臺灣高等法院臺中分院刑事判決　　　　96年度上重訴字第44號
上　訴　人
即　被　告　丙○
選任辯護人　蔡琇媛律師
　　　　　　林開福律師
上列上訴人因違反毒品危害防制條例案件，不服臺灣臺中地方法
院95年度訴字第3252號中華民國96年 5月31日第一審判決（起訴
案號：臺灣臺中地方法院檢察署95年度偵字第21694、21695號 ）
，提起上訴，本院判決如下：
    主    文
原判決撤銷。
丙○共同連續販賣第一級毒品，累犯，處無期徒刑，褫奪公權終
身。扣案如附表一編號１、３及附表二編號１所示之第一級毒品
海洛因，均沒收銷燬；扣案如附表一編號４及附表二編號２至４
所示之物，均沒收。販賣第一級毒品所得新臺幣壹萬肆仟元（含
扣案新臺幣肆仟元）沒收，其中未扣案之新臺幣壹萬元，如全部
或一部不能沒收時，以其財產抵償之。
    犯罪事實
一、丙○曾因施用第一級毒品、施用第二級毒品等案件，經臺灣
    南投地方法院分別判處有期徒刑8月、5月，並定應執行有期
    徒刑 1年確定，於93年10月26日縮短刑期執行完畢，仍不知
    悔改，復基於販賣第一級毒品海洛因以營利之概括犯意，連
    續為下列販賣第一級毒品海洛因之行為：
  (一)丙○與乙○○（綽號大姐、阿雪、白雪，業經臺灣南投地
      方法院以95年度訴字第280號判決處有期徒刑8年，並經本
      院以95年度上訴字第1688號判決、最高法院以95年度台上
      字第6123號判決，分別駁回上訴確定在案）、陳屏（綽
      號阿寶，業經臺灣南投地方法院以 94年度訴字第785號判
      決處有期徒刑3年8月確定）共同基於販賣第一級毒品海洛
      因之犯意聯絡，由丙○以其所持用0000000000號行動電話
      （申請人為張瑞濱）作為販賣毒品之聯絡工具，並提供海
      洛因予乙○○、陳屏販賣，乙○○、陳屏則分別以渠
      等所使用0000000000號行動電話（申請人為陳一誌）、00
      00000000號行動電話（申請人為黃烽哲）作為販賣毒品之
      聯絡工具；於94年8月5日近中午某時許，由丙○先行交付
      海洛因數小包予乙○○，再由乙○○將海洛因交給陳屏
      ，由陳屏於同日下午負責將海洛因交付予購買者並收取
      販賣所得價款，計販賣給 4名不詳姓名、年籍之成年男子
      及吳坤典，所得合計新臺幣（下同）8500元。其中於94年
      8月5日15時32分許，吳坤典以其持用0000000000號行動電
      話撥打丙○所持用0000000000號行動電話欲洽購海洛因，
      丙○即告知可直接撥打乙○○之上開0000000000號行動電
      話向乙○○洽購，吳坤典遂依丙○之指示，撥打電話予乙
      ○○聯絡購買海洛因事宜，俟吳坤典與乙○○約定交易之
      時間地點後，乙○○旋即指示陳屏先後於同日15時40分
      許及16時30分許，連續在南投縣南投市「仁壽公園」，分
      別販賣1000元之海洛因（重量不詳）予吳坤典各 1次，其
      中第1次已取得交易對價1000元，第2次則因吳坤典賒欠而
      尚未取得。嗣經警於同日16時50分許，在南投縣南投市○
      ○街與民生街口查獲，並扣得吳坤典持有甫向陳屏購買
      如附表一編號１、２所示之海洛因 1包，吳坤典供稱該海
      洛因係向陳屏購買，並願協助員警調查陳屏販賣海洛
      因之犯行，乃由吳坤典以其所使用0000000000號行動電話
      撥打陳屏所使用0000000000號行動電話，佯稱欲再度購
      買海洛因，並約定在上開「仁壽公園」交易，同日17時25
      分許，陳屏攜帶乙○○所交付如附表一編號３、４所示
      之海洛因 5包，欲至「仁壽公園」販賣給吳坤典時，為警
      在南投縣南投市○○街 222號前當場查獲而未遂，並扣得
      該5包海洛因。
  (二)丙○與許志卿（業經臺灣南投地方法院以95年度訴字第53
      號判決處有期徒刑7年6月確定）共同基於販賣第一級毒品
      海洛因之犯意聯絡，由丙○交付已分裝完成之海洛因及其
      所持用0000000000號行動電話予許志卿，再由許志卿以該
      行動電話作為販賣毒品之聯絡工具，負責交付海洛因予購
      買者及收取販賣毒品所得價款之方式，分別於：
    １、94年8月中旬某日下午及其後2日，鍾文彥以0000000000
        號行動電話與許志卿所持用0000000000號行動電話聯絡
        ，在南投縣南投市○○○路與民族路口之統一便利商店
        前，由許志卿分別販賣500元及1000元之海洛因(重量不
        詳）予鍾文彥各1次。
    ２、94年 8月30日及94年9月1日，施朝發以0000000000號行
        動電話與許志卿所持用0000000000號行動電話聯絡，在
        南投縣南投市○○○路與民族路口之統一便利商店前，
        由許志卿分別販賣1000元之海洛因（重量不詳）予施朝
        發各1次。
    ３、94年 8月20日，楊景衡以0000000000號行動電話與許志
        卿所持用0000000000號行動電話聯絡，在南投縣南投市
        ○○○路與民族路口之統一便利商店前，由許志卿販賣
        1000元之海洛因（重量不詳）予楊景衡1次。
    ４、自94年8月13日至同年8月30日止，楊雙雙以其設於南投
        縣南投市○○路檳榔攤之市內電話00 00000號與許志卿
        所持用0000000000號行動電話聯絡，由許志卿至楊雙雙
        上開檳榔攤處，販賣每次 500元之海洛因（重量不詳）
        予楊雙雙共2次。
    ５、94年9月3日晚上 7時許，許志卿在南投縣南投市○○○
        路與民族路口之統一便利商店前，準備販賣海洛因予姓
        名、年籍不詳綽號「阿偉」之成年男子時，為埋伏之員
        警當場逮捕許志卿，「阿偉」則趁亂逃逸，並扣得許志
        卿在逮捕過程中拋入排水孔鐵蓋細縫中之海洛因 1小包
        。嗣經許志卿同意，由警員帶同許志卿在南投縣南投市
        ○○里○○路100號3樓之神明廳沙發夾縫間，扣得海洛
        因11包（共計查扣如附表二編號１、２所示之海洛因12
        包）、販賣海洛因所得4000元，及聯絡交易毒品使用之
        MOTOROLA廠牌行動電話1支（含門號0000000000號SIM卡
        1枚)、BENQ廠牌行動電話1支（含門號0000000000號SIM
        卡1枚）。
三、案經南投縣政府警察局移送及南投縣政府警察局中興分局報
    告臺灣南投地方法院檢察署檢察官呈臺灣高等法院臺中分院
    檢察署檢察長核轉臺灣臺中地方法院檢察署檢察官偵查起訴
    。
    理    由
一、證據能力方面：
  (一)證人陳屏、吳坤典於乙○○被訴販賣毒品案件（即臺灣
      南投地方法院 95年度訴字第280號案件，下稱「乙○○販
      賣毒品案件」；證人楊景衡、施朝發、蕭武全於許志卿被
      訴販賣毒品案件（即臺灣南投地方法院95年度訴字第53號
      案件，下稱「許志卿販賣毒品案件」）等審判期日經具結
      之證言，乃被告以外之人於審判外向法官所為之陳述，依
      刑事訴訟法第159條之1第 1款之規定，有證據能力，均得
      作為證據。
  (二)證人吳坤典、許志卿、鍾文彥於檢察官訊問時，經具結之
      證言，按卷內資料查無顯不可信之情形，依刑事訴訟法第
      159條之1第2項規定，亦認有證據能力，均得作為證據。
二、訊據上訴人即被告丙○矢口否認有何販賣第一級毒品海洛因
    之犯行，辯稱：僅將海洛因交付乙○○，託她轉交給我舅舅
    甲○○，沒有叫她拿給陳屏，也沒有叫陳屏拿給吳坤典
    ，乙○○、陳屏與吳坤典交易的情形我都不瞭解；許志卿
    部分是我的男友即綽號「阿仁」或「阿全」者叫許志卿販毒
    ，我只是跟在男友身邊去找許志卿，都是男友與許志卿接洽
    ，我並沒有將海洛因及手機交給許志卿，要許志卿幫我賣毒
    品云云。經查：
  (一)被告與乙○○、陳屏共同販賣部分：
    １、被告如何於94年8月5日交付海洛因數小包予乙○○，並
        曾以電話告知乙○○將毒品販賣給來電洽購者，乙○○
        乃將海洛因交給陳屏，由陳屏於同日下午負責將海
        洛因交付予購買者並收取販賣所得價款，計販賣給 5人
        ，所得合計8500元，其中曾在南投縣南投市「仁壽公園
        」，連續販賣海洛因 3次予吳坤典等情，業據證人陳
        屏於「乙○○販賣毒品案件」法院審理時及本案原審；
        證人乙○○於本案原審及本院分別證述綦詳；又證人吳
        坤典原係撥打電話欲向被告丙○購買海洛因，經被告指
        示才再與乙○○、陳屏 2人聯絡並交易毒品等情，亦
        據證人吳坤典於「陳屏販賣毒品案件」之偵查中、「
        乙○○販賣毒品案件」法院審理時及本案原審結證明確
        。茲分述如下：
      (１)證人陳屏於「乙○○販賣毒品案件」法院審理時證
          稱：我被查獲當天使用的聯絡電話為0000000000號，
          乙○○使用的電話則為0000000000號，當天下午我在
          乙○○家中，想要去仁壽公園買東西吃，剛好吳坤典
          打電話給乙○○，要跟乙○○買海洛因，於是乙○○
          就跟我說，既然我要過去仁壽公園那邊，有順路，請
          我幫忙將海洛因交給一個年輕人，並說會跟那個年輕
          人聯絡，說我的特徵；於是我帶著乙○○交給我的海
          洛因騎機車過去，到了半路上，就接到有個自稱吳坤
          典的人打電話給我，問我是不是阿寶，並說大姐叫他
          與我聯絡，當時我已經快到仁壽公園，於是就過去仁
          壽公園，沒有多久，就有一個騎機車的人靠過來，我
          就問說：「就是你嗎？」，那個人說是，我就把海洛
          因拿給那個人，那個人有拿1000元給我；第二次的情
          形與第一次的情況雷同，我回到乙○○住處之後，張
          芳如跟我說，第一次打電話來的那個年輕人也就是吳
          坤典又打來，乙○○又叫我再幫忙把海洛因交給吳坤
          典，所以我總共賣海洛因給吳坤典 2次；第三次是吳
          坤典直接打電話給我，問我有沒有海洛因，因為我剛
          好在乙○○住處那裡，我就跟乙○○說，吳坤典為何
          不一次把要的毒品買完，乙○○再拿海洛因給我，但
          是我還沒交給吳坤典就被警察查獲了等語（見臺灣南
          投地方法院95年度訴字第280號影卷第102至110頁)。
          另於本案原審證稱：因為乙○○住2樓，我住3樓，當
          天中午我剛好要出去買東西吃，順路就幫乙○○將毒
          品送過去給對方，我也有交付過毒品給吳坤典，張芳
          如交付我的毒品有1000元1包，也有 500元1包的；我
          販賣毒品給 5名男子，其中一人叫吳坤典，販賣毒品
          所得都交給乙○○，乙○○有將7500元交給我算，我
          幫忙算完之後，再拿還給乙○○，乙○○就要我幫忙
          匯款5000元入丙○帳戶內，乙○○有跟我說毒品是程
          昱所有的，但我不知道是不是真的等語（見原審卷第
          148至152頁）。
      (２)證人吳坤典於「陳屏販賣毒品案件」偵查中結證：
          我是以0000000000的行動電話打給「小玉」要買海洛
          因，「小玉」叫我打電話和綽號「大姐」的人聯絡。
          我就打電話給「大姐」，說要向她買海洛因，「大姐
          」就叫綽號「阿寶」的陳屏拿海洛因來賣我。我在
          94年8月5日打電話給「大姐」，說要買海洛因，「大
          姐」叫我到南投市仁壽公園，當時我在名間鄉新街村
          ，趕不過去，「大姐」就一直打電話給我，問我人在
          哪裏。我到仁壽公園，再打電話給「大姐」，「大姐
          」說有一位女生會拿海洛因給我，到最後陳屏就拿
          海洛因給我。我有問「大姐」送海洛因過來的是何人
          ，她說是「阿寶」，我再打電話跟「阿寶」聯絡。我
          總共向陳屏買3次海洛因，跟陳屏買完第2次海洛
          因，手上還拿著海洛因，就被警察查獲，警察就叫我
          打電話給拿海洛因來賣我的人，叫她過來，所以我就
          再打電話給陳屏。我前二次是打電話向「大姐」買
          海洛因，但都是陳屏拿海洛因來賣我的等語（見臺
          灣南投地方法院檢察署94年度偵字第2797號偵查卷第
          44至45頁）。復於「乙○○販賣毒品案件」法院審理
          時結證稱：我原先並不認識「小玉」、乙○○、陳
          屏，是朋友介紹留電話給我，說我如果缺海洛因時，
          可以聯絡「小玉」，被查獲當天我使用的聯絡電話為
          0000000000號，當天我先打電話給「小玉」，但「小
          玉」說她那邊沒有海洛因，叫我打電話給乙○○；我
          就打電話給乙○○，乙○○說會叫一個叫「阿寶」的
          人過去，並叫我再打電話給「阿寶」；後來我騎機車
          到仁壽公園與「阿寶」碰面，「阿寶」是騎機車去的
          ，「阿寶」就是在庭上的證人陳屏，我跟「阿寶」
          買了1000元的海洛因，我買了之後，離開仁壽公園就
          在偏僻的地方施打；第二次我也是在仁壽公園跟「阿
          寶」買了1000元的海洛因，但是賒帳；第二次買完之
          後，我就被警察抓到，警察叫我打電話給販賣海洛因
          的人，所以第三次是警察叫我打電話給「阿寶」，誘
          騙「阿寶」出來的等語（見臺灣南投地方法院95年度
          訴字第280號影卷第112至117頁)。另於本案原審結稱
          ：我是透過朋友知道「小玉」的電話，我打給「小玉
          」要買毒品，「小玉」說她沒有毒品，叫我打電話去
          找「大姐」，並留「大姐」電話給我，後來我與「大
          姐」聯絡購買毒品的細節，因為相約的時間過了，「
          大姐」還沒有出現，於是我又再打電話給「小玉」，
          「小玉」說她再聯絡「大姐」看看；後來「大姐」有
          直接將「阿寶」的電話留給我，我才會在為警查獲後
          ，撥打「阿寶」電話約她出來交易毒品，我第一次有
          交付1000元給「阿寶」，第二次交易時我向「阿寶」
          說1000元晚點再拿給她等語（見原審卷第154至158頁
          ）。
      (３)證人乙○○於本案原審結證：我都叫被告「小玉」，
          陳屏販賣的毒品海洛因是被告寄放在我那裡，被告
          在94年8月5日當天拿 1袋海洛因毒品寄放在我那裡，
          叫被告的小弟「阿吉仔」載我去南投工業區拿給被告
          稱為「舅仔」的人，但是「舅仔」不在，我打電話告
          訴被告，被告才說「舅仔」會去我的住處跟我拿，後
          來被告打電話給我，說有人會打電話與我聯絡，要我
          先將毒品拿給那人，被告的意思就是要我拿毒品去販
          賣給打電話來的人，並向該人收錢，之後確實有一名
          男子打電話來，我因為不想拿去，便向該名男子表示
          不認識對方，但陳屏在我旁邊聽到電話內容說沒有
          關係，她要拿去，於是我便叫對方打陳屏的電話，
          就由該名男子與陳屏自行聯絡，後來還有幾個人打
          來，我都告訴對方直接聯絡陳屏，所以當天我分 2
          、3 次交付海洛因給陳屏，因為海洛因是被告所有
          ，而陳屏的人格大家比較不相信，所以不敢將毒品
          一次全部交付給陳屏，陳屏當天販賣的款項共計
          7500元，因為被告打電話來要我先匯款5000元，其餘
          款項會另外叫人來拿，所以我有叫陳屏去匯款5000
          元入被告帳戶內，匯款的錢就是陳屏去販毒所得的
          款項；被告寄放毒品給我時就已經分裝好了，看數量
          大小就知道該包的價格是1000或 500元等語（見原審
          卷第139至146頁）。另於本院證述：94年8月5日被告
          沒有交付5000元給我，陳屏匯給被告的錢，就是賣
          毒品的錢，當天我被帶到警局，隔天釋回後，被告才
          叫「阿吉」來我店裡拿回剩餘的2、3千元等語（見本
          院卷第100至102頁）。
    ２、依上開各證詞，並參酌：(1)證人吳坤典所持用00000000
        00號行動電話，分別於94年8月5日15時32分許及同日15
        時39分許，曾撥打被告持用0000000000號行動電話之通
        聯紀錄；且於同日15時32分許、34分許、43分許、44分
        許、45分許、49分許、53分許、同日16時31分許，曾撥
        打乙○○持用0000000000號行動電話之通聯紀錄；另分
        別於同日15時35分許至37分許、同日15時45分許、46分
        許、同日17時 7分許、17時19分許，曾撥打陳屏所持
        用0000000000號行動電話等情，有吳坤典持用上開行動
        電話之通聯紀錄附卷可佐（見臺灣南投地方法院檢察署
        94年度偵字第3119號偵查卷第59至62頁）。此與證人吳
        坤典所證述其以電話聯絡被告、乙○○及陳屏購買海
        洛因之經過情形相符。(2)證人吳坤典為警查獲後，於94
        年8月6日 1時22分許經採集尿液送驗結果，呈嗎啡陽性
        反應乙情，有詮昕科技股份有限公司94年 8月17日報告
        編號00000000號濫用藥物尿液檢驗報告在卷可佐（見臺
        灣南投地方法院95年度訴字第280號影卷第66頁)。足以
        證明證人吳坤典所證稱其於被查獲當日向證人陳屏購
        買後隨即施打之物品，確係海洛因。(3)警方分別在證人
        吳坤典、陳屏身上查獲如附表一編號１、３所示之白
        粉，經送法務部調查局鑑定結果，確均含有海洛因之成
        分，有法務部調查局94年10月13日調科壹字第97000281
        9號、同日調科壹字第970002820號鑑定通知書在卷足參
        (見臺灣南投地方法院95年度訴字第280號影卷第68頁、
        臺灣南投地方法院檢察署94年度偵字第2797號偵查影卷
        第54頁）。益見被告指示乙○○；並由乙○○轉囑陳
        屏販賣之物品，確為海洛因無誤。(4)證人乙○○被訴販
        賣毒品案件，業經判處有期徒刑 8年確定，其於偵審中
        並未坦承販賣毒品海洛因，亦未因供出毒品來源而獲減
        輕其刑，該案係於95年11月 9日經最高法院駁回上訴而
        告確定等情，有臺灣南投地方法院 95年度訴字第280號
        、本院95年度上訴字第1688號、最高法院95年度台上字
        第6123號刑事判決在卷可憑，則證人乙○○於原審96年
        4 月19日審判期日，已無因供出毒品來源可獲減輕其刑
        之利害存在，其仍證述被告指示將毒品販賣給來電洽購
        者，當無故意誣攀被告以獲取輕判利益之疑慮，再參諸
        證人吳坤典確證述係先撥打被告之電話要購買海洛因，
        經被告轉知撥打乙○○之電話，始完交易等語，益見證
        人乙○○、陳屏、吳坤典前揭證述均屬真實可信。
    ３、按刑事偵查技術上所謂之「釣魚」，係指對於原已犯罪
        或具有犯罪故意之人，以設計引誘之方式，迎合其要求
        ，使其暴露犯罪事證，再加以逮捕或偵辦者而言。而所
        謂「陷害教唆」，則係指行為人原不具犯罪之故意，純
        因司法警察之設計教唆，始萌生犯意，進而實施犯罪構
        成要件之行為者而言。前者純屬偵查犯罪技巧之範疇，
        並未違反憲法對於基本人權之保障，且於公共利益之維
        護有其必要性存在，故依「釣魚」方式所蒐集之證據資
        料，原則上非無證據能力。而後者因係以引誘或教唆犯
        罪之不正當手段，使原無犯罪故意之人，因而萌生犯意
        實施犯罪行為，再進而蒐集其犯罪之證據加以逮捕偵辦
        ；其手段顯然違反憲法對於基本人權之保障，且已逾越
        偵查犯罪之必要程度，對於公共利益之維護並無意義，
        因此所取得之證據資料，應不具有證據能力。則行為人
        如原即有販賣毒品營利之犯意，雖因經警設計誘捕，致
        實際上不能完成毒品交易，然因其原即具有販賣毒品之
        意思，客觀上又已著手於販賣行為，仍應論以販賣毒品
        未遂罪。若行為人原本無販賣毒品營利之意思，因調查
        犯罪人員之引誘或教唆始起意販毒，即屬「陷害教唆」
        ，不能認已成立販賣毒品罪（最高法院94年度台上字第
        2237號判決要旨參照）。查上開被告、乙○○、陳屏
        第三次販賣海洛因予吳坤典未遂部分，被告、乙○○、
        陳屏原即有販賣海洛因之犯意，雖因經警設計誘捕，
        致實際上不能完成毒品交易，然因渠等原即具有販賣海
        洛因之意思，客觀上又已著手於販賣行為，故並不影響
        渠等販賣海洛因未遂犯行之成立。
    ４、被告雖辯稱：警方於94年8月5日在陳屏身上查扣之海
        洛因是我叫乙○○拿去南投工業區交給我表舅甲○○，
        因我表舅有在施用毒品，我要送給他施用。94年8月5日
        有叫乙○○匯款到我帳戶內，那是我請乙○○幫我繳現
        金卡，該5000元是我本人所有之現金，並非販毒所得，
        我並沒有與乙○○、陳屏一同販賣毒品，是乙○○叫
        陳屏去販賣毒品云云。惟查：
      (１)證人乙○○於本案原審及本院結證：毒品是被告寄在
          我那裡，叫我拿給被告舅舅，後來是被告又打電話來
          叫我拿給打電話給我的男子，我本來不要，是陳屏
          說要順路帶過去，才交由陳屏去販賣的；且被告叫
          我先匯5000元，我叫陳屏拿5000元匯款至被告帳戶
          內，是用陳屏販賣毒品所得總價款7500元中的5000
          元，並非被告另行拿給我幫忙匯款，當天被帶到警局
          ，隔天釋回後，被告才叫「阿吉」來我店裡拿回剩餘
          的2、3千元等語（見原審卷第139至144頁、本院卷第
          100至102頁），核與證人陳屏於本案原審證稱：該
          匯款的5000元是乙○○交給我賣毒品的所得7500元，
          叫我算一算後，由乙○○從中拿5000元叫我匯錢的等
          語相符（見原審卷第149、150頁），並有國泰世華商
          業銀行存款存入憑條在卷可憑（見南投縣政府警察局
          0000000000號偵查卷第7頁)。足見證人乙○○交付證
          人陳屏匯存至被告帳戶內之5000元確係因販賣海洛
          因所得，而證人乙○○交付證人陳屏販賣之海洛因
          ，既確係自被告處所取得，被告對此亦不否認，則證
          人乙○○倘非經被告指示販賣海洛因而有所得，且在
          被告亦未拿取5000元予證人乙○○之情況下，被告如
          何能指示證人乙○○代其匯存5000元至其帳戶中，堪
          認被告確有指示乙○○將海洛因販賣給來電洽購者。
      (２)證人吳坤典於本案原審結稱：我在94年8月5日當天下
          午 3時32分許撥打電話給被告要購買毒品，被告叫我
          直接去找「大姐」，直接跟「大姐」聯絡並留電話給
          我，同日下午 3時39分許，我又撥打電話給被告，是
          因為我聯絡「大姐」，約定的時間已過，「大姐」人
          還沒有來，我才再打電話給被告，被告稱要再聯絡「
          大姐」看看等語（見原審卷第155頁)，足見欲購買毒
          品者知悉撥打0000000000號行動電話可向綽號「小玉
          」之被告購得毒品，且被告倘非交付海洛因予乙○○
          販賣，應無可能將吳坤典引介予乙○○購毒；又證人
          吳坤典既已知悉應直接與乙○○聯絡購毒事宜，在張
          芳如未依約定出現之時，會選擇再次撥打電話予被告
          ，顯然在吳坤典主觀認知上，被告與乙○○係共同販
          毒之夥伴；另由被告第二次與吳坤典之交談內容，亦
          可知被告顯然有積極地想要促成該次交易成功之意思
          ，否則倘被告確無販毒之意，其只須告知吳坤典自行
          聯絡乙○○即可，何須表示將代為聯絡看看。益證被
          告確有共同販賣海洛因之行為，其辯稱未叫乙○○販
          賣海洛因云云，並非實在。
      (３)被告雖另辯稱乙○○之女兒本身就有販賣毒品之犯行
          遭警查獲，本件是乙○○自行販賣毒品云云，惟依證
          人楊雙雙於本案原審證稱：「阿雪」（即乙○○，並
          當庭指認警卷照片）有給我一支0000000000號行動電
          話號碼，讓我聯絡購買海洛因等語(見原審卷第239至
          242、244頁），苟乙○○當時確有自為販賣毒品牟利
          之行為，顯然無須捨棄販毒予證人楊雙雙牟利之機會
          ，儘可請證人楊雙雙直接向其購買毒品海洛因即可，
          是被告此部分辯詞顯屬主觀臆測，尚難執為有利被告
          之論據。
      (４)證人陳屏於本案原審證述94年8月5日當日販賣毒品
          給5名男子，其中一人即係吳坤典等語（見原審卷第1
          49頁）。又如前所述，吳坤典係於當日15時32分許方
          撥打電話向被告買海洛因，而依卷附5000元國泰世華
          商業銀行存款存入憑條（見南投縣政府警察局000000
          0000號偵查卷第7頁)，其交易時間為14時56分許，則
          證人乙○○、陳屏所證該7500元之販毒所得，核與
          吳坤典無關，尚難執該匯存時間在陳屏與吳坤典交
          易毒品海洛因之前等情，作為有利被告之論據。
    ５、如前所述，陳屏在與吳坤典交易毒品海洛因之前，業
        已販賣海洛因予其他 4名不詳姓名、年籍之成年男子，
        販毒所得為7500元，另其與吳坤典為毒品交易，已取得
        第1次之對價1000元，第2次則因吳坤典賒欠而尚未取得
        ，是合計此部分被告共同販賣毒品海洛因之所得為8500
        元。
    ６、按共同正犯之意思聯絡，原不以事前有所謀議，數人間
        有直接聯絡者為限；若於行為當時，以共同犯罪之意思
        參與，而為間接之聯絡者，自包括在內。本件被告與陳
        屏固無販賣海洛因之直接意思聯絡，惟被告囑乙○○
        販賣海洛因，並將部分所得存入被告所有銀行帳戶，則
        無論乙○○係直接與購毒者為交易行為，或再經由陳
        屏為之，均在被告共同販賣海洛因之犯罪意思範圍之內
        ；而陳屏經由乙○○知悉毒品海洛因係被告所有，堪
        認被告與陳屏間有共同販賣毒品之間接意思聯絡，是
        被告、乙○○、陳屏間就上開販賣毒品之行為，自有
        犯意聯絡及行為分擔。
  (二)被告與許志卿共同販賣部分：
    １、證人即共犯許志卿自被告處收受已分裝完成之海洛因及
        0000000000號、0000000000號行動電話供作販賣毒品之
        聯絡工具，而分別於犯罪事實欄一、(二)所示之時間、
        地點，連續販賣第一級毒品海洛因予鍾文彥、施朝發、
        楊景衡、楊雙雙及綽號「阿偉」等人之犯行，業據證人
        許志卿於「許志卿販賣毒品案件」之偵查中結證綦詳；
        且證人鍾文彥、施朝發、楊景衡、楊雙雙等人確有撥打
        被告交付予證人許志卿所使用0000000000號行動電話，
        向證人許志卿購買海洛因施用等情，亦據證人許志卿於
        本案原審證述在卷；證人鍾文彥於「許志卿販賣毒品案
        件」之偵查中結證明確；證人楊景衡於「許志卿販賣毒
        品案件」法院審理時結證屬實；證人施朝發於「許志卿
        販賣毒品案件」法院審理時暨本案原審結證甚詳；證人
        楊雙雙於本案原審證述實在。茲分述如下：
      (１)證人許志卿於「許志卿販賣毒品案件」偵查中結證：
          丙○給我海洛因還有行動電話，我幫丙○販售海洛因
          ，我是打丙○電話0000000000號，丙○每天交給我海
          洛因的數量不一定，約有10幾包，我收到錢全部給她
          ，她有供應我 2包海洛因，都是以電話約地點。要購
          買海洛因的客戶都是打0000000000號與我聯絡，而扣
          案0000000000號行動電話則是我專門用以和丙○聯絡
          的電話。鐘文彥有託我向丙○買海洛因，以前有賣過
          鐘文彥1、2次，每次約 500元，是約在消防隊對面便
          利商店（即指南投縣南投市○○○路與民族路口之統
          一便利商店，下同），我賣給鐘文彥海洛因是丙○拿
          給我的。我也有賣海洛因毒品給楊雙雙，是幫丙○拿
          去，也是2、3天前拿去位於南陽路檳榔攤，楊雙雙也
          是買 500元，她是打0000000000號向我買過2、3次，
          詳細時間、地點不記得等語（見臺灣南投地方法院檢
          察署94年度偵字第3130號偵查影卷第1宗第8、9頁)。
          另於本案原審證述：我知道0000000000號那支電話是
          「小玉」的，因為我之前曾經打過這支電話給丙○，
          在「許志卿販賣毒品案件」中承認販賣海洛因給鐘文
          彥、施朝發、楊雙雙及楊景衡等 4人，均屬實在，94
          年9月3日「阿偉」打電話來買海洛因，我跟他約好交
          易地點碰面，毒品還沒有交給「阿偉」，「阿偉」也
          還沒有交錢，警察就出現，將我抓起來，「阿偉」跑
          掉了等語（見原審卷第185、189、191、192頁）。
      (２)證人鍾文彥於「許志卿販賣毒品案件」94年9月4日偵
          查中結稱：我以前有跟許志卿買過 2次海洛因，連今
          天打給他是第三次，但今天我沒有買到就被警查獲。
          我是用手機0000000000號打給許志卿手機0000000000
          號購買海洛因，3 次都是這樣子。第一次交易情形，
          我和許志卿約在南投市消防隊旁邊便利商店，是在20
          天前，約在下午，買 500元海洛因。第二次交易情形
          ，是第一次交易後 2天，也是約在消防隊旁邊，我是
          買1000元海洛因等語（見臺灣南投地方法院檢察署94
          年度偵字第3130號偵查影卷第1宗第14頁）。
      (３)證人楊景衡於「許志卿販賣毒品案件」法院審理時結
          證：我有向「小玉」買毒品，有一次是許志卿拿來的
          ，地點是在南投市○○路消防隊對面統一超商。我是
          用0000000000號行動電話打過去購買海洛因，從94年
          8月20日到同年9月3日止，我撥打 0000000000號電話
          的目的，都是為了購買毒品，在該段期間，94年 8月
          20日有買到毒品，但有時候許志卿人不在南投，所以
          買不到毒品，價錢是1、2千元，許志卿交付給我毒品
          有一次，地點在南投市消防隊對面統一超商等語（見
          臺灣南投地方法院95年度訴字第1483號影卷第12至14
          、16頁）。
      (４)證人施朝發於「許志卿販賣毒品案件」法院審理時結
          稱：我以前打電話買毒品都是一位女生接的，94年 9
          月 3日打電話去是位男生接的，毒品是向「小玉」買
          的。當天我要買1000元。販毒者的電話號碼是0917開
          頭，其他號碼忘記了，這支號碼是朋友提供給我的，
          我是要向「小玉」的人買毒品，從94年8月22日起至9
          月 3日有打電話與許志卿聯絡，交易的時間都是晚上
          ，有不同的人來交易，所以我無法確認是否是在庭的
          許志卿；我 8月底打去，有男生接的，也有女生接的
          。打0917這支電話購買毒品約有1、2週，交易地點在
          南投市消防隊對面的統一超商。94年9月3日向許志卿
          購買毒品，在還沒有交付給我時，就被警察查獲等語
          (見臺灣南投地方法院95年度訴字第1483號影卷第9至
          12頁）。於本案原審結稱：之前我也不認識許志卿，
          我是打0000000000那支電話，就有人拿毒品出來給我
          ，是一個男的拿給我的，但我不知道是否是許志卿，
          因為是晚上無法確認；因為朋友都是在施用毒品，大
          家口耳相傳就知道這支電話可以買到毒品。我打這支
          0000000000號電話總共成功交易二次毒品，打電話去
          說要買東西，對方就說好，有女生接，也有男生接，
          但是都是男生交毒品給我，我去約定的地點，交貨的
          人就會主動來問我。口耳相傳說這支電話打過去就可
          以買毒品，並說有一個女生在賣毒品，人家說那個女
          生就叫「小玉」，我打這支電話都是為了要買毒品，
          有成功透過0000000000號這支電話買過二次毒品，因
          為有時打過去可能找不到對方，或是對方沒有空，在
          警詢許志卿的案件作證時所說的（內容為：以我持用
          0000000000號行動電話與許志卿持用0000000000號行
          動電話聯絡購買海洛因2次，94年8月30日、94年9月1
          日在南崗路消防隊前的統一超商交易，每次向許志卿
          購買海洛因1000元，一手交錢，一手交貨。詳「許志
          卿販賣毒品案件」警卷第22頁）都實在等語（見原審
          卷第196至200頁）。
      (５)證人楊雙雙於原審證述：「阿雪」即乙○○有給我一
          支電話號碼讓我聯絡購買海洛因，我打這支電話聯絡
          購買海洛因時，跟我接洽的人是男子，在94年9月3日
          晚上9點時，我用檳榔攤0000000號電話打到「阿雪」
          提供給我的電話，欲購買海洛因而被警察查獲，許志
          卿於94年9月3日在檢察官偵訊時說他都將海洛因拿到
          我南陽路的檳榔攤，每次都是500元，最後1次拿給我
          是在案發前的2、3天等語是實在的，「阿雪」提供給
          我的那支0000000000號電話通聯記載從94年8月13 日
          到30日半個多月的時間，該電話與我檳榔攤 0000000
          的電話有數十通的通話紀錄，這些通話紀錄的通話內
          容，都是我在跟許志卿洽談購買海洛因的事情，許志
          卿賣給我的次數不太記得了，每次都跟許志卿買 500
          元，都是許志卿送到我南陽路的檳榔攤等語（見原審
          卷第239至244頁）。
    ２、此外，復有如附表二編號１、２所示之海洛因12包（送
        驗後合計淨重1.68公克，空包裝重2.77公克；警方逮捕
        許志卿過程中許志卿拋入排水孔鐵蓋細縫中之第一級毒
        品海洛因1小包與嗣後查獲之第一級毒品海洛因11 包，
        一併送驗並秤重）、聯絡交易毒品用之MOTOROLA廠牌行
        動電話1支（含門號0000000000號SIM卡1枚)、BENQ廠牌
        行動電話1支（含門號0000000000號SIM卡1枚)及證人許
        志卿販賣海洛因所得4000元等物扣案可資佐證。又扣案
        如附表二編號１所示之物，經送法務部調查局鑑定結果
        ，確含有海洛因成分，有法務部調查局94年12月22日調
        科壹字第970002890號鑑定通知書在卷足參(見臺灣南投
        地方法院檢察署94年度偵字第3130號偵查影卷第1宗第2
        8頁)。另有證人許志卿與證人鍾文彥、施朝發、楊景衡
        、楊雙雙及綽號「阿偉」等人之電話通聯紀錄各乙份附
        於臺灣南投地方法院檢察署94年度偵字第3130號偵查影
        卷第 2宗可稽。益徵證人鍾文彥、施朝發、楊景衡、楊
        雙雙等人所證述渠等係撥打被告曾使用之0000000000號
        行動電話，向證人許志卿購買海洛因等情，確屬實在。
    ３、被告雖辯稱：係我的男友即綽號「阿仁」或「阿全」者
        叫許志卿販毒，我只是跟在男友身邊去找許志卿，都是
        男友與許志卿接洽，我並沒有將海洛因及手機交給許志
        卿，要許志卿幫我賣毒品云云。惟查：
      (１)證人許志卿販賣毒品犯行於94年9月3日為警查獲後，
          歷經多次警詢、偵訊及法院審理之訊問，均僅提及其
          係幫被告販賣海洛因，未曾提及係被告之男友要其販
          賣海洛因，迄95年 5月10日「許志卿販賣毒品案件」
          法院審理時，傳喚被告到庭作證，因被告作證時曾提
          及男友乙事，當時立於被告身分之許志卿方才供述：
          我認識丙○的男朋友綽號「阿全」，手機、毒品都是
          丙○和她男朋友一起同時拿給我的，都有叫我去販賣
          等語（見臺灣南投地方法院95年度訴字第53號影卷第
          33頁)。另於95年6月12日本案偵查時改稱：是丙○跟
          她男朋友「阿全」一起來的，她男朋友跟我接洽的，
          丙○沒有單獨跟我接洽，只要丙○出現，都是她與她
          男朋友一起出現云云（見臺灣南投地方法院檢察署95
          年度偵字第2226號偵查卷第15頁）；且於本案原審亦
          證述：0000000000號、0000000000號行動電話及毒品
          海洛因均係被告之男友「阿全」所交付，叫我販賣，
          我販賣毒品所得均交付綽號「阿全」者云云（見原審
          卷第183至193頁）。惟姑不論許志卿取得手機及毒品
          之時，被告之男友是否在場，倘被告確如其所辯稱僅
          是陪同男友在場，都是男友與許志卿接洽云云，則證
          人許志卿為警查獲後，因恐供出毒品上游而日後遭人
          報復，依常理僅須向檢警供稱手機及毒品是「不詳姓
          名綽號『阿全』之人」所交付即可，實無可能僅提及
          被告姓名，而對實際與其接洽之「阿全」隻字未提。
          又證人許志卿自稱與綽號「阿全」者係國中時即認識
          （見臺灣南投地方法院檢察署95年度偵字第2226號偵
          查卷第15頁），則依其年齡推算，二人認識近20年，
          證人許志卿豈有不知綽號「阿全」者真實姓名之理，
          其竟無法指出該綽號「阿全」者全名，則是否確有綽
          號「阿全」者其人，已有可疑。況證人許志卿先證稱
          ：因為被告跟「阿全」在一起，所以我才認識被告云
          云；嗣改證述：在被告還沒有跟「阿全」在一起時，
          我就認識被告云云（均見原審卷第185頁)，前後所言
          明顯不一，堪認綽號「阿全」者應係出於虛構，否則
          證人許志卿就其認識被告之時點與綽號「阿全」者間
          之關聯，當不致有上開不能相容之矛盾。是證人許志
          卿根據被告95年 5月10日之證詞，於本案偵查、原審
          改證述行動電話及所販賣的毒品都是綽號「阿全」者
          所交付云云，顯係附和被告並意在迴護被告罪責之詞
          ，洵無足採。
      (２)證人蕭武全於「許志卿販賣毒品案件」法院審理時結
          證：我和許志卿是自小認識的玩伴，有一次(94年7月
          17日以後，詳細日期忘記了）被告到我家，後來有一
          位女生叫小玉的（當庭提示被告丙○之口卡片，經蕭
          武全指認無誤）到我家來找被告，當面交給被告20包
          海洛因及一支粉紅色手機，告訴許志卿說幫她賣的錢
          ，交給她18000元即可，其他2包則歸許志卿所有等語
          （見臺灣南投地方法院95年度訴字第53號影卷第14、
          15頁），許志卿當庭對證人蕭武全上開證詞亦陳稱沒
          有意見等語（見同上影卷第16頁），足見被告確有親
          自交付行動電話及海洛因供許志卿販賣，其所辯都是
          男友「阿全」與許志卿接洽云云，顯與事實不符，難
          以採信。
      (３)被告於原審供稱其男友之姓名為「林哲全」云云（見
          原審卷第81頁）；於本院改稱全名係「林子仁」，61
          年8月14日出生云云（見本院卷第59頁背面)，則其前
          後所言不一，是否真有其人，已有可疑。況經本院依
          戶政連結作業系統查詢結果，並無61年出生之「林哲
          全」或「林子仁」，有個人基本資料查詢結果 2筆在
          卷可憑（見本院卷第76頁），益見被告所辯並非真實
          。
    ４、買賣及持有毒品海洛因乃非法行為，無論販出者或販入
        者，原均未預期將遭警捕獲，自未刻意記憶各次交易之
        相關細節；況人之記憶本屬有限，就多次重複之同類行
        為，事後追憶陳述，或因未及想起而不完整，或因相互
        交錯致生齬齟，均屬難免，尚難執細節上之差異，即認
        確有交易行為之主要證詞為不可採。如前揭證人鍾文彥
        所證，其向許志卿購買海洛因2次，第1次500元，第2次
        1000元，則此部分被告共同販賣毒品所得為1500元。又
        依上開證人楊景衡所證，其向許志卿購買海洛因 1次，
        價錢為1、2千元，則依有利被告之方式，應認定此部分
        共同販賣海洛因 1次，所得為1000元。再者，依證人施
        朝發前開所證，其向許志卿購買海洛因 2次，每次1000
        元，則此部分被告共同販賣毒品所得為2000元。另證人
        楊雙雙證述向許志卿購買海洛因之金額為每次 500元，
        次數則稱已不復記憶；而證人許志卿證述：楊雙雙以50
        0元買過 2、3次等語，則依有利被告之方式，應認定此
        部分共同販賣之次數為 2次，所得為1000元。是被告與
        許志卿共同販賣毒品海洛因之所得合計為5500元。
  (三)我國查緝毒品之施用或販賣一向執法甚嚴，對於販賣毒品
      者尤科以重度刑責，使海洛因等毒品均益趨量微價高；又
      販賣毒品者，非可公然為之，亦無公定之價格，不論任何
      包裝，均可任意分裝增減分量，而每次買賣之價量，亦可
      能隨時依雙方間之關係深淺、資力、需求量及對行情之認
      知、來源是否充裕、查緝是否嚴緊，購買者被查獲時供述
      購買對象之可能性風險之評估等，因而異其標準，並機動
      調整，非可一概而論，販賣之利得除經坦承犯行或價量俱
      臻明確外，委難察得實情，惟販賣者從價差或量差中牟利
      方式雖異，其意圖營利之非法販賣行為則一。本件被告自
      始否認販賣海洛因之犯行，且上開證人乙○○、陳屏、
      許志卿亦均不知被告販入毒品之成本為何，致無法查得販
      賣之實際利得若干，惟被告與購毒者並非至親或有特殊情
      誼，當無可能屢屢甘冒重典，僅依購入價格轉售而毫無利
      得，是其有營利之意圖，要無疑義。
  (四)綜上所述，被告前揭販賣海洛因之犯罪事證已臻明確，所
      辯乃畏罪卸責之詞，無可採信，其犯行洵堪定，應依法論
      罪科刑。
三、被告行為後，94年2月2日修正公布之刑法，業於95年7月1日
    施行，應依刑法第2條第1項之規定比較應適用之法律如下：
  (一)論罪量刑之比較原則：應就罪刑有關之共犯、未遂犯、想
      像競合犯、牽連犯、連續犯、結合犯、以及各種加重原因
      （如累犯加重等）、各種減輕原因（如自首減輕等）暨其
      他法定加減原因（如身分加減）與加減例等一切情形，綜
      其全部罪刑之結果而為比較（最高法院95年第 8次刑事庭
      會議決議參照）。
  (二)修正刑法第33條第 5款規定：「罰金：新臺幣一千元以上
      ，以百元計算之」，經比較修正前刑法第33條第 5款、罰
      金罰鍰提高標準條例第 1條前段、現行法規所定貨幣單位
      折算新臺幣標準第 2條等規定之適用結果，有關毒品危害
      防制條例第4條第1項所規定法定刑罰金部分之最低額，於
      修正前為銀元10元即新臺幣30元；修正後則為新臺幣1000
      元，是此部分當以修正前之法律較有利於行為人。
  (三)修正刑法第28條既限縮共同正犯之參與類型，自較有利於
      行為人。
  (四)修正刑法第47條第 1項規定：「受徒刑之執行完畢，或一
      部之執行而赦免後，五年以內『故意』再犯有期徒刑以上
      之罪者，為累犯」，則再犯之罪如為「過失犯」，即不構
      成累犯。然修正前刑法第47條之規定，過失犯亦可論處累
      犯，自以修正後之法律較有利於行為人。
  (五)修正刑法已刪除第56條連續犯之規定，此刪除雖非犯罪構
      成要件之變更，但顯已影響行為人刑罰之法律效果，自屬
      法律有變更。經比較新、舊法結果，修正前應以一罪論；
      修正後則應數罪併罰，自以修正前之法律較有利於行為人
      。
  (六)綜上，修正之法律僅共同、累犯之規定較有利於行為人，
      惟被告係故意犯，且已共同實行犯罪行為，無論依修正前
      、後之規定，均應論以共犯及累犯，則綜合比較結果，修
      正之法律未較有利於行為人，有關罪刑自應全部適用修正
      前之法律。
四、按海洛因為毒品危害防制條例第2條第2項第 1款所稱之第一
    級毒品，被告販賣海洛因予不詳姓名成年男子4人、吳坤典(
    指前2次交易成功者)、鍾文彥、施朝發、楊景衡、楊雙雙等
    人之行為，均係犯同條例第4條第1項之販賣第一級毒品既遂
    罪；被告販賣海洛因予吳坤典（指第3次交易未成功者)及綽
    號「阿偉」之成年男子未遂之行為，係犯同條例第4條第6項
    、第 1項之販賣第一級毒品未遂罪。被告因販賣而持有海洛
    因之低度行為，為販賣第一級毒品之高度行為所吸收，不另
    論罪。被告與乙○○、陳屏間；與許志卿間，對於上開販
    賣第一級毒品之犯行，分別有犯意聯絡及行為分擔，為共同
    正犯。被告先後多次販賣第一級毒品既遂、未遂之犯行，時
    間緊接，所犯為構成要件相同之罪，顯係基於概括犯意反覆
    為之，應依修正前刑法第56條連續犯之規定，論以較重之販
    賣第一級毒品既遂罪一罪，除法定本刑為死刑或無期徒刑部
    分，依法不得加重其刑外，餘則加重其刑。被告與乙○○、
    陳屏共同販賣海洛因給 4名不詳姓名、年籍之成年男子，
    得款7500元部分，雖未經檢察官起訴，惟既與經起訴論罪部
    分，有連續犯裁判上一罪之關係，本院自得併予審理。被告
    曾因施用第一級毒品、施用第二級毒品等案件，經臺灣南投
    地方法院分別判處有期徒刑8月、5月，並定應執行有期徒刑
    1 年確定，於93年10月26日縮短刑期執行完畢，有臺灣高等
    法院被告前案紀錄表、在監在押全國紀錄表在卷可按（見本
    院卷第30頁、原審卷第40頁)，其於有期徒刑執行完畢後，5
    年內再犯本案有期徒刑以上之罪，為累犯，應依修正前刑法
    第47條之規定，除法定本刑為死刑或無期徒刑部分，依法不
    得加重其刑外，餘則遞加重其刑。
五、原審以被告之罪證明確，予以論罪科刑，固非無見，惟查：
    (1)被告與乙○○、陳屏另共同販賣海洛因給 4名不詳姓名
    、年籍之成年男子並得款7500元部分之行為，與經起訴論罪
    部分，有連續犯裁判上一罪之關係，原審未加審論，容有疏
    漏。(2)被告雖共同販賣海洛因給吳坤典 2次既遂，惟僅取得
    第1次之對價1000元，第2次則因吳坤典賒欠而尚未取得，原
    審認被告此部分犯罪所得之財物為2000元，尚有未合。(3)證
    人鍾文彥第2次購買毒品之時間係在第1次(即94年8月中旬某
    日)後2日，原審認係94年9月1日，稍有不當。(4)證人楊景衡
    明白證述係於94年 8月20日與許志卿完成海洛因交易，原審
    誤認係94年 8月31日，自有未洽。(5)被告共同販賣海洛因予
    楊雙雙僅2次，原審認係3次，亦有違誤。被告上訴意旨否認
    犯罪，指摘原審判決不當，雖無理由，惟原判決既有上開可
    議之處，即屬無可維持，自應由本院予以撤銷改判。爰審酌
    被告有多次前科之品性（參卷附臺灣高等法院被告前案紀錄
    表），其販賣第一級毒品海洛因，戕害國人身體健康，且有
    危害社會安全之虞，惡性非輕，犯罪之動機、目的、手段，
    販賣海洛因之次數、時間，所得並非甚鉅，暨否認犯行之犯
    後態度等一切情狀，量處法定最低度之無期徒刑，並依刑法
    第37條第 1項之規定，宣告褫奪公權終身，以資懲儆。又選
    任辯護人雖備位聲請本院依刑法第59條規定減輕其刑，並諭
    知被告有期徒刑之刑云云，惟被告既全盤否認犯行，本院即
    無從審認其犯罪情狀是否顯可憫恕而合於刑法第59條規定之
    要件，當難適用該法律酌量減輕其刑，附此敘明。
六、扣案如附表一編號１、３及如附表二編號１所示之海洛因，
    係毒品危害防制條例第2條第2項第 1款所規定之第一級毒品
    ，應依同條例第18條第 1項前段規定，宣告沒收銷燬。扣案
    如附表一編號４及如附表二編號２至４所示之物，分別為被
    告交付予乙○○、陳屏、許志卿供渠等販賣海洛因所用之
    物，業據乙○○、許志卿陳述在卷，應依同條例第19條第 1
    項之規定宣告沒收。又被告販賣海洛因之所得金額共計1400
    0元（含扣案4000元。按被告、乙○○、陳屏共犯部分850
    0元；被告、許志卿共犯部分5500元，合計14000元），應依
    毒品危害防制條例第19條第1項宣告沒收，其中未扣案之100
    00元，如全部或一部不能沒收時，以被告財產抵償之。至扣
    案上開行動電話機具內門號0000000000號及0000000000號之
    SIM晶片卡各1枚，依國內電信公司定型化契約之約定，所有
    權仍屬電信公司，申請人僅因承租門號而取得使用權，既非
    被告或共犯許志卿所有，且非屬違禁物，自不得併將該 2枚
    SIM卡宣告沒收。另依毒品危害防制條例第19條第1項前段之
    規定宣告沒收者，以屬於被告所有之供犯罪所用或因犯罪所
    得之物為限，蓋毒品危害防制條例第19條第 1項規定：「其
    供犯罪所用或因犯罪所得之財物，均沒收之」，既有意省略
    「不問屬於犯人與否，沒收之」之要件，基於刑止一身之原
    則及參照刑法第38條第 3項前段規定之立法精神，應認「以
    屬於犯人者為限」，始得宣告沒收，即供犯罪所用或因犯罪
    所得之財物若非犯人所有，或已非犯人所有（例如犯人已將
    之轉讓他人，而受讓人未具共犯身分），即無予以宣告沒收
    之餘地(參照最高法院92年度台非字第297號、93年度台上字
    第3263號判決要旨）。準此而言，因被告等已將扣案如附表
    一編號２所示之包裝袋（用以包裝如附表一編號１所示之海
    洛因）連同該海洛因販賣予吳坤典，該空包裝袋已非被告及
    共犯乙○○、陳屏所有，且吳坤典與被告及乙○○、陳
    屏間並無販賣毒品之共犯關係，故扣案如附表一編號２所示
    之包裝袋尚不得依毒品危害防制條例第19條第 1項規定予以
    宣告沒收，併此敘明。
七、公訴意旨另以：被告與許志卿共同基於販賣第一級毒品海洛
    因之概括犯意，自94年 8月30日起至同年9月3日止，在南投
    縣南投市○○○路與民族路口之統一便利商店前，或在南投
    縣草屯鎮惠德宮前等處，以每小包海洛因毒品1000元或 500
    元之價格，連續多次販賣第一級毒品海洛因予吳俊隆，因認
    被告此部分亦涉犯毒品危害防制條例第4條第1項販賣第一級
    毒品罪嫌。惟查：
  (一)按犯罪事實應依證據認定之，無證據不得認定犯罪事實；
      又不能證明被告犯罪或其行為不罰者，應諭知無罪之判決
      ，刑事訴訟法第154條第2項第301條第1項分別定有明文
      。又所謂認定犯罪事實之證據，係指足以認定被告確有犯
      罪行為之積極證據而言，該項證據自須適合於被告犯罪事
      實之認定，始得採為斷罪之資料；且如未能發現相當確實
      證據，或證據不足以證明，自不能以推測或擬制之方法，
      以為裁判之基礎；而認定犯罪事實所憑之證據，雖不以直
      接證據為限，間接證據亦包括在內，然而無論直接證據或
      間接證據，其為訴訟上之證明，須於通常一般人均不致有
      所懷疑，而得確信其為真實之程度者，始得據為有罪之認
      定，倘其證明尚未達到此一程度，而有合理之懷疑存在時
      ，即難遽採為不利被告之認定（最高法院76年台上字第49
      86號判例參照）。另刑事訴訟法第161條第1項規定：檢察
      官就被告犯罪事實，應負舉證責任，並指出證明之方法。
      因此，檢察官對於起訴之犯罪事實，應負提出證據及說服
      之實質舉證責任。倘其所提出之證據，不足為被告有罪之
      積極證明，或其指出證明之方法，無從說服法院以形成被
      告有罪之心證，基於無罪推定之原則，自不能為被告有罪
      之判決。
  (二)上開公訴人所指之犯罪事實固據證人吳俊隆於「許志卿販
      賣毒品案件」之警詢中供稱：「我於94年9月3日21時許以
      我手機0000000000號撥打阿卿行動電話0000000000號，電
      話內容係向阿卿購買1000元之一級毒品海洛因，並約定於
      草屯鎮惠德宮碰面交易」「總共向他購買 3次，每次購買
      1000元之一級毒品海洛因1包，從8月下旬約3天購買1次」
      等語，並於臺灣南投地方法院檢察署檢察官偵訊時亦為相
      同之指述，作為被告販賣第一級毒品海洛因予吳俊隆之證
      據。惟證人吳俊隆向許志卿購買毒品部分，為證人許志卿
      於「許志卿販賣毒品案件」法院審理時所否認，且該案承
      審法官於審判程序中曾二度傳喚證人吳俊隆出庭作證，然
      證人吳俊隆均未到庭。參諸證人吳俊隆於警詢中所稱其係
      於94年9月3日21時許，以其0000000000號行動電話撥打許
      志卿0000000000號行動電話約定購買毒品，然依卷附之通
      聯紀錄顯示（見臺灣南投地方法院檢察署94年度偵字第31
      30號偵查影卷第2宗第261頁），證人吳俊隆之0000000000
      號行動電話撥打許志卿之0000000000號行動電話之時間為
      94年9月3日21時54分 3秒至19秒間，該通話時間與證人吳
      俊隆於警詢中所證述之時間已不相符，且該通聯所示時間
      ，許志卿業已為警查獲；另於94年8月下旬，該2支電話亦
      無任何聯絡，有0000000000號行動電話通聯紀錄可證，是
      證人吳俊隆證稱向許志卿購買毒品之聯絡方式，既經證實
      並非真正，則其所云毒品交易之事實，自難採信。
  (三)綜上所述，此部分公訴人所舉之證據，並未達一般人均不
      致有所懷疑，而得確信被告及許志卿共同販賣海洛因予吳
      俊隆之真實程度，無從說服本院以形成被告有罪之心證。
      且本院在得依或應依職權調查證據之範圍內，復查無其他
      積極證據足以證明被告確有公訴意旨所指此項犯行。是此
      部分即屬不能證明被告犯罪，惟因公訴意旨認被告此部分
      行為，與上開經本院論罪科刑之犯行間，係連續犯裁判上
      一罪之關係，爰不就此部分另為被告無罪之諭知。
八、據上論斷，應依刑事訴訟法第369條第 1項前段、第364條、
    第299條第 1項，毒品危害防制條例第4條第1項、第18條第1
    項前段、第19條第 1項，刑法第2條第1項前段、第11條，修
    正前刑法第28條、第56條、第47條，刑法第37條第 1項，判
    決如主文。
本案經檢察官孟令士到庭執行職務。
中　　華　　民　　國　　96　　年　　9 　　月　　5 　　日
            刑事第六庭    審判長法　官  李  文  雄
                                法　官  林  靜  芬
                                法　官  張  恩  賜
上列正本證明與原本無異。
如不服本判決應於收受本判決後10日內向本院提出上訴書狀，其
未敘述上訴理由者，並得於提起上訴後10日內向本院補提理由書
狀（均須按他造當事人之人數附繕本）「切勿逕送上級法院」。
                                書記官  陳　如　慧
中　　華　　民　　國　　96　　年　　9 　　月　　6 　　日
附錄論罪科刑法條
毒品危害防制條例第4條：
製造、運輸、販賣第一級毒品者，處死刑或無期徒刑；處無期徒
刑者，得併科新臺幣一千萬元以下罰金。
製造、運輸、販賣第二級毒品者，處無期徒刑或七年以上有期徒
刑，得併科新臺幣七百萬元以下罰金。
製造、運輸、販賣第三級毒品者，處五年以上有期徒刑，得併科
新臺幣五百萬元以下罰金。
製造、運輸、販賣第四級毒品者，處三年以上十年以下有期徒刑
，得併科新臺幣三百萬元以下罰金。
製造、運輸、販賣專供製造或施用毒品之器具者，處一年以上七
年以下有期徒刑，得併科新臺幣一百萬元以下罰金。
前五項之未遂犯罰之。
附表一：
編號  名稱及數量（或重量）
 １   海洛因淨重零點壹肆公克（原為1小包）
 ２   空包裝袋壹個（用以包裝編號１之海洛因）
 ３   海洛因合計淨重零點柒壹公克（原分裝為5小包）
 ４   空包裝袋伍個（用以包裝編號３之海洛因）
附表二：
編號  名稱及數量（或重量）
 １   海洛因淨重壹點陸捌公克（12包）
 ２   空包裝袋拾貳個（用以包裝編號１之海洛因，重貳點柒柒公
      克）
 ３   MOTOROLA廠牌行動電話壹支。
 ４   BENQ廠牌行動電話壹支。
臺灣高等法院臺中分院刑事判決　　　　96年度上重訴字第44號
上　訴　人
即　被　告　丙○　女　33歲（民國○○年○月○○日生）
　　　　　　　　　身分證統一編號：Ｚ000000000號
　　　　　　　　　住南投縣南投市○○路○段630巷84號(在押)
選任辯護人　蔡琇媛律師
          　林開福律師
上列上訴人因違反毒品危害防制條例案件，不服臺灣臺中地方法
院95年度訴字第3252號中華民國96年 5月31日第一審判決（起訴
案號：臺灣臺中地方法院檢察署95年度偵字第21694、21695號 ）
，提起上訴，本院判決如下：
    主    文
原判決撤銷。
丙○共同連續販賣第一級毒品，累犯，處無期徒刑，褫奪公權終
身。扣案如附表一編號１、３及附表二編號１所示之第一級毒品
海洛因，均沒收銷燬；扣案如附表一編號４及附表二編號２至４
所示之物，均沒收。販賣第一級毒品所得新臺幣壹萬肆仟元（含
扣案新臺幣肆仟元）沒收，其中未扣案之新臺幣壹萬元，如全部
或一部不能沒收時，以其財產抵償之。
    犯罪事實
一、丙○曾因施用第一級毒品、施用第二級毒品等案件，經臺灣
    南投地方法院分別判處有期徒刑8月、5月，並定應執行有期
    徒刑 1年確定，於93年10月26日縮短刑期執行完畢，仍不知
    悔改，復基於販賣第一級毒品海洛因以營利之概括犯意，連
    續為下列販賣第一級毒品海洛因之行為：
  (一)丙○與乙○○（綽號大姐、阿雪、白雪，業經臺灣南投地
      方法院以95年度訴字第280號判決處有期徒刑8年，並經本
      院以95年度上訴字第1688號判決、最高法院以95年度台上
      字第6123號判決，分別駁回上訴確定在案）、陳屏（綽
      號阿寶，業經臺灣南投地方法院以 94年度訴字第785號判
      決處有期徒刑3年8月確定）共同基於販賣第一級毒品海洛
      因之犯意聯絡，由丙○以其所持用0000000000號行動電話
      （申請人為張瑞濱）作為販賣毒品之聯絡工具，並提供海
      洛因予乙○○、陳屏販賣，乙○○、陳屏則分別以渠
      等所使用0000000000號行動電話（申請人為陳一誌）、00
      00000000號行動電話（申請人為黃烽哲）作為販賣毒品之
      聯絡工具；於94年8月5日近中午某時許，由丙○先行交付
      海洛因數小包予乙○○，再由乙○○將海洛因交給陳屏
      ，由陳屏於同日下午負責將海洛因交付予購買者並收取
      販賣所得價款，計販賣給 4名不詳姓名、年籍之成年男子
      及吳坤典，所得合計新臺幣（下同）8500元。其中於94年
      8月5日15時32分許，吳坤典以其持用0000000000號行動電
      話撥打丙○所持用0000000000號行動電話欲洽購海洛因，
      丙○即告知可直接撥打乙○○之上開0000000000號行動電
      話向乙○○洽購，吳坤典遂依丙○之指示，撥打電話予乙
      ○○聯絡購買海洛因事宜，俟吳坤典與乙○○約定交易之
      時間地點後，乙○○旋即指示陳屏先後於同日15時40分
      許及16時30分許，連續在南投縣南投市「仁壽公園」，分
      別販賣1000元之海洛因（重量不詳）予吳坤典各 1次，其
      中第1次已取得交易對價1000元，第2次則因吳坤典賒欠而
      尚未取得。嗣經警於同日16時50分許，在南投縣南投市○
      ○街與民生街口查獲，並扣得吳坤典持有甫向陳屏購買
      如附表一編號１、２所示之海洛因 1包，吳坤典供稱該海
      洛因係向陳屏購買，並願協助員警調查陳屏販賣海洛
      因之犯行，乃由吳坤典以其所使用0000000000號行動電話
      撥打陳屏所使用0000000000號行動電話，佯稱欲再度購
      買海洛因，並約定在上開「仁壽公園」交易，同日17時25
      分許，陳屏攜帶乙○○所交付如附表一編號３、４所示
      之海洛因 5包，欲至「仁壽公園」販賣給吳坤典時，為警
      在南投縣南投市○○街 222號前當場查獲而未遂，並扣得
      該5包海洛因。
  (二)丙○與許志卿（業經臺灣南投地方法院以95年度訴字第53
      號判決處有期徒刑7年6月確定）共同基於販賣第一級毒品
      海洛因之犯意聯絡，由丙○交付已分裝完成之海洛因及其
      所持用0000000000號行動電話予許志卿，再由許志卿以該
      行動電話作為販賣毒品之聯絡工具，負責交付海洛因予購
      買者及收取販賣毒品所得價款之方式，分別於：
    １、94年8月中旬某日下午及其後2日，鍾文彥以0000000000
        號行動電話與許志卿所持用0000000000號行動電話聯絡
        ，在南投縣南投市○○○路與民族路口之統一便利商店
        前，由許志卿分別販賣500元及1000元之海洛因(重量不
        詳）予鍾文彥各1次。
    ２、94年 8月30日及94年9月1日，施朝發以0000000000號行
        動電話與許志卿所持用0000000000號行動電話聯絡，在
        南投縣南投市○○○路與民族路口之統一便利商店前，
        由許志卿分別販賣1000元之海洛因（重量不詳）予施朝
        發各1次。
    ３、94年 8月20日，楊景衡以0000000000號行動電話與許志
        卿所持用0000000000號行動電話聯絡，在南投縣南投市
        ○○○路與民族路口之統一便利商店前，由許志卿販賣
        1000元之海洛因（重量不詳）予楊景衡1次。
    ４、自94年8月13日至同年8月30日止，楊雙雙以其設於南投
        縣南投市○○路檳榔攤之市內電話00 00000號與許志卿
        所持用0000000000號行動電話聯絡，由許志卿至楊雙雙
        上開檳榔攤處，販賣每次 500元之海洛因（重量不詳）
        予楊雙雙共2次。
    ５、94年9月3日晚上 7時許，許志卿在南投縣南投市○○○
        路與民族路口之統一便利商店前，準備販賣海洛因予姓
        名、年籍不詳綽號「阿偉」之成年男子時，為埋伏之員
        警當場逮捕許志卿，「阿偉」則趁亂逃逸，並扣得許志
        卿在逮捕過程中拋入排水孔鐵蓋細縫中之海洛因 1小包
        。嗣經許志卿同意，由警員帶同許志卿在南投縣南投市
        ○○里○○路100號3樓之神明廳沙發夾縫間，扣得海洛
        因11包（共計查扣如附表二編號１、２所示之海洛因12
        包）、販賣海洛因所得4000元，及聯絡交易毒品使用之
        MOTOROLA廠牌行動電話1支（含門號0000000000號SIM卡
        1枚)、BENQ廠牌行動電話1支（含門號0000000000號SIM
        卡1枚）。
三、案經南投縣政府警察局移送及南投縣政府警察局中興分局報
    告臺灣南投地方法院檢察署檢察官呈臺灣高等法院臺中分院
    檢察署檢察長核轉臺灣臺中地方法院檢察署檢察官偵查起訴
    。
    理    由
一、證據能力方面：
  (一)證人陳屏、吳坤典於乙○○被訴販賣毒品案件（即臺灣
      南投地方法院 95年度訴字第280號案件，下稱「乙○○販
      賣毒品案件」；證人楊景衡、施朝發、蕭武全於許志卿被
      訴販賣毒品案件（即臺灣南投地方法院95年度訴字第53號
      案件，下稱「許志卿販賣毒品案件」）等審判期日經具結
      之證言，乃被告以外之人於審判外向法官所為之陳述，依
      刑事訴訟法第159條之1第 1款之規定，有證據能力，均得
      作為證據。
  (二)證人吳坤典、許志卿、鍾文彥於檢察官訊問時，經具結之
      證言，按卷內資料查無顯不可信之情形，依刑事訴訟法第
      159條之1第2項規定，亦認有證據能力，均得作為證據。
二、訊據上訴人即被告丙○矢口否認有何販賣第一級毒品海洛因
    之犯行，辯稱：僅將海洛因交付乙○○，託她轉交給我舅舅
    甲○○，沒有叫她拿給陳屏，也沒有叫陳屏拿給吳坤典
    ，乙○○、陳屏與吳坤典交易的情形我都不瞭解；許志卿
    部分是我的男友即綽號「阿仁」或「阿全」者叫許志卿販毒
    ，我只是跟在男友身邊去找許志卿，都是男友與許志卿接洽
    ，我並沒有將海洛因及手機交給許志卿，要許志卿幫我賣毒
    品云云。經查：
  (一)被告與乙○○、陳屏共同販賣部分：
    １、被告如何於94年8月5日交付海洛因數小包予乙○○，並
        曾以電話告知乙○○將毒品販賣給來電洽購者，乙○○
        乃將海洛因交給陳屏，由陳屏於同日下午負責將海
        洛因交付予購買者並收取販賣所得價款，計販賣給 5人
        ，所得合計8500元，其中曾在南投縣南投市「仁壽公園
        」，連續販賣海洛因 3次予吳坤典等情，業據證人陳
        屏於「乙○○販賣毒品案件」法院審理時及本案原審；
        證人乙○○於本案原審及本院分別證述綦詳；又證人吳
        坤典原係撥打電話欲向被告丙○購買海洛因，經被告指
        示才再與乙○○、陳屏 2人聯絡並交易毒品等情，亦
        據證人吳坤典於「陳屏販賣毒品案件」之偵查中、「
        乙○○販賣毒品案件」法院審理時及本案原審結證明確
        。茲分述如下：
      (１)證人陳屏於「乙○○販賣毒品案件」法院審理時證
          稱：我被查獲當天使用的聯絡電話為0000000000號，
          乙○○使用的電話則為0000000000號，當天下午我在
          乙○○家中，想要去仁壽公園買東西吃，剛好吳坤典
          打電話給乙○○，要跟乙○○買海洛因，於是乙○○
          就跟我說，既然我要過去仁壽公園那邊，有順路，請
          我幫忙將海洛因交給一個年輕人，並說會跟那個年輕
          人聯絡，說我的特徵；於是我帶著乙○○交給我的海
          洛因騎機車過去，到了半路上，就接到有個自稱吳坤
          典的人打電話給我，問我是不是阿寶，並說大姐叫他
          與我聯絡，當時我已經快到仁壽公園，於是就過去仁
          壽公園，沒有多久，就有一個騎機車的人靠過來，我
          就問說：「就是你嗎？」，那個人說是，我就把海洛
          因拿給那個人，那個人有拿1000元給我；第二次的情
          形與第一次的情況雷同，我回到乙○○住處之後，張
          芳如跟我說，第一次打電話來的那個年輕人也就是吳
          坤典又打來，乙○○又叫我再幫忙把海洛因交給吳坤
          典，所以我總共賣海洛因給吳坤典 2次；第三次是吳
          坤典直接打電話給我，問我有沒有海洛因，因為我剛
          好在乙○○住處那裡，我就跟乙○○說，吳坤典為何
          不一次把要的毒品買完，乙○○再拿海洛因給我，但
          是我還沒交給吳坤典就被警察查獲了等語（見臺灣南
          投地方法院95年度訴字第280號影卷第102至110頁)。
          另於本案原審證稱：因為乙○○住2樓，我住3樓，當
          天中午我剛好要出去買東西吃，順路就幫乙○○將毒
          品送過去給對方，我也有交付過毒品給吳坤典，張芳
          如交付我的毒品有1000元1包，也有 500元1包的；我
          販賣毒品給 5名男子，其中一人叫吳坤典，販賣毒品
          所得都交給乙○○，乙○○有將7500元交給我算，我
          幫忙算完之後，再拿還給乙○○，乙○○就要我幫忙
          匯款5000元入丙○帳戶內，乙○○有跟我說毒品是程
          昱所有的，但我不知道是不是真的等語（見原審卷第
          148至152頁）。
      (２)證人吳坤典於「陳屏販賣毒品案件」偵查中結證：
          我是以0000000000的行動電話打給「小玉」要買海洛
          因，「小玉」叫我打電話和綽號「大姐」的人聯絡。
          我就打電話給「大姐」，說要向她買海洛因，「大姐
          」就叫綽號「阿寶」的陳屏拿海洛因來賣我。我在
          94年8月5日打電話給「大姐」，說要買海洛因，「大
          姐」叫我到南投市仁壽公園，當時我在名間鄉新街村
          ，趕不過去，「大姐」就一直打電話給我，問我人在
          哪裏。我到仁壽公園，再打電話給「大姐」，「大姐
          」說有一位女生會拿海洛因給我，到最後陳屏就拿
          海洛因給我。我有問「大姐」送海洛因過來的是何人
          ，她說是「阿寶」，我再打電話跟「阿寶」聯絡。我
          總共向陳屏買3次海洛因，跟陳屏買完第2次海洛
          因，手上還拿著海洛因，就被警察查獲，警察就叫我
          打電話給拿海洛因來賣我的人，叫她過來，所以我就
          再打電話給陳屏。我前二次是打電話向「大姐」買
          海洛因，但都是陳屏拿海洛因來賣我的等語（見臺
          灣南投地方法院檢察署94年度偵字第2797號偵查卷第
          44至45頁）。復於「乙○○販賣毒品案件」法院審理
          時結證稱：我原先並不認識「小玉」、乙○○、陳
          屏，是朋友介紹留電話給我，說我如果缺海洛因時，
          可以聯絡「小玉」，被查獲當天我使用的聯絡電話為
          0000000000號，當天我先打電話給「小玉」，但「小
          玉」說她那邊沒有海洛因，叫我打電話給乙○○；我
          就打電話給乙○○，乙○○說會叫一個叫「阿寶」的
          人過去，並叫我再打電話給「阿寶」；後來我騎機車
          到仁壽公園與「阿寶」碰面，「阿寶」是騎機車去的
          ，「阿寶」就是在庭上的證人陳屏，我跟「阿寶」
          買了1000元的海洛因，我買了之後，離開仁壽公園就
          在偏僻的地方施打；第二次我也是在仁壽公園跟「阿
          寶」買了1000元的海洛因，但是賒帳；第二次買完之
          後，我就被警察抓到，警察叫我打電話給販賣海洛因
          的人，所以第三次是警察叫我打電話給「阿寶」，誘
          騙「阿寶」出來的等語（見臺灣南投地方法院95年度
          訴字第280號影卷第112至117頁)。另於本案原審結稱
          ：我是透過朋友知道「小玉」的電話，我打給「小玉
          」要買毒品，「小玉」說她沒有毒品，叫我打電話去
          找「大姐」，並留「大姐」電話給我，後來我與「大
          姐」聯絡購買毒品的細節，因為相約的時間過了，「
          大姐」還沒有出現，於是我又再打電話給「小玉」，
          「小玉」說她再聯絡「大姐」看看；後來「大姐」有
          直接將「阿寶」的電話留給我，我才會在為警查獲後
          ，撥打「阿寶」電話約她出來交易毒品，我第一次有
          交付1000元給「阿寶」，第二次交易時我向「阿寶」
          說1000元晚點再拿給她等語（見原審卷第154至158頁
          ）。
      (３)證人乙○○於本案原審結證：我都叫被告「小玉」，
          陳屏販賣的毒品海洛因是被告寄放在我那裡，被告
          在94年8月5日當天拿 1袋海洛因毒品寄放在我那裡，
          叫被告的小弟「阿吉仔」載我去南投工業區拿給被告
          稱為「舅仔」的人，但是「舅仔」不在，我打電話告
          訴被告，被告才說「舅仔」會去我的住處跟我拿，後
          來被告打電話給我，說有人會打電話與我聯絡，要我
          先將毒品拿給那人，被告的意思就是要我拿毒品去販
          賣給打電話來的人，並向該人收錢，之後確實有一名
          男子打電話來，我因為不想拿去，便向該名男子表示
          不認識對方，但陳屏在我旁邊聽到電話內容說沒有
          關係，她要拿去，於是我便叫對方打陳屏的電話，
          就由該名男子與陳屏自行聯絡，後來還有幾個人打
          來，我都告訴對方直接聯絡陳屏，所以當天我分 2
          、3 次交付海洛因給陳屏，因為海洛因是被告所有
          ，而陳屏的人格大家比較不相信，所以不敢將毒品
          一次全部交付給陳屏，陳屏當天販賣的款項共計
          7500元，因為被告打電話來要我先匯款5000元，其餘
          款項會另外叫人來拿，所以我有叫陳屏去匯款5000
          元入被告帳戶內，匯款的錢就是陳屏去販毒所得的
          款項；被告寄放毒品給我時就已經分裝好了，看數量
          大小就知道該包的價格是1000或 500元等語（見原審
          卷第139至146頁）。另於本院證述：94年8月5日被告
          沒有交付5000元給我，陳屏匯給被告的錢，就是賣
          毒品的錢，當天我被帶到警局，隔天釋回後，被告才
          叫「阿吉」來我店裡拿回剩餘的2、3千元等語（見本
          院卷第100至102頁）。
    ２、依上開各證詞，並參酌：(1)證人吳坤典所持用00000000
        00號行動電話，分別於94年8月5日15時32分許及同日15
        時39分許，曾撥打被告持用0000000000號行動電話之通
        聯紀錄；且於同日15時32分許、34分許、43分許、44分
        許、45分許、49分許、53分許、同日16時31分許，曾撥
        打乙○○持用0000000000號行動電話之通聯紀錄；另分
        別於同日15時35分許至37分許、同日15時45分許、46分
        許、同日17時 7分許、17時19分許，曾撥打陳屏所持
        用0000000000號行動電話等情，有吳坤典持用上開行動
        電話之通聯紀錄附卷可佐（見臺灣南投地方法院檢察署
        94年度偵字第3119號偵查卷第59至62頁）。此與證人吳
        坤典所證述其以電話聯絡被告、乙○○及陳屏購買海
        洛因之經過情形相符。(2)證人吳坤典為警查獲後，於94
        年8月6日 1時22分許經採集尿液送驗結果，呈嗎啡陽性
        反應乙情，有詮昕科技股份有限公司94年 8月17日報告
        編號00000000號濫用藥物尿液檢驗報告在卷可佐（見臺
        灣南投地方法院95年度訴字第280號影卷第66頁)。足以
        證明證人吳坤典所證稱其於被查獲當日向證人陳屏購
        買後隨即施打之物品，確係海洛因。(3)警方分別在證人
        吳坤典、陳屏身上查獲如附表一編號１、３所示之白
        粉，經送法務部調查局鑑定結果，確均含有海洛因之成
        分，有法務部調查局94年10月13日調科壹字第97000281
        9號、同日調科壹字第970002820號鑑定通知書在卷足參
        (見臺灣南投地方法院95年度訴字第280號影卷第68頁、
        臺灣南投地方法院檢察署94年度偵字第2797號偵查影卷
        第54頁）。益見被告指示乙○○；並由乙○○轉囑陳
        屏販賣之物品，確為海洛因無誤。(4)證人乙○○被訴販
        賣毒品案件，業經判處有期徒刑 8年確定，其於偵審中
        並未坦承販賣毒品海洛因，亦未因供出毒品來源而獲減
        輕其刑，該案係於95年11月 9日經最高法院駁回上訴而
        告確定等情，有臺灣南投地方法院 95年度訴字第280號
        、本院95年度上訴字第1688號、最高法院95年度台上字
        第6123號刑事判決在卷可憑，則證人乙○○於原審96年
        4 月19日審判期日，已無因供出毒品來源可獲減輕其刑
        之利害存在，其仍證述被告指示將毒品販賣給來電洽購
        者，當無故意誣攀被告以獲取輕判利益之疑慮，再參諸
        證人吳坤典確證述係先撥打被告之電話要購買海洛因，
        經被告轉知撥打乙○○之電話，始完交易等語，益見證
        人乙○○、陳屏、吳坤典前揭證述均屬真實可信。
    ３、按刑事偵查技術上所謂之「釣魚」，係指對於原已犯罪
        或具有犯罪故意之人，以設計引誘之方式，迎合其要求
        ，使其暴露犯罪事證，再加以逮捕或偵辦者而言。而所
        謂「陷害教唆」，則係指行為人原不具犯罪之故意，純
        因司法警察之設計教唆，始萌生犯意，進而實施犯罪構
        成要件之行為者而言。前者純屬偵查犯罪技巧之範疇，
        並未違反憲法對於基本人權之保障，且於公共利益之維
        護有其必要性存在，故依「釣魚」方式所蒐集之證據資
        料，原則上非無證據能力。而後者因係以引誘或教唆犯
        罪之不正當手段，使原無犯罪故意之人，因而萌生犯意
        實施犯罪行為，再進而蒐集其犯罪之證據加以逮捕偵辦
        ；其手段顯然違反憲法對於基本人權之保障，且已逾越
        偵查犯罪之必要程度，對於公共利益之維護並無意義，
        因此所取得之證據資料，應不具有證據能力。則行為人
        如原即有販賣毒品營利之犯意，雖因經警設計誘捕，致
        實際上不能完成毒品交易，然因其原即具有販賣毒品之
        意思，客觀上又已著手於販賣行為，仍應論以販賣毒品
        未遂罪。若行為人原本無販賣毒品營利之意思，因調查
        犯罪人員之引誘或教唆始起意販毒，即屬「陷害教唆」
        ，不能認已成立販賣毒品罪（最高法院94年度台上字第
        2237號判決要旨參照）。查上開被告、乙○○、陳屏
        第三次販賣海洛因予吳坤典未遂部分，被告、乙○○、
        陳屏原即有販賣海洛因之犯意，雖因經警設計誘捕，
        致實際上不能完成毒品交易，然因渠等原即具有販賣海
        洛因之意思，客觀上又已著手於販賣行為，故並不影響
        渠等販賣海洛因未遂犯行之成立。
    ４、被告雖辯稱：警方於94年8月5日在陳屏身上查扣之海
        洛因是我叫乙○○拿去南投工業區交給我表舅甲○○，
        因我表舅有在施用毒品，我要送給他施用。94年8月5日
        有叫乙○○匯款到我帳戶內，那是我請乙○○幫我繳現
        金卡，該5000元是我本人所有之現金，並非販毒所得，
        我並沒有與乙○○、陳屏一同販賣毒品，是乙○○叫
        陳屏去販賣毒品云云。惟查：
      (１)證人乙○○於本案原審及本院結證：毒品是被告寄在
          我那裡，叫我拿給被告舅舅，後來是被告又打電話來
          叫我拿給打電話給我的男子，我本來不要，是陳屏
          說要順路帶過去，才交由陳屏去販賣的；且被告叫
          我先匯5000元，我叫陳屏拿5000元匯款至被告帳戶
          內，是用陳屏販賣毒品所得總價款7500元中的5000
          元，並非被告另行拿給我幫忙匯款，當天被帶到警局
          ，隔天釋回後，被告才叫「阿吉」來我店裡拿回剩餘
          的2、3千元等語（見原審卷第139至144頁、本院卷第
          100至102頁），核與證人陳屏於本案原審證稱：該
          匯款的5000元是乙○○交給我賣毒品的所得7500元，
          叫我算一算後，由乙○○從中拿5000元叫我匯錢的等
          語相符（見原審卷第149、150頁），並有國泰世華商
          業銀行存款存入憑條在卷可憑（見南投縣政府警察局
          0000000000號偵查卷第7頁)。足見證人乙○○交付證
          人陳屏匯存至被告帳戶內之5000元確係因販賣海洛
          因所得，而證人乙○○交付證人陳屏販賣之海洛因
          ，既確係自被告處所取得，被告對此亦不否認，則證
          人乙○○倘非經被告指示販賣海洛因而有所得，且在
          被告亦未拿取5000元予證人乙○○之情況下，被告如
          何能指示證人乙○○代其匯存5000元至其帳戶中，堪
          認被告確有指示乙○○將海洛因販賣給來電洽購者。
      (２)證人吳坤典於本案原審結稱：我在94年8月5日當天下
          午 3時32分許撥打電話給被告要購買毒品，被告叫我
          直接去找「大姐」，直接跟「大姐」聯絡並留電話給
          我，同日下午 3時39分許，我又撥打電話給被告，是
          因為我聯絡「大姐」，約定的時間已過，「大姐」人
          還沒有來，我才再打電話給被告，被告稱要再聯絡「
          大姐」看看等語（見原審卷第155頁)，足見欲購買毒
          品者知悉撥打0000000000號行動電話可向綽號「小玉
          」之被告購得毒品，且被告倘非交付海洛因予乙○○
          販賣，應無可能將吳坤典引介予乙○○購毒；又證人
          吳坤典既已知悉應直接與乙○○聯絡購毒事宜，在張
          芳如未依約定出現之時，會選擇再次撥打電話予被告
          ，顯然在吳坤典主觀認知上，被告與乙○○係共同販
          毒之夥伴；另由被告第二次與吳坤典之交談內容，亦
          可知被告顯然有積極地想要促成該次交易成功之意思
          ，否則倘被告確無販毒之意，其只須告知吳坤典自行
          聯絡乙○○即可，何須表示將代為聯絡看看。益證被
          告確有共同販賣海洛因之行為，其辯稱未叫乙○○販
          賣海洛因云云，並非實在。
      (３)被告雖另辯稱乙○○之女兒本身就有販賣毒品之犯行
          遭警查獲，本件是乙○○自行販賣毒品云云，惟依證
          人楊雙雙於本案原審證稱：「阿雪」（即乙○○，並
          當庭指認警卷照片）有給我一支0000000000號行動電
          話號碼，讓我聯絡購買海洛因等語(見原審卷第239至
          242、244頁），苟乙○○當時確有自為販賣毒品牟利
          之行為，顯然無須捨棄販毒予證人楊雙雙牟利之機會
          ，儘可請證人楊雙雙直接向其購買毒品海洛因即可，
          是被告此部分辯詞顯屬主觀臆測，尚難執為有利被告
          之論據。
      (４)證人陳屏於本案原審證述94年8月5日當日販賣毒品
          給5名男子，其中一人即係吳坤典等語（見原審卷第1
          49頁）。又如前所述，吳坤典係於當日15時32分許方
          撥打電話向被告買海洛因，而依卷附5000元國泰世華
          商業銀行存款存入憑條（見南投縣政府警察局000000
          0000號偵查卷第7頁)，其交易時間為14時56分許，則
          證人乙○○、陳屏所證該7500元之販毒所得，核與
          吳坤典無關，尚難執該匯存時間在陳屏與吳坤典交
          易毒品海洛因之前等情，作為有利被告之論據。
    ５、如前所述，陳屏在與吳坤典交易毒品海洛因之前，業
        已販賣海洛因予其他 4名不詳姓名、年籍之成年男子，
        販毒所得為7500元，另其與吳坤典為毒品交易，已取得
        第1次之對價1000元，第2次則因吳坤典賒欠而尚未取得
        ，是合計此部分被告共同販賣毒品海洛因之所得為8500
        元。
    ６、按共同正犯之意思聯絡，原不以事前有所謀議，數人間
        有直接聯絡者為限；若於行為當時，以共同犯罪之意思
        參與，而為間接之聯絡者，自包括在內。本件被告與陳
        屏固無販賣海洛因之直接意思聯絡，惟被告囑乙○○
        販賣海洛因，並將部分所得存入被告所有銀行帳戶，則
        無論乙○○係直接與購毒者為交易行為，或再經由陳
        屏為之，均在被告共同販賣海洛因之犯罪意思範圍之內
        ；而陳屏經由乙○○知悉毒品海洛因係被告所有，堪
        認被告與陳屏間有共同販賣毒品之間接意思聯絡，是
        被告、乙○○、陳屏間就上開販賣毒品之行為，自有
        犯意聯絡及行為分擔。
  (二)被告與許志卿共同販賣部分：
    １、證人即共犯許志卿自被告處收受已分裝完成之海洛因及
        0000000000號、0000000000號行動電話供作販賣毒品之
        聯絡工具，而分別於犯罪事實欄一、(二)所示之時間、
        地點，連續販賣第一級毒品海洛因予鍾文彥、施朝發、
        楊景衡、楊雙雙及綽號「阿偉」等人之犯行，業據證人
        許志卿於「許志卿販賣毒品案件」之偵查中結證綦詳；
        且證人鍾文彥、施朝發、楊景衡、楊雙雙等人確有撥打
        被告交付予證人許志卿所使用0000000000號行動電話，
        向證人許志卿購買海洛因施用等情，亦據證人許志卿於
        本案原審證述在卷；證人鍾文彥於「許志卿販賣毒品案
        件」之偵查中結證明確；證人楊景衡於「許志卿販賣毒
        品案件」法院審理時結證屬實；證人施朝發於「許志卿
        販賣毒品案件」法院審理時暨本案原審結證甚詳；證人
        楊雙雙於本案原審證述實在。茲分述如下：
      (１)證人許志卿於「許志卿販賣毒品案件」偵查中結證：
          丙○給我海洛因還有行動電話，我幫丙○販售海洛因
          ，我是打丙○電話0000000000號，丙○每天交給我海
          洛因的數量不一定，約有10幾包，我收到錢全部給她
          ，她有供應我 2包海洛因，都是以電話約地點。要購
          買海洛因的客戶都是打0000000000號與我聯絡，而扣
          案0000000000號行動電話則是我專門用以和丙○聯絡
          的電話。鐘文彥有託我向丙○買海洛因，以前有賣過
          鐘文彥1、2次，每次約 500元，是約在消防隊對面便
          利商店（即指南投縣南投市○○○路與民族路口之統
          一便利商店，下同），我賣給鐘文彥海洛因是丙○拿
          給我的。我也有賣海洛因毒品給楊雙雙，是幫丙○拿
          去，也是2、3天前拿去位於南陽路檳榔攤，楊雙雙也
          是買 500元，她是打0000000000號向我買過2、3次，
          詳細時間、地點不記得等語（見臺灣南投地方法院檢
          察署94年度偵字第3130號偵查影卷第1宗第8、9頁)。
          另於本案原審證述：我知道0000000000號那支電話是
          「小玉」的，因為我之前曾經打過這支電話給丙○，
          在「許志卿販賣毒品案件」中承認販賣海洛因給鐘文
          彥、施朝發、楊雙雙及楊景衡等 4人，均屬實在，94
          年9月3日「阿偉」打電話來買海洛因，我跟他約好交
          易地點碰面，毒品還沒有交給「阿偉」，「阿偉」也
          還沒有交錢，警察就出現，將我抓起來，「阿偉」跑
          掉了等語（見原審卷第185、189、191、192頁）。
      (２)證人鍾文彥於「許志卿販賣毒品案件」94年9月4日偵
          查中結稱：我以前有跟許志卿買過 2次海洛因，連今
          天打給他是第三次，但今天我沒有買到就被警查獲。
          我是用手機0000000000號打給許志卿手機0000000000
          號購買海洛因，3 次都是這樣子。第一次交易情形，
          我和許志卿約在南投市消防隊旁邊便利商店，是在20
          天前，約在下午，買 500元海洛因。第二次交易情形
          ，是第一次交易後 2天，也是約在消防隊旁邊，我是
          買1000元海洛因等語（見臺灣南投地方法院檢察署94
          年度偵字第3130號偵查影卷第1宗第14頁）。
      (３)證人楊景衡於「許志卿販賣毒品案件」法院審理時結
          證：我有向「小玉」買毒品，有一次是許志卿拿來的
          ，地點是在南投市○○路消防隊對面統一超商。我是
          用0000000000號行動電話打過去購買海洛因，從94年
          8月20日到同年9月3日止，我撥打 0000000000號電話
          的目的，都是為了購買毒品，在該段期間，94年 8月
          20日有買到毒品，但有時候許志卿人不在南投，所以
          買不到毒品，價錢是1、2千元，許志卿交付給我毒品
          有一次，地點在南投市消防隊對面統一超商等語（見
          臺灣南投地方法院95年度訴字第1483號影卷第12至14
          、16頁）。
      (４)證人施朝發於「許志卿販賣毒品案件」法院審理時結
          稱：我以前打電話買毒品都是一位女生接的，94年 9
          月 3日打電話去是位男生接的，毒品是向「小玉」買
          的。當天我要買1000元。販毒者的電話號碼是0917開
          頭，其他號碼忘記了，這支號碼是朋友提供給我的，
          我是要向「小玉」的人買毒品，從94年8月22日起至9
          月 3日有打電話與許志卿聯絡，交易的時間都是晚上
          ，有不同的人來交易，所以我無法確認是否是在庭的
          許志卿；我 8月底打去，有男生接的，也有女生接的
          。打0917這支電話購買毒品約有1、2週，交易地點在
          南投市消防隊對面的統一超商。94年9月3日向許志卿
          購買毒品，在還沒有交付給我時，就被警察查獲等語
          (見臺灣南投地方法院95年度訴字第1483號影卷第9至
          12頁）。於本案原審結稱：之前我也不認識許志卿，
          我是打0000000000那支電話，就有人拿毒品出來給我
          ，是一個男的拿給我的，但我不知道是否是許志卿，
          因為是晚上無法確認；因為朋友都是在施用毒品，大
          家口耳相傳就知道這支電話可以買到毒品。我打這支
          0000000000號電話總共成功交易二次毒品，打電話去
          說要買東西，對方就說好，有女生接，也有男生接，
          但是都是男生交毒品給我，我去約定的地點，交貨的
          人就會主動來問我。口耳相傳說這支電話打過去就可
          以買毒品，並說有一個女生在賣毒品，人家說那個女
          生就叫「小玉」，我打這支電話都是為了要買毒品，
          有成功透過0000000000號這支電話買過二次毒品，因
          為有時打過去可能找不到對方，或是對方沒有空，在
          警詢許志卿的案件作證時所說的（內容為：以我持用
          0000000000號行動電話與許志卿持用0000000000號行
          動電話聯絡購買海洛因2次，94年8月30日、94年9月1
          日在南崗路消防隊前的統一超商交易，每次向許志卿
          購買海洛因1000元，一手交錢，一手交貨。詳「許志
          卿販賣毒品案件」警卷第22頁）都實在等語（見原審
          卷第196至200頁）。
      (５)證人楊雙雙於原審證述：「阿雪」即乙○○有給我一
          支電話號碼讓我聯絡購買海洛因，我打這支電話聯絡
          購買海洛因時，跟我接洽的人是男子，在94年9月3日
          晚上9點時，我用檳榔攤0000000號電話打到「阿雪」
          提供給我的電話，欲購買海洛因而被警察查獲，許志
          卿於94年9月3日在檢察官偵訊時說他都將海洛因拿到
          我南陽路的檳榔攤，每次都是500元，最後1次拿給我
          是在案發前的2、3天等語是實在的，「阿雪」提供給
          我的那支0000000000號電話通聯記載從94年8月13 日
          到30日半個多月的時間，該電話與我檳榔攤 0000000
          的電話有數十通的通話紀錄，這些通話紀錄的通話內
          容，都是我在跟許志卿洽談購買海洛因的事情，許志
          卿賣給我的次數不太記得了，每次都跟許志卿買 500
          元，都是許志卿送到我南陽路的檳榔攤等語（見原審
          卷第239至244頁）。
    ２、此外，復有如附表二編號１、２所示之海洛因12包（送
        驗後合計淨重1.68公克，空包裝重2.77公克；警方逮捕
        許志卿過程中許志卿拋入排水孔鐵蓋細縫中之第一級毒
        品海洛因1小包與嗣後查獲之第一級毒品海洛因11 包，
        一併送驗並秤重）、聯絡交易毒品用之MOTOROLA廠牌行
        動電話1支（含門號0000000000號SIM卡1枚)、BENQ廠牌
        行動電話1支（含門號0000000000號SIM卡1枚)及證人許
        志卿販賣海洛因所得4000元等物扣案可資佐證。又扣案
        如附表二編號１所示之物，經送法務部調查局鑑定結果
        ，確含有海洛因成分，有法務部調查局94年12月22日調
        科壹字第970002890號鑑定通知書在卷足參(見臺灣南投
        地方法院檢察署94年度偵字第3130號偵查影卷第1宗第2
        8頁)。另有證人許志卿與證人鍾文彥、施朝發、楊景衡
        、楊雙雙及綽號「阿偉」等人之電話通聯紀錄各乙份附
        於臺灣南投地方法院檢察署94年度偵字第3130號偵查影
        卷第 2宗可稽。益徵證人鍾文彥、施朝發、楊景衡、楊
        雙雙等人所證述渠等係撥打被告曾使用之0000000000號
        行動電話，向證人許志卿購買海洛因等情，確屬實在。
    ３、被告雖辯稱：係我的男友即綽號「阿仁」或「阿全」者
        叫許志卿販毒，我只是跟在男友身邊去找許志卿，都是
        男友與許志卿接洽，我並沒有將海洛因及手機交給許志
        卿，要許志卿幫我賣毒品云云。惟查：
      (１)證人許志卿販賣毒品犯行於94年9月3日為警查獲後，
          歷經多次警詢、偵訊及法院審理之訊問，均僅提及其
          係幫被告販賣海洛因，未曾提及係被告之男友要其販
          賣海洛因，迄95年 5月10日「許志卿販賣毒品案件」
          法院審理時，傳喚被告到庭作證，因被告作證時曾提
          及男友乙事，當時立於被告身分之許志卿方才供述：
          我認識丙○的男朋友綽號「阿全」，手機、毒品都是
          丙○和她男朋友一起同時拿給我的，都有叫我去販賣
          等語（見臺灣南投地方法院95年度訴字第53號影卷第
          33頁)。另於95年6月12日本案偵查時改稱：是丙○跟
          她男朋友「阿全」一起來的，她男朋友跟我接洽的，
          丙○沒有單獨跟我接洽，只要丙○出現，都是她與她
          男朋友一起出現云云（見臺灣南投地方法院檢察署95
          年度偵字第2226號偵查卷第15頁）；且於本案原審亦
          證述：0000000000號、0000000000號行動電話及毒品
          海洛因均係被告之男友「阿全」所交付，叫我販賣，
          我販賣毒品所得均交付綽號「阿全」者云云（見原審
          卷第183至193頁）。惟姑不論許志卿取得手機及毒品
          之時，被告之男友是否在場，倘被告確如其所辯稱僅
          是陪同男友在場，都是男友與許志卿接洽云云，則證
          人許志卿為警查獲後，因恐供出毒品上游而日後遭人
          報復，依常理僅須向檢警供稱手機及毒品是「不詳姓
          名綽號『阿全』之人」所交付即可，實無可能僅提及
          被告姓名，而對實際與其接洽之「阿全」隻字未提。
          又證人許志卿自稱與綽號「阿全」者係國中時即認識
          （見臺灣南投地方法院檢察署95年度偵字第2226號偵
          查卷第15頁），則依其年齡推算，二人認識近20年，
          證人許志卿豈有不知綽號「阿全」者真實姓名之理，
          其竟無法指出該綽號「阿全」者全名，則是否確有綽
          號「阿全」者其人，已有可疑。況證人許志卿先證稱
          ：因為被告跟「阿全」在一起，所以我才認識被告云
          云；嗣改證述：在被告還沒有跟「阿全」在一起時，
          我就認識被告云云（均見原審卷第185頁)，前後所言
          明顯不一，堪認綽號「阿全」者應係出於虛構，否則
          證人許志卿就其認識被告之時點與綽號「阿全」者間
          之關聯，當不致有上開不能相容之矛盾。是證人許志
          卿根據被告95年 5月10日之證詞，於本案偵查、原審
          改證述行動電話及所販賣的毒品都是綽號「阿全」者
          所交付云云，顯係附和被告並意在迴護被告罪責之詞
          ，洵無足採。
      (２)證人蕭武全於「許志卿販賣毒品案件」法院審理時結
          證：我和許志卿是自小認識的玩伴，有一次(94年7月
          17日以後，詳細日期忘記了）被告到我家，後來有一
          位女生叫小玉的（當庭提示被告丙○之口卡片，經蕭
          武全指認無誤）到我家來找被告，當面交給被告20包
          海洛因及一支粉紅色手機，告訴許志卿說幫她賣的錢
          ，交給她18000元即可，其他2包則歸許志卿所有等語
          （見臺灣南投地方法院95年度訴字第53號影卷第14、
          15頁），許志卿當庭對證人蕭武全上開證詞亦陳稱沒
          有意見等語（見同上影卷第16頁），足見被告確有親
          自交付行動電話及海洛因供許志卿販賣，其所辯都是
          男友「阿全」與許志卿接洽云云，顯與事實不符，難
          以採信。
      (３)被告於原審供稱其男友之姓名為「林哲全」云云（見
          原審卷第81頁）；於本院改稱全名係「林子仁」，61
          年8月14日出生云云（見本院卷第59頁背面)，則其前
          後所言不一，是否真有其人，已有可疑。況經本院依
          戶政連結作業系統查詢結果，並無61年出生之「林哲
          全」或「林子仁」，有個人基本資料查詢結果 2筆在
          卷可憑（見本院卷第76頁），益見被告所辯並非真實
          。
    ４、買賣及持有毒品海洛因乃非法行為，無論販出者或販入
        者，原均未預期將遭警捕獲，自未刻意記憶各次交易之
        相關細節；況人之記憶本屬有限，就多次重複之同類行
        為，事後追憶陳述，或因未及想起而不完整，或因相互
        交錯致生齬齟，均屬難免，尚難執細節上之差異，即認
        確有交易行為之主要證詞為不可採。如前揭證人鍾文彥
        所證，其向許志卿購買海洛因2次，第1次500元，第2次
        1000元，則此部分被告共同販賣毒品所得為1500元。又
        依上開證人楊景衡所證，其向許志卿購買海洛因 1次，
        價錢為1、2千元，則依有利被告之方式，應認定此部分
        共同販賣海洛因 1次，所得為1000元。再者，依證人施
        朝發前開所證，其向許志卿購買海洛因 2次，每次1000
        元，則此部分被告共同販賣毒品所得為2000元。另證人
        楊雙雙證述向許志卿購買海洛因之金額為每次 500元，
        次數則稱已不復記憶；而證人許志卿證述：楊雙雙以50
        0元買過 2、3次等語，則依有利被告之方式，應認定此
        部分共同販賣之次數為 2次，所得為1000元。是被告與
        許志卿共同販賣毒品海洛因之所得合計為5500元。
  (三)我國查緝毒品之施用或販賣一向執法甚嚴，對於販賣毒品
      者尤科以重度刑責，使海洛因等毒品均益趨量微價高；又
      販賣毒品者，非可公然為之，亦無公定之價格，不論任何
      包裝，均可任意分裝增減分量，而每次買賣之價量，亦可
      能隨時依雙方間之關係深淺、資力、需求量及對行情之認
      知、來源是否充裕、查緝是否嚴緊，購買者被查獲時供述
      購買對象之可能性風險之評估等，因而異其標準，並機動
      調整，非可一概而論，販賣之利得除經坦承犯行或價量俱
      臻明確外，委難察得實情，惟販賣者從價差或量差中牟利
      方式雖異，其意圖營利之非法販賣行為則一。本件被告自
      始否認販賣海洛因之犯行，且上開證人乙○○、陳屏、
      許志卿亦均不知被告販入毒品之成本為何，致無法查得販
      賣之實際利得若干，惟被告與購毒者並非至親或有特殊情
      誼，當無可能屢屢甘冒重典，僅依購入價格轉售而毫無利
      得，是其有營利之意圖，要無疑義。
  (四)綜上所述，被告前揭販賣海洛因之犯罪事證已臻明確，所
      辯乃畏罪卸責之詞，無可採信，其犯行洵堪定，應依法論
      罪科刑。
三、被告行為後，94年2月2日修正公布之刑法，業於95年7月1日
    施行，應依刑法第2條第1項之規定比較應適用之法律如下：
  (一)論罪量刑之比較原則：應就罪刑有關之共犯、未遂犯、想
      像競合犯、牽連犯、連續犯、結合犯、以及各種加重原因
      （如累犯加重等）、各種減輕原因（如自首減輕等）暨其
      他法定加減原因（如身分加減）與加減例等一切情形，綜
      其全部罪刑之結果而為比較（最高法院95年第 8次刑事庭
      會議決議參照）。
  (二)修正刑法第33條第 5款規定：「罰金：新臺幣一千元以上
      ，以百元計算之」，經比較修正前刑法第33條第 5款、罰
      金罰鍰提高標準條例第 1條前段、現行法規所定貨幣單位
      折算新臺幣標準第 2條等規定之適用結果，有關毒品危害
      防制條例第4條第1項所規定法定刑罰金部分之最低額，於
      修正前為銀元10元即新臺幣30元；修正後則為新臺幣1000
      元，是此部分當以修正前之法律較有利於行為人。
  (三)修正刑法第28條既限縮共同正犯之參與類型，自較有利於
      行為人。
  (四)修正刑法第47條第 1項規定：「受徒刑之執行完畢，或一
      部之執行而赦免後，五年以內『故意』再犯有期徒刑以上
      之罪者，為累犯」，則再犯之罪如為「過失犯」，即不構
      成累犯。然修正前刑法第47條之規定，過失犯亦可論處累
      犯，自以修正後之法律較有利於行為人。
  (五)修正刑法已刪除第56條連續犯之規定，此刪除雖非犯罪構
      成要件之變更，但顯已影響行為人刑罰之法律效果，自屬
      法律有變更。經比較新、舊法結果，修正前應以一罪論；
      修正後則應數罪併罰，自以修正前之法律較有利於行為人
      。
  (六)綜上，修正之法律僅共同、累犯之規定較有利於行為人，
      惟被告係故意犯，且已共同實行犯罪行為，無論依修正前
      、後之規定，均應論以共犯及累犯，則綜合比較結果，修
      正之法律未較有利於行為人，有關罪刑自應全部適用修正
      前之法律。
四、按海洛因為毒品危害防制條例第2條第2項第 1款所稱之第一
    級毒品，被告販賣海洛因予不詳姓名成年男子4人、吳坤典(
    指前2次交易成功者)、鍾文彥、施朝發、楊景衡、楊雙雙等
    人之行為，均係犯同條例第4條第1項之販賣第一級毒品既遂
    罪；被告販賣海洛因予吳坤典（指第3次交易未成功者)及綽
    號「阿偉」之成年男子未遂之行為，係犯同條例第4條第6項
    、第 1項之販賣第一級毒品未遂罪。被告因販賣而持有海洛
    因之低度行為，為販賣第一級毒品之高度行為所吸收，不另
    論罪。被告與乙○○、陳屏間；與許志卿間，對於上開販
    賣第一級毒品之犯行，分別有犯意聯絡及行為分擔，為共同
    正犯。被告先後多次販賣第一級毒品既遂、未遂之犯行，時
    間緊接，所犯為構成要件相同之罪，顯係基於概括犯意反覆
    為之，應依修正前刑法第56條連續犯之規定，論以較重之販
    賣第一級毒品既遂罪一罪，除法定本刑為死刑或無期徒刑部
    分，依法不得加重其刑外，餘則加重其刑。被告與乙○○、
    陳屏共同販賣海洛因給 4名不詳姓名、年籍之成年男子，
    得款7500元部分，雖未經檢察官起訴，惟既與經起訴論罪部
    分，有連續犯裁判上一罪之關係，本院自得併予審理。被告
    曾因施用第一級毒品、施用第二級毒品等案件，經臺灣南投
    地方法院分別判處有期徒刑8月、5月，並定應執行有期徒刑
    1 年確定，於93年10月26日縮短刑期執行完畢，有臺灣高等
    法院被告前案紀錄表、在監在押全國紀錄表在卷可按（見本
    院卷第30頁、原審卷第40頁)，其於有期徒刑執行完畢後，5
    年內再犯本案有期徒刑以上之罪，為累犯，應依修正前刑法
    第47條之規定，除法定本刑為死刑或無期徒刑部分，依法不
    得加重其刑外，餘則遞加重其刑。
五、原審以被告之罪證明確，予以論罪科刑，固非無見，惟查：
    (1)被告與乙○○、陳屏另共同販賣海洛因給 4名不詳姓名
    、年籍之成年男子並得款7500元部分之行為，與經起訴論罪
    部分，有連續犯裁判上一罪之關係，原審未加審論，容有疏
    漏。(2)被告雖共同販賣海洛因給吳坤典 2次既遂，惟僅取得
    第1次之對價1000元，第2次則因吳坤典賒欠而尚未取得，原
    審認被告此部分犯罪所得之財物為2000元，尚有未合。(3)證
    人鍾文彥第2次購買毒品之時間係在第1次(即94年8月中旬某
    日)後2日，原審認係94年9月1日，稍有不當。(4)證人楊景衡
    明白證述係於94年 8月20日與許志卿完成海洛因交易，原審
    誤認係94年 8月31日，自有未洽。(5)被告共同販賣海洛因予
    楊雙雙僅2次，原審認係3次，亦有違誤。被告上訴意旨否認
    犯罪，指摘原審判決不當，雖無理由，惟原判決既有上開可
    議之處，即屬無可維持，自應由本院予以撤銷改判。爰審酌
    被告有多次前科之品性（參卷附臺灣高等法院被告前案紀錄
    表），其販賣第一級毒品海洛因，戕害國人身體健康，且有
    危害社會安全之虞，惡性非輕，犯罪之動機、目的、手段，
    販賣海洛因之次數、時間，所得並非甚鉅，暨否認犯行之犯
    後態度等一切情狀，量處法定最低度之無期徒刑，並依刑法
    第37條第 1項之規定，宣告褫奪公權終身，以資懲儆。又選
    任辯護人雖備位聲請本院依刑法第59條規定減輕其刑，並諭
    知被告有期徒刑之刑云云，惟被告既全盤否認犯行，本院即
    無從審認其犯罪情狀是否顯可憫恕而合於刑法第59條規定之
    要件，當難適用該法律酌量減輕其刑，附此敘明。
六、扣案如附表一編號１、３及如附表二編號１所示之海洛因，
    係毒品危害防制條例第2條第2項第 1款所規定之第一級毒品
    ，應依同條例第18條第 1項前段規定，宣告沒收銷燬。扣案
    如附表一編號４及如附表二編號２至４所示之物，分別為被
    告交付予乙○○、陳屏、許志卿供渠等販賣海洛因所用之
    物，業據乙○○、許志卿陳述在卷，應依同條例第19條第 1
    項之規定宣告沒收。又被告販賣海洛因之所得金額共計1400
    0元（含扣案4000元。按被告、乙○○、陳屏共犯部分850
    0元；被告、許志卿共犯部分5500元，合計14000元），應依
    毒品危害防制條例第19條第1項宣告沒收，其中未扣案之100
    00元，如全部或一部不能沒收時，以被告財產抵償之。至扣
    案上開行動電話機具內門號0000000000號及0000000000號之
    SIM晶片卡各1枚，依國內電信公司定型化契約之約定，所有
    權仍屬電信公司，申請人僅因承租門號而取得使用權，既非
    被告或共犯許志卿所有，且非屬違禁物，自不得併將該 2枚
    SIM卡宣告沒收。另依毒品危害防制條例第19條第1項前段之
    規定宣告沒收者，以屬於被告所有之供犯罪所用或因犯罪所
    得之物為限，蓋毒品危害防制條例第19條第 1項規定：「其
    供犯罪所用或因犯罪所得之財物，均沒收之」，既有意省略
    「不問屬於犯人與否，沒收之」之要件，基於刑止一身之原
    則及參照刑法第38條第 3項前段規定之立法精神，應認「以
    屬於犯人者為限」，始得宣告沒收，即供犯罪所用或因犯罪
    所得之財物若非犯人所有，或已非犯人所有（例如犯人已將
    之轉讓他人，而受讓人未具共犯身分），即無予以宣告沒收
    之餘地(參照最高法院92年度台非字第297號、93年度台上字
    第3263號判決要旨）。準此而言，因被告等已將扣案如附表
    一編號２所示之包裝袋（用以包裝如附表一編號１所示之海
    洛因）連同該海洛因販賣予吳坤典，該空包裝袋已非被告及
    共犯乙○○、陳屏所有，且吳坤典與被告及乙○○、陳
    屏間並無販賣毒品之共犯關係，故扣案如附表一編號２所示
    之包裝袋尚不得依毒品危害防制條例第19條第 1項規定予以
    宣告沒收，併此敘明。
七、公訴意旨另以：被告與許志卿共同基於販賣第一級毒品海洛
    因之概括犯意，自94年 8月30日起至同年9月3日止，在南投
    縣南投市○○○路與民族路口之統一便利商店前，或在南投
    縣草屯鎮惠德宮前等處，以每小包海洛因毒品1000元或 500
    元之價格，連續多次販賣第一級毒品海洛因予吳俊隆，因認
    被告此部分亦涉犯毒品危害防制條例第4條第1項販賣第一級
    毒品罪嫌。惟查：
  (一)按犯罪事實應依證據認定之，無證據不得認定犯罪事實；
      又不能證明被告犯罪或其行為不罰者，應諭知無罪之判決
      ，刑事訴訟法第154條第2項第301條第1項分別定有明文
      。又所謂認定犯罪事實之證據，係指足以認定被告確有犯
      罪行為之積極證據而言，該項證據自須適合於被告犯罪事
      實之認定，始得採為斷罪之資料；且如未能發現相當確實
      證據，或證據不足以證明，自不能以推測或擬制之方法，
      以為裁判之基礎；而認定犯罪事實所憑之證據，雖不以直
      接證據為限，間接證據亦包括在內，然而無論直接證據或
      間接證據，其為訴訟上之證明，須於通常一般人均不致有
      所懷疑，而得確信其為真實之程度者，始得據為有罪之認
      定，倘其證明尚未達到此一程度，而有合理之懷疑存在時
      ，即難遽採為不利被告之認定（最高法院76年台上字第49
      86號判例參照）。另刑事訴訟法第161條第1項規定：檢察
      官就被告犯罪事實，應負舉證責任，並指出證明之方法。
      因此，檢察官對於起訴之犯罪事實，應負提出證據及說服
      之實質舉證責任。倘其所提出之證據，不足為被告有罪之
      積極證明，或其指出證明之方法，無從說服法院以形成被
      告有罪之心證，基於無罪推定之原則，自不能為被告有罪
      之判決。
  (二)上開公訴人所指之犯罪事實固據證人吳俊隆於「許志卿販
      賣毒品案件」之警詢中供稱：「我於94年9月3日21時許以
      我手機0000000000號撥打阿卿行動電話0000000000號，電
      話內容係向阿卿購買1000元之一級毒品海洛因，並約定於
      草屯鎮惠德宮碰面交易」「總共向他購買 3次，每次購買
      1000元之一級毒品海洛因1包，從8月下旬約3天購買1次」
      等語，並於臺灣南投地方法院檢察署檢察官偵訊時亦為相
      同之指述，作為被告販賣第一級毒品海洛因予吳俊隆之證
      據。惟證人吳俊隆向許志卿購買毒品部分，為證人許志卿
      於「許志卿販賣毒品案件」法院審理時所否認，且該案承
      審法官於審判程序中曾二度傳喚證人吳俊隆出庭作證，然
      證人吳俊隆均未到庭。參諸證人吳俊隆於警詢中所稱其係
      於94年9月3日21時許，以其0000000000號行動電話撥打許
      志卿0000000000號行動電話約定購買毒品，然依卷附之通
      聯紀錄顯示（見臺灣南投地方法院檢察署94年度偵字第31
      30號偵查影卷第2宗第261頁），證人吳俊隆之0000000000
      號行動電話撥打許志卿之0000000000號行動電話之時間為
      94年9月3日21時54分 3秒至19秒間，該通話時間與證人吳
      俊隆於警詢中所證述之時間已不相符，且該通聯所示時間
      ，許志卿業已為警查獲；另於94年8月下旬，該2支電話亦
      無任何聯絡，有0000000000號行動電話通聯紀錄可證，是
      證人吳俊隆證稱向許志卿購買毒品之聯絡方式，既經證實
      並非真正，則其所云毒品交易之事實，自難採信。
  (三)綜上所述，此部分公訴人所舉之證據，並未達一般人均不
      致有所懷疑，而得確信被告及許志卿共同販賣海洛因予吳
      俊隆之真實程度，無從說服本院以形成被告有罪之心證。
      且本院在得依或應依職權調查證據之範圍內，復查無其他
      積極證據足以證明被告確有公訴意旨所指此項犯行。是此
      部分即屬不能證明被告犯罪，惟因公訴意旨認被告此部分
      行為，與上開經本院論罪科刑之犯行間，係連續犯裁判上
      一罪之關係，爰不就此部分另為被告無罪之諭知。
八、據上論斷，應依刑事訴訟法第369條第 1項前段、第364條、
    第299條第 1項，毒品危害防制條例第4條第1項、第18條第1
    項前段、第19條第 1項，刑法第2條第1項前段、第11條，修
    正前刑法第28條、第56條、第47條，刑法第37條第 1項，判
    決如主文。
本案經檢察官孟令士到庭執行職務。
中　　華　　民　　國　　96　　年　　9 　　月　　5 　　日
            刑事第六庭    審判長法　官  李  文  雄
                                法　官  林  靜  芬
                                法　官  張  恩  賜
上列正本證明與原本無異。
如不服本判決應於收受本判決後10日內向本院提出上訴書狀，其
未敘述上訴理由者，並得於提起上訴後10日內向本院補提理由書
狀（均須按他造當事人之人數附繕本）「切勿逕送上級法院」。
                                書記官  陳　如　慧
中　　華　　民　　國　　96　　年　　9 　　月　　6 　　日
附錄論罪科刑法條
毒品危害防制條例第4條：
製造、運輸、販賣第一級毒品者，處死刑或無期徒刑；處無期徒
刑者，得併科新臺幣一千萬元以下罰金。
製造、運輸、販賣第二級毒品者，處無期徒刑或七年以上有期徒
刑，得併科新臺幣七百萬元以下罰金。
製造、運輸、販賣第三級毒品者，處五年以上有期徒刑，得併科
新臺幣五百萬元以下罰金。
製造、運輸、販賣第四級毒品者，處三年以上十年以下有期徒刑
，得併科新臺幣三百萬元以下罰金。
製造、運輸、販賣專供製造或施用毒品之器具者，處一年以上七
年以下有期徒刑，得併科新臺幣一百萬元以下罰金。
前五項之未遂犯罰之。
附表一：
編號  名稱及數量（或重量）
 １   海洛因淨重零點壹肆公克（原為1小包）
 ２   空包裝袋壹個（用以包裝編號１之海洛因）
 ３   海洛因合計淨重零點柒壹公克（原分裝為5小包）
 ４   空包裝袋伍個（用以包裝編號３之海洛因）
附表二：
編號  名稱及數量（或重量）
 １   海洛因淨重壹點陸捌公克（12包）
 ２   空包裝袋拾貳個（用以包裝編號１之海洛因，重貳點柒柒公
      克）
 ３   MOTOROLA廠牌行動電話壹支。
 ４   BENQ廠牌行動電話壹支。
臺灣高等法院臺中分院刑事判決　　　　96年度上重訴字第44號
上　訴　人
即　被　告　丙○　女　33歲（民國○○年○月○○日生）
　　　　　　　　　身分證統一編號：Ｚ000000000號
　　　　　　　　　住南投縣南投市○○路○段630巷84號(在押)
選任辯護人　蔡琇媛律師
          　林開福律師
上列上訴人因違反毒品危害防制條例案件，不服臺灣臺中地方法
院95年度訴字第3252號中華民國96年 5月31日第一審判決（起訴
案號：臺灣臺中地方法院檢察署95年度偵字第21694、21695號 ）
，提起上訴，本院判決如下：
    主    文
原判決撤銷。
丙○共同連續販賣第一級毒品，累犯，處無期徒刑，褫奪公權終
身。扣案如附表一編號１、３及附表二編號１所示之第一級毒品
海洛因，均沒收銷燬；扣案如附表一編號４及附表二編號２至４
所示之物，均沒收。販賣第一級毒品所得新臺幣壹萬肆仟元（含
扣案新臺幣肆仟元）沒收，其中未扣案之新臺幣壹萬元，如全部
或一部不能沒收時，以其財產抵償之。
    犯罪事實
一、丙○曾因施用第一級毒品、施用第二級毒品等案件，經臺灣
    南投地方法院分別判處有期徒刑8月、5月，並定應執行有期
    徒刑 1年確定，於93年10月26日縮短刑期執行完畢，仍不知
    悔改，復基於販賣第一級毒品海洛因以營利之概括犯意，連
    續為下列販賣第一級毒品海洛因之行為：
  (一)丙○與乙○○（綽號大姐、阿雪、白雪，業經臺灣南投地
      方法院以95年度訴字第280號判決處有期徒刑8年，並經本
      院以95年度上訴字第1688號判決、最高法院以95年度台上
      字第6123號判決，分別駁回上訴確定在案）、陳屏（綽
      號阿寶，業經臺灣南投地方法院以 94年度訴字第785號判
      決處有期徒刑3年8月確定）共同基於販賣第一級毒品海洛
      因之犯意聯絡，由丙○以其所持用0000000000號行動電話
      （申請人為張瑞濱）作為販賣毒品之聯絡工具，並提供海
      洛因予乙○○、陳屏販賣，乙○○、陳屏則分別以渠
      等所使用0000000000號行動電話（申請人為陳一誌）、00
      00000000號行動電話（申請人為黃烽哲）作為販賣毒品之
      聯絡工具；於94年8月5日近中午某時許，由丙○先行交付
      海洛因數小包予乙○○，再由乙○○將海洛因交給陳屏
      ，由陳屏於同日下午負責將海洛因交付予購買者並收取
      販賣所得價款，計販賣給 4名不詳姓名、年籍之成年男子
      及吳坤典，所得合計新臺幣（下同）8500元。其中於94年
      8月5日15時32分許，吳坤典以其持用0000000000號行動電
      話撥打丙○所持用0000000000號行動電話欲洽購海洛因，
      丙○即告知可直接撥打乙○○之上開0000000000號行動電
      話向乙○○洽購，吳坤典遂依丙○之指示，撥打電話予乙
      ○○聯絡購買海洛因事宜，俟吳坤典與乙○○約定交易之
      時間地點後，乙○○旋即指示陳屏先後於同日15時40分
      許及16時30分許，連續在南投縣南投市「仁壽公園」，分
      別販賣1000元之海洛因（重量不詳）予吳坤典各 1次，其
      中第1次已取得交易對價1000元，第2次則因吳坤典賒欠而
      尚未取得。嗣經警於同日16時50分許，在南投縣南投市○
      ○街與民生街口查獲，並扣得吳坤典持有甫向陳屏購買
      如附表一編號１、２所示之海洛因 1包，吳坤典供稱該海
      洛因係向陳屏購買，並願協助員警調查陳屏販賣海洛
      因之犯行，乃由吳坤典以其所使用0000000000號行動電話
      撥打陳屏所使用0000000000號行動電話，佯稱欲再度購
      買海洛因，並約定在上開「仁壽公園」交易，同日17時25
      分許，陳屏攜帶乙○○所交付如附表一編號３、４所示
      之海洛因 5包，欲至「仁壽公園」販賣給吳坤典時，為警
      在南投縣南投市○○街 222號前當場查獲而未遂，並扣得
      該5包海洛因。
  (二)丙○與許志卿（業經臺灣南投地方法院以95年度訴字第53
      號判決處有期徒刑7年6月確定）共同基於販賣第一級毒品
      海洛因之犯意聯絡，由丙○交付已分裝完成之海洛因及其
      所持用0000000000號行動電話予許志卿，再由許志卿以該
      行動電話作為販賣毒品之聯絡工具，負責交付海洛因予購
      買者及收取販賣毒品所得價款之方式，分別於：
    １、94年8月中旬某日下午及其後2日，鍾文彥以0000000000
        號行動電話與許志卿所持用0000000000號行動電話聯絡
        ，在南投縣南投市○○○路與民族路口之統一便利商店
        前，由許志卿分別販賣500元及1000元之海洛因(重量不
        詳）予鍾文彥各1次。
    ２、94年 8月30日及94年9月1日，施朝發以0000000000號行
        動電話與許志卿所持用0000000000號行動電話聯絡，在
        南投縣南投市○○○路與民族路口之統一便利商店前，
        由許志卿分別販賣1000元之海洛因（重量不詳）予施朝
        發各1次。
    ３、94年 8月20日，楊景衡以0000000000號行動電話與許志
        卿所持用0000000000號行動電話聯絡，在南投縣南投市
        ○○○路與民族路口之統一便利商店前，由許志卿販賣
        1000元之海洛因（重量不詳）予楊景衡1次。
    ４、自94年8月13日至同年8月30日止，楊雙雙以其設於南投
        縣南投市○○路檳榔攤之市內電話00 00000號與許志卿
        所持用0000000000號行動電話聯絡，由許志卿至楊雙雙
        上開檳榔攤處，販賣每次 500元之海洛因（重量不詳）
        予楊雙雙共2次。
    ５、94年9月3日晚上 7時許，許志卿在南投縣南投市○○○
        路與民族路口之統一便利商店前，準備販賣海洛因予姓
        名、年籍不詳綽號「阿偉」之成年男子時，為埋伏之員
        警當場逮捕許志卿，「阿偉」則趁亂逃逸，並扣得許志
        卿在逮捕過程中拋入排水孔鐵蓋細縫中之海洛因 1小包
        。嗣經許志卿同意，由警員帶同許志卿在南投縣南投市
        ○○里○○路100號3樓之神明廳沙發夾縫間，扣得海洛
        因11包（共計查扣如附表二編號１、２所示之海洛因12
        包）、販賣海洛因所得4000元，及聯絡交易毒品使用之
        MOTOROLA廠牌行動電話1支（含門號0000000000號SIM卡
        1枚)、BENQ廠牌行動電話1支（含門號0000000000號SIM
        卡1枚）。
三、案經南投縣政府警察局移送及南投縣政府警察局中興分局報
    告臺灣南投地方法院檢察署檢察官呈臺灣高等法院臺中分院
    檢察署檢察長核轉臺灣臺中地方法院檢察署檢察官偵查起訴
    。
    理    由
一、證據能力方面：
  (一)證人陳屏、吳坤典於乙○○被訴販賣毒品案件（即臺灣
      南投地方法院 95年度訴字第280號案件，下稱「乙○○販
      賣毒品案件」；證人楊景衡、施朝發、蕭武全於許志卿被
      訴販賣毒品案件（即臺灣南投地方法院95年度訴字第53號
      案件，下稱「許志卿販賣毒品案件」）等審判期日經具結
      之證言，乃被告以外之人於審判外向法官所為之陳述，依
      刑事訴訟法第159條之1第 1款之規定，有證據能力，均得
      作為證據。
  (二)證人吳坤典、許志卿、鍾文彥於檢察官訊問時，經具結之
      證言，按卷內資料查無顯不可信之情形，依刑事訴訟法第
      159條之1第2項規定，亦認有證據能力，均得作為證據。
二、訊據上訴人即被告丙○矢口否認有何販賣第一級毒品海洛因
    之犯行，辯稱：僅將海洛因交付乙○○，託她轉交給我舅舅
    甲○○，沒有叫她拿給陳屏，也沒有叫陳屏拿給吳坤典
    ，乙○○、陳屏與吳坤典交易的情形我都不瞭解；許志卿
    部分是我的男友即綽號「阿仁」或「阿全」者叫許志卿販毒
    ，我只是跟在男友身邊去找許志卿，都是男友與許志卿接洽
    ，我並沒有將海洛因及手機交給許志卿，要許志卿幫我賣毒
    品云云。經查：
  (一)被告與乙○○、陳屏共同販賣部分：
    １、被告如何於94年8月5日交付海洛因數小包予乙○○，並
        曾以電話告知乙○○將毒品販賣給來電洽購者，乙○○
        乃將海洛因交給陳屏，由陳屏於同日下午負責將海
        洛因交付予購買者並收取販賣所得價款，計販賣給 5人
        ，所得合計8500元，其中曾在南投縣南投市「仁壽公園
        」，連續販賣海洛因 3次予吳坤典等情，業據證人陳
        屏於「乙○○販賣毒品案件」法院審理時及本案原審；
        證人乙○○於本案原審及本院分別證述綦詳；又證人吳
        坤典原係撥打電話欲向被告丙○購買海洛因，經被告指
        示才再與乙○○、陳屏 2人聯絡並交易毒品等情，亦
        據證人吳坤典於「陳屏販賣毒品案件」之偵查中、「
        乙○○販賣毒品案件」法院審理時及本案原審結證明確
        。茲分述如下：
      (１)證人陳屏於「乙○○販賣毒品案件」法院審理時證
          稱：我被查獲當天使用的聯絡電話為0000000000號，
          乙○○使用的電話則為0000000000號，當天下午我在
          乙○○家中，想要去仁壽公園買東西吃，剛好吳坤典
          打電話給乙○○，要跟乙○○買海洛因，於是乙○○
          就跟我說，既然我要過去仁壽公園那邊，有順路，請
          我幫忙將海洛因交給一個年輕人，並說會跟那個年輕
          人聯絡，說我的特徵；於是我帶著乙○○交給我的海
          洛因騎機車過去，到了半路上，就接到有個自稱吳坤
          典的人打電話給我，問我是不是阿寶，並說大姐叫他
          與我聯絡，當時我已經快到仁壽公園，於是就過去仁
          壽公園，沒有多久，就有一個騎機車的人靠過來，我
          就問說：「就是你嗎？」，那個人說是，我就把海洛
          因拿給那個人，那個人有拿1000元給我；第二次的情
          形與第一次的情況雷同，我回到乙○○住處之後，張
          芳如跟我說，第一次打電話來的那個年輕人也就是吳
          坤典又打來，乙○○又叫我再幫忙把海洛因交給吳坤
          典，所以我總共賣海洛因給吳坤典 2次；第三次是吳
          坤典直接打電話給我，問我有沒有海洛因，因為我剛
          好在乙○○住處那裡，我就跟乙○○說，吳坤典為何
          不一次把要的毒品買完，乙○○再拿海洛因給我，但
          是我還沒交給吳坤典就被警察查獲了等語（見臺灣南
          投地方法院95年度訴字第280號影卷第102至110頁)。
          另於本案原審證稱：因為乙○○住2樓，我住3樓，當
          天中午我剛好要出去買東西吃，順路就幫乙○○將毒
          品送過去給對方，我也有交付過毒品給吳坤典，張芳
          如交付我的毒品有1000元1包，也有 500元1包的；我
          販賣毒品給 5名男子，其中一人叫吳坤典，販賣毒品
          所得都交給乙○○，乙○○有將7500元交給我算，我
          幫忙算完之後，再拿還給乙○○，乙○○就要我幫忙
          匯款5000元入丙○帳戶內，乙○○有跟我說毒品是程
          昱所有的，但我不知道是不是真的等語（見原審卷第
          148至152頁）。
      (２)證人吳坤典於「陳屏販賣毒品案件」偵查中結證：
          我是以0000000000的行動電話打給「小玉」要買海洛
          因，「小玉」叫我打電話和綽號「大姐」的人聯絡。
          我就打電話給「大姐」，說要向她買海洛因，「大姐
          」就叫綽號「阿寶」的陳屏拿海洛因來賣我。我在
          94年8月5日打電話給「大姐」，說要買海洛因，「大
          姐」叫我到南投市仁壽公園，當時我在名間鄉新街村
          ，趕不過去，「大姐」就一直打電話給我，問我人在
          哪裏。我到仁壽公園，再打電話給「大姐」，「大姐
          」說有一位女生會拿海洛因給我，到最後陳屏就拿
          海洛因給我。我有問「大姐」送海洛因過來的是何人
          ，她說是「阿寶」，我再打電話跟「阿寶」聯絡。我
          總共向陳屏買3次海洛因，跟陳屏買完第2次海洛
          因，手上還拿著海洛因，就被警察查獲，警察就叫我
          打電話給拿海洛因來賣我的人，叫她過來，所以我就
          再打電話給陳屏。我前二次是打電話向「大姐」買
          海洛因，但都是陳屏拿海洛因來賣我的等語（見臺
          灣南投地方法院檢察署94年度偵字第2797號偵查卷第
          44至45頁）。復於「乙○○販賣毒品案件」法院審理
          時結證稱：我原先並不認識「小玉」、乙○○、陳
          屏，是朋友介紹留電話給我，說我如果缺海洛因時，
          可以聯絡「小玉」，被查獲當天我使用的聯絡電話為
          0000000000號，當天我先打電話給「小玉」，但「小
          玉」說她那邊沒有海洛因，叫我打電話給乙○○；我
          就打電話給乙○○，乙○○說會叫一個叫「阿寶」的
          人過去，並叫我再打電話給「阿寶」；後來我騎機車
          到仁壽公園與「阿寶」碰面，「阿寶」是騎機車去的
          ，「阿寶」就是在庭上的證人陳屏，我跟「阿寶」
          買了1000元的海洛因，我買了之後，離開仁壽公園就
          在偏僻的地方施打；第二次我也是在仁壽公園跟「阿
          寶」買了1000元的海洛因，但是賒帳；第二次買完之
          後，我就被警察抓到，警察叫我打電話給販賣海洛因
          的人，所以第三次是警察叫我打電話給「阿寶」，誘
          騙「阿寶」出來的等語（見臺灣南投地方法院95年度
          訴字第280號影卷第112至117頁)。另於本案原審結稱
          ：我是透過朋友知道「小玉」的電話，我打給「小玉
          」要買毒品，「小玉」說她沒有毒品，叫我打電話去
          找「大姐」，並留「大姐」電話給我，後來我與「大
          姐」聯絡購買毒品的細節，因為相約的時間過了，「
          大姐」還沒有出現，於是我又再打電話給「小玉」，
          「小玉」說她再聯絡「大姐」看看；後來「大姐」有
          直接將「阿寶」的電話留給我，我才會在為警查獲後
          ，撥打「阿寶」電話約她出來交易毒品，我第一次有
          交付1000元給「阿寶」，第二次交易時我向「阿寶」
          說1000元晚點再拿給她等語（見原審卷第154至158頁
          ）。
      (３)證人乙○○於本案原審結證：我都叫被告「小玉」，
          陳屏販賣的毒品海洛因是被告寄放在我那裡，被告
          在94年8月5日當天拿 1袋海洛因毒品寄放在我那裡，
          叫被告的小弟「阿吉仔」載我去南投工業區拿給被告
          稱為「舅仔」的人，但是「舅仔」不在，我打電話告
          訴被告，被告才說「舅仔」會去我的住處跟我拿，後
          來被告打電話給我，說有人會打電話與我聯絡，要我
          先將毒品拿給那人，被告的意思就是要我拿毒品去販
          賣給打電話來的人，並向該人收錢，之後確實有一名
          男子打電話來，我因為不想拿去，便向該名男子表示
          不認識對方，但陳屏在我旁邊聽到電話內容說沒有
          關係，她要拿去，於是我便叫對方打陳屏的電話，
          就由該名男子與陳屏自行聯絡，後來還有幾個人打
          來，我都告訴對方直接聯絡陳屏，所以當天我分 2
          、3 次交付海洛因給陳屏，因為海洛因是被告所有
          ，而陳屏的人格大家比較不相信，所以不敢將毒品
          一次全部交付給陳屏，陳屏當天販賣的款項共計
          7500元，因為被告打電話來要我先匯款5000元，其餘
          款項會另外叫人來拿，所以我有叫陳屏去匯款5000
          元入被告帳戶內，匯款的錢就是陳屏去販毒所得的
          款項；被告寄放毒品給我時就已經分裝好了，看數量
          大小就知道該包的價格是1000或 500元等語（見原審
          卷第139至146頁）。另於本院證述：94年8月5日被告
          沒有交付5000元給我，陳屏匯給被告的錢，就是賣
          毒品的錢，當天我被帶到警局，隔天釋回後，被告才
          叫「阿吉」來我店裡拿回剩餘的2、3千元等語（見本
          院卷第100至102頁）。
    ２、依上開各證詞，並參酌：(1)證人吳坤典所持用00000000
        00號行動電話，分別於94年8月5日15時32分許及同日15
        時39分許，曾撥打被告持用0000000000號行動電話之通
        聯紀錄；且於同日15時32分許、34分許、43分許、44分
        許、45分許、49分許、53分許、同日16時31分許，曾撥
        打乙○○持用0000000000號行動電話之通聯紀錄；另分
        別於同日15時35分許至37分許、同日15時45分許、46分
        許、同日17時 7分許、17時19分許，曾撥打陳屏所持
        用0000000000號行動電話等情，有吳坤典持用上開行動
        電話之通聯紀錄附卷可佐（見臺灣南投地方法院檢察署
        94年度偵字第3119號偵查卷第59至62頁）。此與證人吳
        坤典所證述其以電話聯絡被告、乙○○及陳屏購買海
        洛因之經過情形相符。(2)證人吳坤典為警查獲後，於94
        年8月6日 1時22分許經採集尿液送驗結果，呈嗎啡陽性
        反應乙情，有詮昕科技股份有限公司94年 8月17日報告
        編號00000000號濫用藥物尿液檢驗報告在卷可佐（見臺
        灣南投地方法院95年度訴字第280號影卷第66頁)。足以
        證明證人吳坤典所證稱其於被查獲當日向證人陳屏購
        買後隨即施打之物品，確係海洛因。(3)警方分別在證人
        吳坤典、陳屏身上查獲如附表一編號１、３所示之白
        粉，經送法務部調查局鑑定結果，確均含有海洛因之成
        分，有法務部調查局94年10月13日調科壹字第97000281
        9號、同日調科壹字第970002820號鑑定通知書在卷足參
        (見臺灣南投地方法院95年度訴字第280號影卷第68頁、
        臺灣南投地方法院檢察署94年度偵字第2797號偵查影卷
        第54頁）。益見被告指示乙○○；並由乙○○轉囑陳
        屏販賣之物品，確為海洛因無誤。(4)證人乙○○被訴販
        賣毒品案件，業經判處有期徒刑 8年確定，其於偵審中
        並未坦承販賣毒品海洛因，亦未因供出毒品來源而獲減
        輕其刑，該案係於95年11月 9日經最高法院駁回上訴而
        告確定等情，有臺灣南投地方法院 95年度訴字第280號
        、本院95年度上訴字第1688號、最高法院95年度台上字
        第6123號刑事判決在卷可憑，則證人乙○○於原審96年
        4 月19日審判期日，已無因供出毒品來源可獲減輕其刑
        之利害存在，其仍證述被告指示將毒品販賣給來電洽購
        者，當無故意誣攀被告以獲取輕判利益之疑慮，再參諸
        證人吳坤典確證述係先撥打被告之電話要購買海洛因，
        經被告轉知撥打乙○○之電話，始完交易等語，益見證
        人乙○○、陳屏、吳坤典前揭證述均屬真實可信。
    ３、按刑事偵查技術上所謂之「釣魚」，係指對於原已犯罪
        或具有犯罪故意之人，以設計引誘之方式，迎合其要求
        ，使其暴露犯罪事證，再加以逮捕或偵辦者而言。而所
        謂「陷害教唆」，則係指行為人原不具犯罪之故意，純
        因司法警察之設計教唆，始萌生犯意，進而實施犯罪構
        成要件之行為者而言。前者純屬偵查犯罪技巧之範疇，
        並未違反憲法對於基本人權之保障，且於公共利益之維
        護有其必要性存在，故依「釣魚」方式所蒐集之證據資
        料，原則上非無證據能力。而後者因係以引誘或教唆犯
        罪之不正當手段，使原無犯罪故意之人，因而萌生犯意
        實施犯罪行為，再進而蒐集其犯罪之證據加以逮捕偵辦
        ；其手段顯然違反憲法對於基本人權之保障，且已逾越
        偵查犯罪之必要程度，對於公共利益之維護並無意義，
        因此所取得之證據資料，應不具有證據能力。則行為人
        如原即有販賣毒品營利之犯意，雖因經警設計誘捕，致
        實際上不能完成毒品交易，然因其原即具有販賣毒品之
        意思，客觀上又已著手於販賣行為，仍應論以販賣毒品
        未遂罪。若行為人原本無販賣毒品營利之意思，因調查
        犯罪人員之引誘或教唆始起意販毒，即屬「陷害教唆」
        ，不能認已成立販賣毒品罪（最高法院94年度台上字第
        2237號判決要旨參照）。查上開被告、乙○○、陳屏
        第三次販賣海洛因予吳坤典未遂部分，被告、乙○○、
        陳屏原即有販賣海洛因之犯意，雖因經警設計誘捕，
        致實際上不能完成毒品交易，然因渠等原即具有販賣海
        洛因之意思，客觀上又已著手於販賣行為，故並不影響
        渠等販賣海洛因未遂犯行之成立。
    ４、被告雖辯稱：警方於94年8月5日在陳屏身上查扣之海
        洛因是我叫乙○○拿去南投工業區交給我表舅甲○○，
        因我表舅有在施用毒品，我要送給他施用。94年8月5日
        有叫乙○○匯款到我帳戶內，那是我請乙○○幫我繳現
        金卡，該5000元是我本人所有之現金，並非販毒所得，
        我並沒有與乙○○、陳屏一同販賣毒品，是乙○○叫
        陳屏去販賣毒品云云。惟查：
      (１)證人乙○○於本案原審及本院結證：毒品是被告寄在
          我那裡，叫我拿給被告舅舅，後來是被告又打電話來
          叫我拿給打電話給我的男子，我本來不要，是陳屏
          說要順路帶過去，才交由陳屏去販賣的；且被告叫
          我先匯5000元，我叫陳屏拿5000元匯款至被告帳戶
          內，是用陳屏販賣毒品所得總價款7500元中的5000
          元，並非被告另行拿給我幫忙匯款，當天被帶到警局
          ，隔天釋回後，被告才叫「阿吉」來我店裡拿回剩餘
          的2、3千元等語（見原審卷第139至144頁、本院卷第
          100至102頁），核與證人陳屏於本案原審證稱：該
          匯款的5000元是乙○○交給我賣毒品的所得7500元，
          叫我算一算後，由乙○○從中拿5000元叫我匯錢的等
          語相符（見原審卷第149、150頁），並有國泰世華商
          業銀行存款存入憑條在卷可憑（見南投縣政府警察局
          0000000000號偵查卷第7頁)。足見證人乙○○交付證
          人陳屏匯存至被告帳戶內之5000元確係因販賣海洛
          因所得，而證人乙○○交付證人陳屏販賣之海洛因
          ，既確係自被告處所取得，被告對此亦不否認，則證
          人乙○○倘非經被告指示販賣海洛因而有所得，且在
          被告亦未拿取5000元予證人乙○○之情況下，被告如
          何能指示證人乙○○代其匯存5000元至其帳戶中，堪
          認被告確有指示乙○○將海洛因販賣給來電洽購者。
      (２)證人吳坤典於本案原審結稱：我在94年8月5日當天下
          午 3時32分許撥打電話給被告要購買毒品，被告叫我
          直接去找「大姐」，直接跟「大姐」聯絡並留電話給
          我，同日下午 3時39分許，我又撥打電話給被告，是
          因為我聯絡「大姐」，約定的時間已過，「大姐」人
          還沒有來，我才再打電話給被告，被告稱要再聯絡「
          大姐」看看等語（見原審卷第155頁)，足見欲購買毒
          品者知悉撥打0000000000號行動電話可向綽號「小玉
          」之被告購得毒品，且被告倘非交付海洛因予乙○○
          販賣，應無可能將吳坤典引介予乙○○購毒；又證人
          吳坤典既已知悉應直接與乙○○聯絡購毒事宜，在張
          芳如未依約定出現之時，會選擇再次撥打電話予被告
          ，顯然在吳坤典主觀認知上，被告與乙○○係共同販
          毒之夥伴；另由被告第二次與吳坤典之交談內容，亦
          可知被告顯然有積極地想要促成該次交易成功之意思
          ，否則倘被告確無販毒之意，其只須告知吳坤典自行
          聯絡乙○○即可，何須表示將代為聯絡看看。益證被
          告確有共同販賣海洛因之行為，其辯稱未叫乙○○販
          賣海洛因云云，並非實在。
      (３)被告雖另辯稱乙○○之女兒本身就有販賣毒品之犯行
          遭警查獲，本件是乙○○自行販賣毒品云云，惟依證
          人楊雙雙於本案原審證稱：「阿雪」（即乙○○，並
          當庭指認警卷照片）有給我一支0000000000號行動電
          話號碼，讓我聯絡購買海洛因等語(見原審卷第239至
          242、244頁），苟乙○○當時確有自為販賣毒品牟利
          之行為，顯然無須捨棄販毒予證人楊雙雙牟利之機會
          ，儘可請證人楊雙雙直接向其購買毒品海洛因即可，
          是被告此部分辯詞顯屬主觀臆測，尚難執為有利被告
          之論據。
      (４)證人陳屏於本案原審證述94年8月5日當日販賣毒品
          給5名男子，其中一人即係吳坤典等語（見原審卷第1
          49頁）。又如前所述，吳坤典係於當日15時32分許方
          撥打電話向被告買海洛因，而依卷附5000元國泰世華
          商業銀行存款存入憑條（見南投縣政府警察局000000
          0000號偵查卷第7頁)，其交易時間為14時56分許，則
          證人乙○○、陳屏所證該7500元之販毒所得，核與
          吳坤典無關，尚難執該匯存時間在陳屏與吳坤典交
          易毒品海洛因之前等情，作為有利被告之論據。
    ５、如前所述，陳屏在與吳坤典交易毒品海洛因之前，業
        已販賣海洛因予其他 4名不詳姓名、年籍之成年男子，
        販毒所得為7500元，另其與吳坤典為毒品交易，已取得
        第1次之對價1000元，第2次則因吳坤典賒欠而尚未取得
        ，是合計此部分被告共同販賣毒品海洛因之所得為8500
        元。
    ６、按共同正犯之意思聯絡，原不以事前有所謀議，數人間
        有直接聯絡者為限；若於行為當時，以共同犯罪之意思
        參與，而為間接之聯絡者，自包括在內。本件被告與陳
        屏固無販賣海洛因之直接意思聯絡，惟被告囑乙○○
        販賣海洛因，並將部分所得存入被告所有銀行帳戶，則
        無論乙○○係直接與購毒者為交易行為，或再經由陳
        屏為之，均在被告共同販賣海洛因之犯罪意思範圍之內
        ；而陳屏經由乙○○知悉毒品海洛因係被告所有，堪
        認被告與陳屏間有共同販賣毒品之間接意思聯絡，是
        被告、乙○○、陳屏間就上開販賣毒品之行為，自有
        犯意聯絡及行為分擔。
  (二)被告與許志卿共同販賣部分：
    １、證人即共犯許志卿自被告處收受已分裝完成之海洛因及
        0000000000號、0000000000號行動電話供作販賣毒品之
        聯絡工具，而分別於犯罪事實欄一、(二)所示之時間、
        地點，連續販賣第一級毒品海洛因予鍾文彥、施朝發、
        楊景衡、楊雙雙及綽號「阿偉」等人之犯行，業據證人
        許志卿於「許志卿販賣毒品案件」之偵查中結證綦詳；
        且證人鍾文彥、施朝發、楊景衡、楊雙雙等人確有撥打
        被告交付予證人許志卿所使用0000000000號行動電話，
        向證人許志卿購買海洛因施用等情，亦據證人許志卿於
        本案原審證述在卷；證人鍾文彥於「許志卿販賣毒品案
        件」之偵查中結證明確；證人楊景衡於「許志卿販賣毒
        品案件」法院審理時結證屬實；證人施朝發於「許志卿
        販賣毒品案件」法院審理時暨本案原審結證甚詳；證人
        楊雙雙於本案原審證述實在。茲分述如下：
      (１)證人許志卿於「許志卿販賣毒品案件」偵查中結證：
          丙○給我海洛因還有行動電話，我幫丙○販售海洛因
          ，我是打丙○電話0000000000號，丙○每天交給我海
          洛因的數量不一定，約有10幾包，我收到錢全部給她
          ，她有供應我 2包海洛因，都是以電話約地點。要購
          買海洛因的客戶都是打0000000000號與我聯絡，而扣
          案0000000000號行動電話則是我專門用以和丙○聯絡
          的電話。鐘文彥有託我向丙○買海洛因，以前有賣過
          鐘文彥1、2次，每次約 500元，是約在消防隊對面便
          利商店（即指南投縣南投市○○○路與民族路口之統
          一便利商店，下同），我賣給鐘文彥海洛因是丙○拿
          給我的。我也有賣海洛因毒品給楊雙雙，是幫丙○拿
          去，也是2、3天前拿去位於南陽路檳榔攤，楊雙雙也
          是買 500元，她是打0000000000號向我買過2、3次，
          詳細時間、地點不記得等語（見臺灣南投地方法院檢
          察署94年度偵字第3130號偵查影卷第1宗第8、9頁)。
          另於本案原審證述：我知道0000000000號那支電話是
          「小玉」的，因為我之前曾經打過這支電話給丙○，
          在「許志卿販賣毒品案件」中承認販賣海洛因給鐘文
          彥、施朝發、楊雙雙及楊景衡等 4人，均屬實在，94
          年9月3日「阿偉」打電話來買海洛因，我跟他約好交
          易地點碰面，毒品還沒有交給「阿偉」，「阿偉」也
          還沒有交錢，警察就出現，將我抓起來，「阿偉」跑
          掉了等語（見原審卷第185、189、191、192頁）。
      (２)證人鍾文彥於「許志卿販賣毒品案件」94年9月4日偵
          查中結稱：我以前有跟許志卿買過 2次海洛因，連今
          天打給他是第三次，但今天我沒有買到就被警查獲。
          我是用手機0000000000號打給許志卿手機0000000000
          號購買海洛因，3 次都是這樣子。第一次交易情形，
          我和許志卿約在南投市消防隊旁邊便利商店，是在20
          天前，約在下午，買 500元海洛因。第二次交易情形
          ，是第一次交易後 2天，也是約在消防隊旁邊，我是
          買1000元海洛因等語（見臺灣南投地方法院檢察署94
          年度偵字第3130號偵查影卷第1宗第14頁）。
      (３)證人楊景衡於「許志卿販賣毒品案件」法院審理時結
          證：我有向「小玉」買毒品，有一次是許志卿拿來的
          ，地點是在南投市○○路消防隊對面統一超商。我是
          用0000000000號行動電話打過去購買海洛因，從94年
          8月20日到同年9月3日止，我撥打 0000000000號電話
          的目的，都是為了購買毒品，在該段期間，94年 8月
          20日有買到毒品，但有時候許志卿人不在南投，所以
          買不到毒品，價錢是1、2千元，許志卿交付給我毒品
          有一次，地點在南投市消防隊對面統一超商等語（見
          臺灣南投地方法院95年度訴字第1483號影卷第12至14
          、16頁）。
      (４)證人施朝發於「許志卿販賣毒品案件」法院審理時結
          稱：我以前打電話買毒品都是一位女生接的，94年 9
          月 3日打電話去是位男生接的，毒品是向「小玉」買
          的。當天我要買1000元。販毒者的電話號碼是0917開
          頭，其他號碼忘記了，這支號碼是朋友提供給我的，
          我是要向「小玉」的人買毒品，從94年8月22日起至9
          月 3日有打電話與許志卿聯絡，交易的時間都是晚上
          ，有不同的人來交易，所以我無法確認是否是在庭的
          許志卿；我 8月底打去，有男生接的，也有女生接的
          。打0917這支電話購買毒品約有1、2週，交易地點在
          南投市消防隊對面的統一超商。94年9月3日向許志卿
          購買毒品，在還沒有交付給我時，就被警察查獲等語
          (見臺灣南投地方法院95年度訴字第1483號影卷第9至
          12頁）。於本案原審結稱：之前我也不認識許志卿，
          我是打0000000000那支電話，就有人拿毒品出來給我
          ，是一個男的拿給我的，但我不知道是否是許志卿，
          因為是晚上無法確認；因為朋友都是在施用毒品，大
          家口耳相傳就知道這支電話可以買到毒品。我打這支
          0000000000號電話總共成功交易二次毒品，打電話去
          說要買東西，對方就說好，有女生接，也有男生接，
          但是都是男生交毒品給我，我去約定的地點，交貨的
          人就會主動來問我。口耳相傳說這支電話打過去就可
          以買毒品，並說有一個女生在賣毒品，人家說那個女
          生就叫「小玉」，我打這支電話都是為了要買毒品，
          有成功透過0000000000號這支電話買過二次毒品，因
          為有時打過去可能找不到對方，或是對方沒有空，在
          警詢許志卿的案件作證時所說的（內容為：以我持用
          0000000000號行動電話與許志卿持用0000000000號行
          動電話聯絡購買海洛因2次，94年8月30日、94年9月1
          日在南崗路消防隊前的統一超商交易，每次向許志卿
          購買海洛因1000元，一手交錢，一手交貨。詳「許志
          卿販賣毒品案件」警卷第22頁）都實在等語（見原審
          卷第196至200頁）。
      (５)證人楊雙雙於原審證述：「阿雪」即乙○○有給我一
          支電話號碼讓我聯絡購買海洛因，我打這支電話聯絡
          購買海洛因時，跟我接洽的人是男子，在94年9月3日
          晚上9點時，我用檳榔攤0000000號電話打到「阿雪」
          提供給我的電話，欲購買海洛因而被警察查獲，許志
          卿於94年9月3日在檢察官偵訊時說他都將海洛因拿到
          我南陽路的檳榔攤，每次都是500元，最後1次拿給我
          是在案發前的2、3天等語是實在的，「阿雪」提供給
          我的那支0000000000號電話通聯記載從94年8月13 日
          到30日半個多月的時間，該電話與我檳榔攤 0000000
          的電話有數十通的通話紀錄，這些通話紀錄的通話內
          容，都是我在跟許志卿洽談購買海洛因的事情，許志
          卿賣給我的次數不太記得了，每次都跟許志卿買 500
          元，都是許志卿送到我南陽路的檳榔攤等語（見原審
          卷第239至244頁）。
    ２、此外，復有如附表二編號１、２所示之海洛因12包（送
        驗後合計淨重1.68公克，空包裝重2.77公克；警方逮捕
        許志卿過程中許志卿拋入排水孔鐵蓋細縫中之第一級毒
        品海洛因1小包與嗣後查獲之第一級毒品海洛因11 包，
        一併送驗並秤重）、聯絡交易毒品用之MOTOROLA廠牌行
        動電話1支（含門號0000000000號SIM卡1枚)、BENQ廠牌
        行動電話1支（含門號0000000000號SIM卡1枚)及證人許
        志卿販賣海洛因所得4000元等物扣案可資佐證。又扣案
        如附表二編號１所示之物，經送法務部調查局鑑定結果
        ，確含有海洛因成分，有法務部調查局94年12月22日調
        科壹字第970002890號鑑定通知書在卷足參(見臺灣南投
        地方法院檢察署94年度偵字第3130號偵查影卷第1宗第2
        8頁)。另有證人許志卿與證人鍾文彥、施朝發、楊景衡
        、楊雙雙及綽號「阿偉」等人之電話通聯紀錄各乙份附
        於臺灣南投地方法院檢察署94年度偵字第3130號偵查影
        卷第 2宗可稽。益徵證人鍾文彥、施朝發、楊景衡、楊
        雙雙等人所證述渠等係撥打被告曾使用之0000000000號
        行動電話，向證人許志卿購買海洛因等情，確屬實在。
    ３、被告雖辯稱：係我的男友即綽號「阿仁」或「阿全」者
        叫許志卿販毒，我只是跟在男友身邊去找許志卿，都是
        男友與許志卿接洽，我並沒有將海洛因及手機交給許志
        卿，要許志卿幫我賣毒品云云。惟查：
      (１)證人許志卿販賣毒品犯行於94年9月3日為警查獲後，
          歷經多次警詢、偵訊及法院審理之訊問，均僅提及其
          係幫被告販賣海洛因，未曾提及係被告之男友要其販
          賣海洛因，迄95年 5月10日「許志卿販賣毒品案件」
          法院審理時，傳喚被告到庭作證，因被告作證時曾提
          及男友乙事，當時立於被告身分之許志卿方才供述：
          我認識丙○的男朋友綽號「阿全」，手機、毒品都是
          丙○和她男朋友一起同時拿給我的，都有叫我去販賣
          等語（見臺灣南投地方法院95年度訴字第53號影卷第
          33頁)。另於95年6月12日本案偵查時改稱：是丙○跟
          她男朋友「阿全」一起來的，她男朋友跟我接洽的，
          丙○沒有單獨跟我接洽，只要丙○出現，都是她與她
          男朋友一起出現云云（見臺灣南投地方法院檢察署95
          年度偵字第2226號偵查卷第15頁）；且於本案原審亦
          證述：0000000000號、0000000000號行動電話及毒品
          海洛因均係被告之男友「阿全」所交付，叫我販賣，
          我販賣毒品所得均交付綽號「阿全」者云云（見原審
          卷第183至193頁）。惟姑不論許志卿取得手機及毒品
          之時，被告之男友是否在場，倘被告確如其所辯稱僅
          是陪同男友在場，都是男友與許志卿接洽云云，則證
          人許志卿為警查獲後，因恐供出毒品上游而日後遭人
          報復，依常理僅須向檢警供稱手機及毒品是「不詳姓
          名綽號『阿全』之人」所交付即可，實無可能僅提及
          被告姓名，而對實際與其接洽之「阿全」隻字未提。
          又證人許志卿自稱與綽號「阿全」者係國中時即認識
          （見臺灣南投地方法院檢察署95年度偵字第2226號偵
          查卷第15頁），則依其年齡推算，二人認識近20年，
          證人許志卿豈有不知綽號「阿全」者真實姓名之理，
          其竟無法指出該綽號「阿全」者全名，則是否確有綽
          號「阿全」者其人，已有可疑。況證人許志卿先證稱
          ：因為被告跟「阿全」在一起，所以我才認識被告云
          云；嗣改證述：在被告還沒有跟「阿全」在一起時，
          我就認識被告云云（均見原審卷第185頁)，前後所言
          明顯不一，堪認綽號「阿全」者應係出於虛構，否則
          證人許志卿就其認識被告之時點與綽號「阿全」者間
          之關聯，當不致有上開不能相容之矛盾。是證人許志
          卿根據被告95年 5月10日之證詞，於本案偵查、原審
          改證述行動電話及所販賣的毒品都是綽號「阿全」者
          所交付云云，顯係附和被告並意在迴護被告罪責之詞
          ，洵無足採。
      (２)證人蕭武全於「許志卿販賣毒品案件」法院審理時結
          證：我和許志卿是自小認識的玩伴，有一次(94年7月
          17日以後，詳細日期忘記了）被告到我家，後來有一
          位女生叫小玉的（當庭提示被告丙○之口卡片，經蕭
          武全指認無誤）到我家來找被告，當面交給被告20包
          海洛因及一支粉紅色手機，告訴許志卿說幫她賣的錢
          ，交給她18000元即可，其他2包則歸許志卿所有等語
          （見臺灣南投地方法院95年度訴字第53號影卷第14、
          15頁），許志卿當庭對證人蕭武全上開證詞亦陳稱沒
          有意見等語（見同上影卷第16頁），足見被告確有親
          自交付行動電話及海洛因供許志卿販賣，其所辯都是
          男友「阿全」與許志卿接洽云云，顯與事實不符，難
          以採信。
      (３)被告於原審供稱其男友之姓名為「林哲全」云云（見
          原審卷第81頁）；於本院改稱全名係「林子仁」，61
          年8月14日出生云云（見本院卷第59頁背面)，則其前
          後所言不一，是否真有其人，已有可疑。況經本院依
          戶政連結作業系統查詢結果，並無61年出生之「林哲
          全」或「林子仁」，有個人基本資料查詢結果 2筆在
          卷可憑（見本院卷第76頁），益見被告所辯並非真實
          。
    ４、買賣及持有毒品海洛因乃非法行為，無論販出者或販入
        者，原均未預期將遭警捕獲，自未刻意記憶各次交易之
        相關細節；況人之記憶本屬有限，就多次重複之同類行
        為，事後追憶陳述，或因未及想起而不完整，或因相互
        交錯致生齬齟，均屬難免，尚難執細節上之差異，即認
        確有交易行為之主要證詞為不可採。如前揭證人鍾文彥
        所證，其向許志卿購買海洛因2次，第1次500元，第2次
        1000元，則此部分被告共同販賣毒品所得為1500元。又
        依上開證人楊景衡所證，其向許志卿購買海洛因 1次，
        價錢為1、2千元，則依有利被告之方式，應認定此部分
        共同販賣海洛因 1次，所得為1000元。再者，依證人施
        朝發前開所證，其向許志卿購買海洛因 2次，每次1000
        元，則此部分被告共同販賣毒品所得為2000元。另證人
        楊雙雙證述向許志卿購買海洛因之金額為每次 500元，
        次數則稱已不復記憶；而證人許志卿證述：楊雙雙以50
        0元買過 2、3次等語，則依有利被告之方式，應認定此
        部分共同販賣之次數為 2次，所得為1000元。是被告與
        許志卿共同販賣毒品海洛因之所得合計為5500元。
  (三)我國查緝毒品之施用或販賣一向執法甚嚴，對於販賣毒品
      者尤科以重度刑責，使海洛因等毒品均益趨量微價高；又
      販賣毒品者，非可公然為之，亦無公定之價格，不論任何
      包裝，均可任意分裝增減分量，而每次買賣之價量，亦可
      能隨時依雙方間之關係深淺、資力、需求量及對行情之認
      知、來源是否充裕、查緝是否嚴緊，購買者被查獲時供述
      購買對象之可能性風險之評估等，因而異其標準，並機動
      調整，非可一概而論，販賣之利得除經坦承犯行或價量俱
      臻明確外，委難察得實情，惟販賣者從價差或量差中牟利
      方式雖異，其意圖營利之非法販賣行為則一。本件被告自
      始否認販賣海洛因之犯行，且上開證人乙○○、陳屏、
      許志卿亦均不知被告販入毒品之成本為何，致無法查得販
      賣之實際利得若干，惟被告與購毒者並非至親或有特殊情
      誼，當無可能屢屢甘冒重典，僅依購入價格轉售而毫無利
      得，是其有營利之意圖，要無疑義。
  (四)綜上所述，被告前揭販賣海洛因之犯罪事證已臻明確，所
      辯乃畏罪卸責之詞，無可採信，其犯行洵堪定，應依法論
      罪科刑。
三、被告行為後，94年2月2日修正公布之刑法，業於95年7月1日
    施行，應依刑法第2條第1項之規定比較應適用之法律如下：
  (一)論罪量刑之比較原則：應就罪刑有關之共犯、未遂犯、想
      像競合犯、牽連犯、連續犯、結合犯、以及各種加重原因
      （如累犯加重等）、各種減輕原因（如自首減輕等）暨其
      他法定加減原因（如身分加減）與加減例等一切情形，綜
      其全部罪刑之結果而為比較（最高法院95年第 8次刑事庭
      會議決議參照）。
  (二)修正刑法第33條第 5款規定：「罰金：新臺幣一千元以上
      ，以百元計算之」，經比較修正前刑法第33條第 5款、罰
      金罰鍰提高標準條例第 1條前段、現行法規所定貨幣單位
      折算新臺幣標準第 2條等規定之適用結果，有關毒品危害
      防制條例第4條第1項所規定法定刑罰金部分之最低額，於
      修正前為銀元10元即新臺幣30元；修正後則為新臺幣1000
      元，是此部分當以修正前之法律較有利於行為人。
  (三)修正刑法第28條既限縮共同正犯之參與類型，自較有利於
      行為人。
  (四)修正刑法第47條第 1項規定：「受徒刑之執行完畢，或一
      部之執行而赦免後，五年以內『故意』再犯有期徒刑以上
      之罪者，為累犯」，則再犯之罪如為「過失犯」，即不構
      成累犯。然修正前刑法第47條之規定，過失犯亦可論處累
      犯，自以修正後之法律較有利於行為人。
  (五)修正刑法已刪除第56條連續犯之規定，此刪除雖非犯罪構
      成要件之變更，但顯已影響行為人刑罰之法律效果，自屬
      法律有變更。經比較新、舊法結果，修正前應以一罪論；
      修正後則應數罪併罰，自以修正前之法律較有利於行為人
      。
  (六)綜上，修正之法律僅共同、累犯之規定較有利於行為人，
      惟被告係故意犯，且已共同實行犯罪行為，無論依修正前
      、後之規定，均應論以共犯及累犯，則綜合比較結果，修
      正之法律未較有利於行為人，有關罪刑自應全部適用修正
      前之法律。
四、按海洛因為毒品危害防制條例第2條第2項第 1款所稱之第一
    級毒品，被告販賣海洛因予不詳姓名成年男子4人、吳坤典(
    指前2次交易成功者)、鍾文彥、施朝發、楊景衡、楊雙雙等
    人之行為，均係犯同條例第4條第1項之販賣第一級毒品既遂
    罪；被告販賣海洛因予吳坤典（指第3次交易未成功者)及綽
    號「阿偉」之成年男子未遂之行為，係犯同條例第4條第6項
    、第 1項之販賣第一級毒品未遂罪。被告因販賣而持有海洛
    因之低度行為，為販賣第一級毒品之高度行為所吸收，不另
    論罪。被告與乙○○、陳屏間；與許志卿間，對於上開販
    賣第一級毒品之犯行，分別有犯意聯絡及行為分擔，為共同
    正犯。被告先後多次販賣第一級毒品既遂、未遂之犯行，時
    間緊接，所犯為構成要件相同之罪，顯係基於概括犯意反覆
    為之，應依修正前刑法第56條連續犯之規定，論以較重之販
    賣第一級毒品既遂罪一罪，除法定本刑為死刑或無期徒刑部
    分，依法不得加重其刑外，餘則加重其刑。被告與乙○○、
    陳屏共同販賣海洛因給 4名不詳姓名、年籍之成年男子，
    得款7500元部分，雖未經檢察官起訴，惟既與經起訴論罪部
    分，有連續犯裁判上一罪之關係，本院自得併予審理。被告
    曾因施用第一級毒品、施用第二級毒品等案件，經臺灣南投
    地方法院分別判處有期徒刑8月、5月，並定應執行有期徒刑
    1 年確定，於93年10月26日縮短刑期執行完畢，有臺灣高等
    法院被告前案紀錄表、在監在押全國紀錄表在卷可按（見本
    院卷第30頁、原審卷第40頁)，其於有期徒刑執行完畢後，5
    年內再犯本案有期徒刑以上之罪，為累犯，應依修正前刑法
    第47條之規定，除法定本刑為死刑或無期徒刑部分，依法不
    得加重其刑外，餘則遞加重其刑。
五、原審以被告之罪證明確，予以論罪科刑，固非無見，惟查：
    (1)被告與乙○○、陳屏另共同販賣海洛因給 4名不詳姓名
    、年籍之成年男子並得款7500元部分之行為，與經起訴論罪
    部分，有連續犯裁判上一罪之關係，原審未加審論，容有疏
    漏。(2)被告雖共同販賣海洛因給吳坤典 2次既遂，惟僅取得
    第1次之對價1000元，第2次則因吳坤典賒欠而尚未取得，原
    審認被告此部分犯罪所得之財物為2000元，尚有未合。(3)證
    人鍾文彥第2次購買毒品之時間係在第1次(即94年8月中旬某
    日)後2日，原審認係94年9月1日，稍有不當。(4)證人楊景衡
    明白證述係於94年 8月20日與許志卿完成海洛因交易，原審
    誤認係94年 8月31日，自有未洽。(5)被告共同販賣海洛因予
    楊雙雙僅2次，原審認係3次，亦有違誤。被告上訴意旨否認
    犯罪，指摘原審判決不當，雖無理由，惟原判決既有上開可
    議之處，即屬無可維持，自應由本院予以撤銷改判。爰審酌
    被告有多次前科之品性（參卷附臺灣高等法院被告前案紀錄
    表），其販賣第一級毒品海洛因，戕害國人身體健康，且有
    危害社會安全之虞，惡性非輕，犯罪之動機、目的、手段，
    販賣海洛因之次數、時間，所得並非甚鉅，暨否認犯行之犯
    後態度等一切情狀，量處法定最低度之無期徒刑，並依刑法
    第37條第 1項之規定，宣告褫奪公權終身，以資懲儆。又選
    任辯護人雖備位聲請本院依刑法第59條規定減輕其刑，並諭
    知被告有期徒刑之刑云云，惟被告既全盤否認犯行，本院即
    無從審認其犯罪情狀是否顯可憫恕而合於刑法第59條規定之
    要件，當難適用該法律酌量減輕其刑，附此敘明。
六、扣案如附表一編號１、３及如附表二編號１所示之海洛因，
    係毒品危害防制條例第2條第2項第 1款所規定之第一級毒品
    ，應依同條例第18條第 1項前段規定，宣告沒收銷燬。扣案
    如附表一編號４及如附表二編號２至４所示之物，分別為被
    告交付予乙○○、陳屏、許志卿供渠等販賣海洛因所用之
    物，業據乙○○、許志卿陳述在卷，應依同條例第19條第 1
    項之規定宣告沒收。又被告販賣海洛因之所得金額共計1400
    0元（含扣案4000元。按被告、乙○○、陳屏共犯部分850
    0元；被告、許志卿共犯部分5500元，合計14000元），應依
    毒品危害防制條例第19條第1項宣告沒收，其中未扣案之100
    00元，如全部或一部不能沒收時，以被告財產抵償之。至扣
    案上開行動電話機具內門號0000000000號及0000000000號之
    SIM晶片卡各1枚，依國內電信公司定型化契約之約定，所有
    權仍屬電信公司，申請人僅因承租門號而取得使用權，既非
    被告或共犯許志卿所有，且非屬違禁物，自不得併將該 2枚
    SIM卡宣告沒收。另依毒品危害防制條例第19條第1項前段之
    規定宣告沒收者，以屬於被告所有之供犯罪所用或因犯罪所
    得之物為限，蓋毒品危害防制條例第19條第 1項規定：「其
    供犯罪所用或因犯罪所得之財物，均沒收之」，既有意省略
    「不問屬於犯人與否，沒收之」之要件，基於刑止一身之原
    則及參照刑法第38條第 3項前段規定之立法精神，應認「以
    屬於犯人者為限」，始得宣告沒收，即供犯罪所用或因犯罪
    所得之財物若非犯人所有，或已非犯人所有（例如犯人已將
    之轉讓他人，而受讓人未具共犯身分），即無予以宣告沒收
    之餘地(參照最高法院92年度台非字第297號、93年度台上字
    第3263號判決要旨）。準此而言，因被告等已將扣案如附表
    一編號２所示之包裝袋（用以包裝如附表一編號１所示之海
    洛因）連同該海洛因販賣予吳坤典，該空包裝袋已非被告及
    共犯乙○○、陳屏所有，且吳坤典與被告及乙○○、陳
    屏間並無販賣毒品之共犯關係，故扣案如附表一編號２所示
    之包裝袋尚不得依毒品危害防制條例第19條第 1項規定予以
    宣告沒收，併此敘明。
七、公訴意旨另以：被告與許志卿共同基於販賣第一級毒品海洛
    因之概括犯意，自94年 8月30日起至同年9月3日止，在南投
    縣南投市○○○路與民族路口之統一便利商店前，或在南投
    縣草屯鎮惠德宮前等處，以每小包海洛因毒品1000元或 500
    元之價格，連續多次販賣第一級毒品海洛因予吳俊隆，因認
    被告此部分亦涉犯毒品危害防制條例第4條第1項販賣第一級
    毒品罪嫌。惟查：
  (一)按犯罪事實應依證據認定之，無證據不得認定犯罪事實；
      又不能證明被告犯罪或其行為不罰者，應諭知無罪之判決
      ，刑事訴訟法第154條第2項第301條第1項分別定有明文
      。又所謂認定犯罪事實之證據，係指足以認定被告確有犯
      罪行為之積極證據而言，該項證據自須適合於被告犯罪事
      實之認定，始得採為斷罪之資料；且如未能發現相當確實
      證據，或證據不足以證明，自不能以推測或擬制之方法，
      以為裁判之基礎；而認定犯罪事實所憑之證據，雖不以直
      接證據為限，間接證據亦包括在內，然而無論直接證據或
      間接證據，其為訴訟上之證明，須於通常一般人均不致有
      所懷疑，而得確信其為真實之程度者，始得據為有罪之認
      定，倘其證明尚未達到此一程度，而有合理之懷疑存在時
      ，即難遽採為不利被告之認定（最高法院76年台上字第49
      86號判例參照）。另刑事訴訟法第161條第1項規定：檢察
      官就被告犯罪事實，應負舉證責任，並指出證明之方法。
      因此，檢察官對於起訴之犯罪事實，應負提出證據及說服
      之實質舉證責任。倘其所提出之證據，不足為被告有罪之
      積極證明，或其指出證明之方法，無從說服法院以形成被
      告有罪之心證，基於無罪推定之原則，自不能為被告有罪
      之判決。
  (二)上開公訴人所指之犯罪事實固據證人吳俊隆於「許志卿販
      賣毒品案件」之警詢中供稱：「我於94年9月3日21時許以
      我手機0000000000號撥打阿卿行動電話0000000000號，電
      話內容係向阿卿購買1000元之一級毒品海洛因，並約定於
      草屯鎮惠德宮碰面交易」「總共向他購買 3次，每次購買
      1000元之一級毒品海洛因1包，從8月下旬約3天購買1次」
      等語，並於臺灣南投地方法院檢察署檢察官偵訊時亦為相
      同之指述，作為被告販賣第一級毒品海洛因予吳俊隆之證
      據。惟證人吳俊隆向許志卿購買毒品部分，為證人許志卿
      於「許志卿販賣毒品案件」法院審理時所否認，且該案承
      審法官於審判程序中曾二度傳喚證人吳俊隆出庭作證，然
      證人吳俊隆均未到庭。參諸證人吳俊隆於警詢中所稱其係
      於94年9月3日21時許，以其0000000000號行動電話撥打許
      志卿0000000000號行動電話約定購買毒品，然依卷附之通
      聯紀錄顯示（見臺灣南投地方法院檢察署94年度偵字第31
      30號偵查影卷第2宗第261頁），證人吳俊隆之0000000000
      號行動電話撥打許志卿之0000000000號行動電話之時間為
      94年9月3日21時54分 3秒至19秒間，該通話時間與證人吳
      俊隆於警詢中所證述之時間已不相符，且該通聯所示時間
      ，許志卿業已為警查獲；另於94年8月下旬，該2支電話亦
      無任何聯絡，有0000000000號行動電話通聯紀錄可證，是
      證人吳俊隆證稱向許志卿購買毒品之聯絡方式，既經證實
      並非真正，則其所云毒品交易之事實，自難採信。
  (三)綜上所述，此部分公訴人所舉之證據，並未達一般人均不
      致有所懷疑，而得確信被告及許志卿共同販賣海洛因予吳
      俊隆之真實程度，無從說服本院以形成被告有罪之心證。
      且本院在得依或應依職權調查證據之範圍內，復查無其他
      積極證據足以證明被告確有公訴意旨所指此項犯行。是此
      部分即屬不能證明被告犯罪，惟因公訴意旨認被告此部分
      行為，與上開經本院論罪科刑之犯行間，係連續犯裁判上
      一罪之關係，爰不就此部分另為被告無罪之諭知。
八、據上論斷，應依刑事訴訟法第369條第 1項前段、第364條、
    第299條第 1項，毒品危害防制條例第4條第1項、第18條第1
    項前段、第19條第 1項，刑法第2條第1項前段、第11條，修
    正前刑法第28條、第56條、第47條，刑法第37條第 1項，判
    決如主文。
本案經檢察官孟令士到庭執行職務。
中　　華　　民　　國　　96　　年　　9 　　月　　5 　　日
            刑事第六庭    審判長法　官  李  文  雄
                                法　官  林  靜  芬
                                法　官  張  恩  賜
上列正本證明與原本無異。
如不服本判決應於收受本判決後10日內向本院提出上訴書狀，其
未敘述上訴理由者，並得於提起上訴後10日內向本院補提理由書
狀（均須按他造當事人之人數附繕本）「切勿逕送上級法院」。
                                書記官  陳　如　慧
中　　華　　民　　國　　96　　年　　9 　　月　　6 　　日
附錄論罪科刑法條
毒品危害防制條例第4條：
製造、運輸、販賣第一級毒品者，處死刑或無期徒刑；處無期徒
刑者，得併科新臺幣一千萬元以下罰金。
製造、運輸、販賣第二級毒品者，處無期徒刑或七年以上有期徒
刑，得併科新臺幣七百萬元以下罰金。
製造、運輸、販賣第三級毒品者，處五年以上有期徒刑，得併科
新臺幣五百萬元以下罰金。
製造、運輸、販賣第四級毒品者，處三年以上十年以下有期徒刑
，得併科新臺幣三百萬元以下罰金。
製造、運輸、販賣專供製造或施用毒品之器具者，處一年以上七
年以下有期徒刑，得併科新臺幣一百萬元以下罰金。
前五項之未遂犯罰之。
附表一：
編號  名稱及數量（或重量）
 １   海洛因淨重零點壹肆公克（原為1小包）
 ２   空包裝袋壹個（用以包裝編號１之海洛因）
 ３   海洛因合計淨重零點柒壹公克（原分裝為5小包）
 ４   空包裝袋伍個（用以包裝編號３之海洛因）
附表二：
編號  名稱及數量（或重量）
 １   海洛因淨重壹點陸捌公克（12包）
 ２   空包裝袋拾貳個（用以包裝編號１之海洛因，重貳點柒柒公
      克）
 ３   MOTOROLA廠牌行動電話壹支。
 ４   BENQ廠牌行動電話壹支。
臺灣高等法院臺中分院刑事判決　　　　96年度上重訴字第44號
上　訴　人
即　被　告　丙○　女　33歲（民國○○年○月○○日生）
　　　　　　　　　身分證統一編號：Ｚ000000000號
　　　　　　　　　住南投縣南投市○○路○段630巷84號(在押)
選任辯護人　蔡琇媛律師
          　林開福律師
上列上訴人因違反毒品危害防制條例案件，不服臺灣臺中地方法
院95年度訴字第3252號中華民國96年 5月31日第一審判決（起訴
案號：臺灣臺中地方法院檢察署95年度偵字第21694、21695號）
，提起上訴，本院判決如下：
    主    文
原判決撤銷。
丙○共同連續販賣第一級毒品，累犯，處無期徒刑，褫奪公權終
身。扣案如附表一編號１、３及附表二編號１所示之第一級毒品
海洛因，均沒收銷燬；扣案如附表一編號４及附表二編號２至４
所示之物，均沒收。販賣第一級毒品所得新臺幣壹萬肆仟元（含
扣案新臺幣肆仟元）沒收，其中未扣案之新臺幣壹萬元，如全部
或一部不能沒收時，以其財產抵償之。
    犯罪事實
一、丙○曾因施用第一級毒品、施用第二級毒品等案件，經臺灣
    南投地方法院分別判處有期徒刑8月、5月，並定應執行有期
    徒刑 1年確定，於93年10月26日縮短刑期執行完畢，仍不知
    悔改，復基於販賣第一級毒品海洛因以營利之概括犯意，連
    續為下列販賣第一級毒品海洛因之行為：
  (一)丙○與乙○○（綽號大姐、阿雪、白雪，業經臺灣南投地
      方法院以95年度訴字第280號判決處有期徒刑8年，並經本
      院以95年度上訴字第1688號判決、最高法院以95年度台上
      字第6123號判決，分別駁回上訴確定在案）、陳屏（綽
      號阿寶，業經臺灣南投地方法院以 94年度訴字第785號判
      決處有期徒刑3年8月確定）共同基於販賣第一級毒品海洛
      因之犯意聯絡，由丙○以其所持用0000000000號行動電話
      （申請人為張瑞濱）作為販賣毒品之聯絡工具，並提供海
      洛因予乙○○、陳屏販賣，乙○○、陳屏則分別以渠
      等所使用0000000000號行動電話（申請人為陳一誌）、00
      00000000號行動電話（申請人為黃烽哲）作為販賣毒品之
      聯絡工具；於94年8月5日近中午某時許，由丙○先行交付
      海洛因數小包予乙○○，再由乙○○將海洛因交給陳屏
      ，由陳屏於同日下午負責將海洛因交付予購買者並收取
      販賣所得價款，計販賣給 4名不詳姓名、年籍之成年男子
      及吳坤典，所得合計新臺幣（下同）8500元。其中於94年
      8月5日15時32分許，吳坤典以其持用0000000000號行動電
      話撥打丙○所持用0000000000號行動電話欲洽購海洛因，
      丙○即告知可直接撥打乙○○之上開0000000000號行動電
      話向乙○○洽購，吳坤典遂依丙○之指示，撥打電話予乙
      ○○聯絡購買海洛因事宜，俟吳坤典與乙○○約定交易之
      時間地點後，乙○○旋即指示陳屏先後於同日15時40分
      許及16時30分許，連續在南投縣南投市「仁壽公園」，分
      別販賣1000元之海洛因（重量不詳）予吳坤典各 1次，其
      中第1次已取得交易對價1000元，第2次則因吳坤典賒欠而
      尚未取得。嗣經警於同日16時50分許，在南投縣南投市○
      ○街與民生街口查獲，並扣得吳坤典持有甫向陳屏購買
      如附表一編號１、２所示之海洛因 1包，吳坤典供稱該海
      洛因係向陳屏購買，並願協助員警調查陳屏販賣海洛
      因之犯行，乃由吳坤典以其所使用0000000000號行動電話
      撥打陳屏所使用0000000000號行動電話，佯稱欲再度購
      買海洛因，並約定在上開「仁壽公園」交易，同日17時25
      分許，陳屏攜帶乙○○所交付如附表一編號３、４所示
      之海洛因 5包，欲至「仁壽公園」販賣給吳坤典時，為警
      在南投縣南投市○○街 222號前當場查獲而未遂，並扣得
      該5包海洛因。
  (二)丙○與許志卿（業經臺灣南投地方法院以95年度訴字第53
      號判決處有期徒刑7年6月確定）共同基於販賣第一級毒品
      海洛因之犯意聯絡，由丙○交付已分裝完成之海洛因及其
      所持用0000000000號行動電話予許志卿，再由許志卿以該
      行動電話作為販賣毒品之聯絡工具，負責交付海洛因予購
      買者及收取販賣毒品所得價款之方式，分別於：
    １、94年8月中旬某日下午及其後2日，鍾文彥以0000000000
        號行動電話與許志卿所持用0000000000號行動電話聯絡
        ，在南投縣南投市○○○路與民族路口之統一便利商店
        前，由許志卿分別販賣500元及1000元之海洛因(重量不
        詳）予鍾文彥各1次。
    ２、94年 8月30日及94年9月1日，施朝發以0000000000號行
        動電話與許志卿所持用0000000000號行動電話聯絡，在
        南投縣南投市○○○路與民族路口之統一便利商店前，
        由許志卿分別販賣1000元之海洛因（重量不詳）予施朝
        發各1次。
    ３、94年 8月20日，楊景衡以0000000000號行動電話與許志
        卿所持用0000000000號行動電話聯絡，在南投縣南投市
        ○○○路與民族路口之統一便利商店前，由許志卿販賣
        1000元之海洛因（重量不詳）予楊景衡1次。
    ４、自94年8月13日至同年8月30日止，楊雙雙以其設於南投
        縣南投市○○路檳榔攤之市內電話00 00000號與許志卿
        所持用0000000000號行動電話聯絡，由許志卿至楊雙雙
        上開檳榔攤處，販賣每次 500元之海洛因（重量不詳）
        予楊雙雙共2次。
    ５、94年9月3日晚上 7時許，許志卿在南投縣南投市○○○
        路與民族路口之統一便利商店前，準備販賣海洛因予姓
        名、年籍不詳綽號「阿偉」之成年男子時，為埋伏之員
        警當場逮捕許志卿，「阿偉」則趁亂逃逸，並扣得許志
        卿在逮捕過程中拋入排水孔鐵蓋細縫中之海洛因 1小包
        。嗣經許志卿同意，由警員帶同許志卿在南投縣南投市
        ○○里○○路100號3樓之神明廳沙發夾縫間，扣得海洛
        因11包（共計查扣如附表二編號１、２所示之海洛因12
        包）、販賣海洛因所得4000元，及聯絡交易毒品使用之
        MOTOROLA廠牌行動電話1支（含門號0000000000號SIM卡
        1枚)、BENQ廠牌行動電話1支（含門號0000000000號SIM
        卡1枚）。
三、案經南投縣政府警察局移送及南投縣政府警察局中興分局報
    告臺灣南投地方法院檢察署檢察官呈臺灣高等法院臺中分院
    檢察署檢察長核轉臺灣臺中地方法院檢察署檢察官偵查起訴
    。
    理    由
一、證據能力方面：
  (一)證人陳屏、吳坤典於乙○○被訴販賣毒品案件（即臺灣
      南投地方法院 95年度訴字第280號案件，下稱「乙○○販
      賣毒品案件」；證人楊景衡、施朝發、蕭武全於許志卿被
      訴販賣毒品案件（即臺灣南投地方法院95年度訴字第53號
      案件，下稱「許志卿販賣毒品案件」）等審判期日經具結
      之證言，乃被告以外之人於審判外向法官所為之陳述，依
      刑事訴訟法第159條之1第 1款之規定，有證據能力，均得
      作為證據。
  (二)證人吳坤典、許志卿、鍾文彥於檢察官訊問時，經具結之
      證言，按卷內資料查無顯不可信之情形，依刑事訴訟法第
      159條之1第2項規定，亦認有證據能力，均得作為證據。
二、訊據上訴人即被告丙○矢口否認有何販賣第一級毒品海洛因
    之犯行，辯稱：僅將海洛因交付乙○○，託她轉交給我舅舅
    甲○○，沒有叫她拿給陳屏，也沒有叫陳屏拿給吳坤典
    ，乙○○、陳屏與吳坤典交易的情形我都不瞭解；許志卿
    部分是我的男友即綽號「阿仁」或「阿全」者叫許志卿販毒
    ，我只是跟在男友身邊去找許志卿，都是男友與許志卿接洽
    ，我並沒有將海洛因及手機交給許志卿，要許志卿幫我賣毒
    品云云。經查：
  (一)被告與乙○○、陳屏共同販賣部分：
    １、被告如何於94年8月5日交付海洛因數小包予乙○○，並
        曾以電話告知乙○○將毒品販賣給來電洽購者，乙○○
        乃將海洛因交給陳屏，由陳屏於同日下午負責將海
        洛因交付予購買者並收取販賣所得價款，計販賣給 5人
        ，所得合計8500元，其中曾在南投縣南投市「仁壽公園
        」，連續販賣海洛因 3次予吳坤典等情，業據證人陳
        屏於「乙○○販賣毒品案件」法院審理時及本案原審；
        證人乙○○於本案原審及本院分別證述綦詳；又證人吳
        坤典原係撥打電話欲向被告丙○購買海洛因，經被告指
        示才再與乙○○、陳屏 2人聯絡並交易毒品等情，亦
        據證人吳坤典於「陳屏販賣毒品案件」之偵查中、「
        乙○○販賣毒品案件」法院審理時及本案原審結證明確
        。茲分述如下：
      (１)證人陳屏於「乙○○販賣毒品案件」法院審理時證
          稱：我被查獲當天使用的聯絡電話為0000000000號，
          乙○○使用的電話則為0000000000號，當天下午我在
          乙○○家中，想要去仁壽公園買東西吃，剛好吳坤典
          打電話給乙○○，要跟乙○○買海洛因，於是乙○○
          就跟我說，既然我要過去仁壽公園那邊，有順路，請
          我幫忙將海洛因交給一個年輕人，並說會跟那個年輕
          人聯絡，說我的特徵；於是我帶著乙○○交給我的海
          洛因騎機車過去，到了半路上，就接到有個自稱吳坤
          典的人打電話給我，問我是不是阿寶，並說大姐叫他
          與我聯絡，當時我已經快到仁壽公園，於是就過去仁
          壽公園，沒有多久，就有一個騎機車的人靠過來，我
          就問說：「就是你嗎？」，那個人說是，我就把海洛
          因拿給那個人，那個人有拿1000元給我；第二次的情
          形與第一次的情況雷同，我回到乙○○住處之後，張
          芳如跟我說，第一次打電話來的那個年輕人也就是吳
          坤典又打來，乙○○又叫我再幫忙把海洛因交給吳坤
          典，所以我總共賣海洛因給吳坤典 2次；第三次是吳
          坤典直接打電話給我，問我有沒有海洛因，因為我剛
          好在乙○○住處那裡，我就跟乙○○說，吳坤典為何
          不一次把要的毒品買完，乙○○再拿海洛因給我，但
          是我還沒交給吳坤典就被警察查獲了等語（見臺灣南
          投地方法院95年度訴字第280號影卷第102至110頁)。
          另於本案原審證稱：因為乙○○住2樓，我住3樓，當
          天中午我剛好要出去買東西吃，順路就幫乙○○將毒
          品送過去給對方，我也有交付過毒品給吳坤典，張芳
          如交付我的毒品有1000元1包，也有 500元1包的；我
          販賣毒品給 5名男子，其中一人叫吳坤典，販賣毒品
          所得都交給乙○○，乙○○有將7500元交給我算，我
          幫忙算完之後，再拿還給乙○○，乙○○就要我幫忙
          匯款5000元入丙○帳戶內，乙○○有跟我說毒品是程
          昱所有的，但我不知道是不是真的等語（見原審卷第
          148至152頁）。
      (２)證人吳坤典於「陳屏販賣毒品案件」偵查中結證：
          我是以0000000000的行動電話打給「小玉」要買海洛
          因，「小玉」叫我打電話和綽號「大姐」的人聯絡。
          我就打電話給「大姐」，說要向她買海洛因，「大姐
          」就叫綽號「阿寶」的陳屏拿海洛因來賣我。我在
          94年8月5日打電話給「大姐」，說要買海洛因，「大
          姐」叫我到南投市仁壽公園，當時我在名間鄉新街村
          ，趕不過去，「大姐」就一直打電話給我，問我人在
          哪裏。我到仁壽公園，再打電話給「大姐」，「大姐
          」說有一位女生會拿海洛因給我，到最後陳屏就拿
          海洛因給我。我有問「大姐」送海洛因過來的是何人
          ，她說是「阿寶」，我再打電話跟「阿寶」聯絡。我
          總共向陳屏買3次海洛因，跟陳屏買完第2次海洛
          因，手上還拿著海洛因，就被警察查獲，警察就叫我
          打電話給拿海洛因來賣我的人，叫她過來，所以我就
          再打電話給陳屏。我前二次是打電話向「大姐」買
          海洛因，但都是陳屏拿海洛因來賣我的等語（見臺
          灣南投地方法院檢察署94年度偵字第2797號偵查卷第
          44至45頁）。復於「乙○○販賣毒品案件」法院審理
          時結證稱：我原先並不認識「小玉」、乙○○、陳
          屏，是朋友介紹留電話給我，說我如果缺海洛因時，
          可以聯絡「小玉」，被查獲當天我使用的聯絡電話為
          0000000000號，當天我先打電話給「小玉」，但「小
          玉」說她那邊沒有海洛因，叫我打電話給乙○○；我
          就打電話給乙○○，乙○○說會叫一個叫「阿寶」的
          人過去，並叫我再打電話給「阿寶」；後來我騎機車
          到仁壽公園與「阿寶」碰面，「阿寶」是騎機車去的
          ，「阿寶」就是在庭上的證人陳屏，我跟「阿寶」
          買了1000元的海洛因，我買了之後，離開仁壽公園就
          在偏僻的地方施打；第二次我也是在仁壽公園跟「阿
          寶」買了1000元的海洛因，但是賒帳；第二次買完之
          後，我就被警察抓到，警察叫我打電話給販賣海洛因
          的人，所以第三次是警察叫我打電話給「阿寶」，誘
          騙「阿寶」出來的等語（見臺灣南投地方法院95年度
          訴字第280號影卷第112至117頁)。另於本案原審結稱
          ：我是透過朋友知道「小玉」的電話，我打給「小玉
          」要買毒品，「小玉」說她沒有毒品，叫我打電話去
          找「大姐」，並留「大姐」電話給我，後來我與「大
          姐」聯絡購買毒品的細節，因為相約的時間過了，「
          大姐」還沒有出現，於是我又再打電話給「小玉」，
          「小玉」說她再聯絡「大姐」看看；後來「大姐」有
          直接將「阿寶」的電話留給我，我才會在為警查獲後
          ，撥打「阿寶」電話約她出來交易毒品，我第一次有
          交付1000元給「阿寶」，第二次交易時我向「阿寶」
          說1000元晚點再拿給她等語（見原審卷第154至158頁
          ）。
      (３)證人乙○○於本案原審結證：我都叫被告「小玉」，
          陳屏販賣的毒品海洛因是被告寄放在我那裡，被告
          在94年8月5日當天拿 1袋海洛因毒品寄放在我那裡，
          叫被告的小弟「阿吉仔」載我去南投工業區拿給被告
          稱為「舅仔」的人，但是「舅仔」不在，我打電話告
          訴被告，被告才說「舅仔」會去我的住處跟我拿，後
          來被告打電話給我，說有人會打電話與我聯絡，要我
          先將毒品拿給那人，被告的意思就是要我拿毒品去販
          賣給打電話來的人，並向該人收錢，之後確實有一名
          男子打電話來，我因為不想拿去，便向該名男子表示
          不認識對方，但陳屏在我旁邊聽到電話內容說沒有
          關係，她要拿去，於是我便叫對方打陳屏的電話，
          就由該名男子與陳屏自行聯絡，後來還有幾個人打
          來，我都告訴對方直接聯絡陳屏，所以當天我分 2
          、3 次交付海洛因給陳屏，因為海洛因是被告所有
          ，而陳屏的人格大家比較不相信，所以不敢將毒品
          一次全部交付給陳屏，陳屏當天販賣的款項共計
          7500元，因為被告打電話來要我先匯款5000元，其餘
          款項會另外叫人來拿，所以我有叫陳屏去匯款5000
          元入被告帳戶內，匯款的錢就是陳屏去販毒所得的
          款項；被告寄放毒品給我時就已經分裝好了，看數量
          大小就知道該包的價格是1000或 500元等語（見原審
          卷第139至146頁）。另於本院證述：94年8月5日被告
          沒有交付5000元給我，陳屏匯給被告的錢，就是賣
          毒品的錢，當天我被帶到警局，隔天釋回後，被告才
          叫「阿吉」來我店裡拿回剩餘的2、3千元等語（見本
          院卷第100至102頁）。
    ２、依上開各證詞，並參酌：(1)證人吳坤典所持用00000000
        00號行動電話，分別於94年8月5日15時32分許及同日15
        時39分許，曾撥打被告持用0000000000號行動電話之通
        聯紀錄；且於同日15時32分許、34分許、43分許、44分
        許、45分許、49分許、53分許、同日16時31分許，曾撥
        打乙○○持用0000000000號行動電話之通聯紀錄；另分
        別於同日15時35分許至37分許、同日15時45分許、46分
        許、同日17時 7分許、17時19分許，曾撥打陳屏所持
        用0000000000號行動電話等情，有吳坤典持用上開行動
        電話之通聯紀錄附卷可佐（見臺灣南投地方法院檢察署
        94年度偵字第3119號偵查卷第59至62頁）。此與證人吳
        坤典所證述其以電話聯絡被告、乙○○及陳屏購買海
        洛因之經過情形相符。(2)證人吳坤典為警查獲後，於94
        年8月6日 1時22分許經採集尿液送驗結果，呈嗎啡陽性
        反應乙情，有詮昕科技股份有限公司94年 8月17日報告
        編號00000000號濫用藥物尿液檢驗報告在卷可佐（見臺
        灣南投地方法院95年度訴字第280號影卷第66頁)。足以
        證明證人吳坤典所證稱其於被查獲當日向證人陳屏購
        買後隨即施打之物品，確係海洛因。(3)警方分別在證人
        吳坤典、陳屏身上查獲如附表一編號１、３所示之白
        粉，經送法務部調查局鑑定結果，確均含有海洛因之成
        分，有法務部調查局94年10月13日調科壹字第97000281
        9號、同日調科壹字第970002820號鑑定通知書在卷足參
        (見臺灣南投地方法院95年度訴字第280號影卷第68頁、
        臺灣南投地方法院檢察署94年度偵字第2797號偵查影卷
        第54頁）。益見被告指示乙○○；並由乙○○轉囑陳
        屏販賣之物品，確為海洛因無誤。(4)證人乙○○被訴販
        賣毒品案件，業經判處有期徒刑 8年確定，其於偵審中
        並未坦承販賣毒品海洛因，亦未因供出毒品來源而獲減
        輕其刑，該案係於95年11月 9日經最高法院駁回上訴而
        告確定等情，有臺灣南投地方法院 95年度訴字第280號
        、本院95年度上訴字第1688號、最高法院95年度台上字
        第6123號刑事判決在卷可憑，則證人乙○○於原審96年
        4 月19日審判期日，已無因供出毒品來源可獲減輕其刑
        之利害存在，其仍證述被告指示將毒品販賣給來電洽購
        者，當無故意誣攀被告以獲取輕判利益之疑慮，再參諸
        證人吳坤典確證述係先撥打被告之電話要購買海洛因，
        經被告轉知撥打乙○○之電話，始完交易等語，益見證
        人乙○○、陳屏、吳坤典前揭證述均屬真實可信。
    ３、按刑事偵查技術上所謂之「釣魚」，係指對於原已犯罪
        或具有犯罪故意之人，以設計引誘之方式，迎合其要求
        ，使其暴露犯罪事證，再加以逮捕或偵辦者而言。而所
        謂「陷害教唆」，則係指行為人原不具犯罪之故意，純
        因司法警察之設計教唆，始萌生犯意，進而實施犯罪構
        成要件之行為者而言。前者純屬偵查犯罪技巧之範疇，
        並未違反憲法對於基本人權之保障，且於公共利益之維
        護有其必要性存在，故依「釣魚」方式所蒐集之證據資
        料，原則上非無證據能力。而後者因係以引誘或教唆犯
        罪之不正當手段，使原無犯罪故意之人，因而萌生犯意
        實施犯罪行為，再進而蒐集其犯罪之證據加以逮捕偵辦
        ；其手段顯然違反憲法對於基本人權之保障，且已逾越
        偵查犯罪之必要程度，對於公共利益之維護並無意義，
        因此所取得之證據資料，應不具有證據能力。則行為人
        如原即有販賣毒品營利之犯意，雖因經警設計誘捕，致
        實際上不能完成毒品交易，然因其原即具有販賣毒品之
        意思，客觀上又已著手於販賣行為，仍應論以販賣毒品
        未遂罪。若行為人原本無販賣毒品營利之意思，因調查
        犯罪人員之引誘或教唆始起意販毒，即屬「陷害教唆」
        ，不能認已成立販賣毒品罪（最高法院94年度台上字第
        2237號判決要旨參照）。查上開被告、乙○○、陳屏
        第三次販賣海洛因予吳坤典未遂部分，被告、乙○○、
        陳屏原即有販賣海洛因之犯意，雖因經警設計誘捕，
        致實際上不能完成毒品交易，然因渠等原即具有販賣海
        洛因之意思，客觀上又已著手於販賣行為，故並不影響
        渠等販賣海洛因未遂犯行之成立。
    ４、被告雖辯稱：警方於94年8月5日在陳屏身上查扣之海
        洛因是我叫乙○○拿去南投工業區交給我表舅甲○○，
        因我表舅有在施用毒品，我要送給他施用。94年8月5日
        有叫乙○○匯款到我帳戶內，那是我請乙○○幫我繳現
        金卡，該5000元是我本人所有之現金，並非販毒所得，
        我並沒有與乙○○、陳屏一同販賣毒品，是乙○○叫
        陳屏去販賣毒品云云。惟查：
      (１)證人乙○○於本案原審及本院結證：毒品是被告寄在
          我那裡，叫我拿給被告舅舅，後來是被告又打電話來
          叫我拿給打電話給我的男子，我本來不要，是陳屏
          說要順路帶過去，才交由陳屏去販賣的；且被告叫
          我先匯5000元，我叫陳屏拿5000元匯款至被告帳戶
          內，是用陳屏販賣毒品所得總價款7500元中的5000
          元，並非被告另行拿給我幫忙匯款，當天被帶到警局
          ，隔天釋回後，被告才叫「阿吉」來我店裡拿回剩餘
          的2、3千元等語（見原審卷第139至144頁、本院卷第
          100至102頁），核與證人陳屏於本案原審證稱：該
          匯款的5000元是乙○○交給我賣毒品的所得7500元，
          叫我算一算後，由乙○○從中拿5000元叫我匯錢的等
          語相符（見原審卷第149、150頁），並有國泰世華商
          業銀行存款存入憑條在卷可憑（見南投縣政府警察局
          0000000000號偵查卷第7頁)。足見證人乙○○交付證
          人陳屏匯存至被告帳戶內之5000元確係因販賣海洛
          因所得，而證人乙○○交付證人陳屏販賣之海洛因
          ，既確係自被告處所取得，被告對此亦不否認，則證
          人乙○○倘非經被告指示販賣海洛因而有所得，且在
          被告亦未拿取5000元予證人乙○○之情況下，被告如
          何能指示證人乙○○代其匯存5000元至其帳戶中，堪
          認被告確有指示乙○○將海洛因販賣給來電洽購者。
      (２)證人吳坤典於本案原審結稱：我在94年8月5日當天下
          午 3時32分許撥打電話給被告要購買毒品，被告叫我
          直接去找「大姐」，直接跟「大姐」聯絡並留電話給
          我，同日下午 3時39分許，我又撥打電話給被告，是
          因為我聯絡「大姐」，約定的時間已過，「大姐」人
          還沒有來，我才再打電話給被告，被告稱要再聯絡「
          大姐」看看等語（見原審卷第155頁)，足見欲購買毒
          品者知悉撥打0000000000號行動電話可向綽號「小玉
          」之被告購得毒品，且被告倘非交付海洛因予乙○○
          販賣，應無可能將吳坤典引介予乙○○購毒；又證人
          吳坤典既已知悉應直接與乙○○聯絡購毒事宜，在張
          芳如未依約定出現之時，會選擇再次撥打電話予被告
          ，顯然在吳坤典主觀認知上，被告與乙○○係共同販
          毒之夥伴；另由被告第二次與吳坤典之交談內容，亦
          可知被告顯然有積極地想要促成該次交易成功之意思
          ，否則倘被告確無販毒之意，其只須告知吳坤典自行
          聯絡乙○○即可，何須表示將代為聯絡看看。益證被
          告確有共同販賣海洛因之行為，其辯稱未叫乙○○販
          賣海洛因云云，並非實在。
      (３)被告雖另辯稱乙○○之女兒本身就有販賣毒品之犯行
          遭警查獲，本件是乙○○自行販賣毒品云云，惟依證
          人楊雙雙於本案原審證稱：「阿雪」（即乙○○，並
          當庭指認警卷照片）有給我一支0000000000號行動電
          話號碼，讓我聯絡購買海洛因等語(見原審卷第239至
          242、244頁），苟乙○○當時確有自為販賣毒品牟利
          之行為，顯然無須捨棄販毒予證人楊雙雙牟利之機會
          ，儘可請證人楊雙雙直接向其購買毒品海洛因即可，
          是被告此部分辯詞顯屬主觀臆測，尚難執為有利被告
          之論據。
      (４)證人陳屏於本案原審證述94年8月5日當日販賣毒品
          給5名男子，其中一人即係吳坤典等語（見原審卷第1
          49頁）。又如前所述，吳坤典係於當日15時32分許方
          撥打電話向被告買海洛因，而依卷附5000元國泰世華
          商業銀行存款存入憑條（見南投縣政府警察局000000
          0000號偵查卷第7頁)，其交易時間為14時56分許，則
          證人乙○○、陳屏所證該7500元之販毒所得，核與
          吳坤典無關，尚難執該匯存時間在陳屏與吳坤典交
          易毒品海洛因之前等情，作為有利被告之論據。
    ５、如前所述，陳屏在與吳坤典交易毒品海洛因之前，業
        已販賣海洛因予其他 4名不詳姓名、年籍之成年男子，
        販毒所得為7500元，另其與吳坤典為毒品交易，已取得
        第1次之對價1000元，第2次則因吳坤典賒欠而尚未取得
        ，是合計此部分被告共同販賣毒品海洛因之所得為8500
        元。
    ６、按共同正犯之意思聯絡，原不以事前有所謀議，數人間
        有直接聯絡者為限；若於行為當時，以共同犯罪之意思
        參與，而為間接之聯絡者，自包括在內。本件被告與陳
        屏固無販賣海洛因之直接意思聯絡，惟被告囑乙○○
        販賣海洛因，並將部分所得存入被告所有銀行帳戶，則
        無論乙○○係直接與購毒者為交易行為，或再經由陳
        屏為之，均在被告共同販賣海洛因之犯罪意思範圍之內
        ；而陳屏經由乙○○知悉毒品海洛因係被告所有，堪
        認被告與陳屏間有共同販賣毒品之間接意思聯絡，是
        被告、乙○○、陳屏間就上開販賣毒品之行為，自有
        犯意聯絡及行為分擔。
  (二)被告與許志卿共同販賣部分：
    １、證人即共犯許志卿自被告處收受已分裝完成之海洛因及
        0000000000號、0000000000號行動電話供作販賣毒品之
        聯絡工具，而分別於犯罪事實欄一、(二)所示之時間、
        地點，連續販賣第一級毒品海洛因予鍾文彥、施朝發、
        楊景衡、楊雙雙及綽號「阿偉」等人之犯行，業據證人
        許志卿於「許志卿販賣毒品案件」之偵查中結證綦詳；
        且證人鍾文彥、施朝發、楊景衡、楊雙雙等人確有撥打
        被告交付予證人許志卿所使用0000000000號行動電話，
        向證人許志卿購買海洛因施用等情，亦據證人許志卿於
        本案原審證述在卷；證人鍾文彥於「許志卿販賣毒品案
        件」之偵查中結證明確；證人楊景衡於「許志卿販賣毒
        品案件」法院審理時結證屬實；證人施朝發於「許志卿
        販賣毒品案件」法院審理時暨本案原審結證甚詳；證人
        楊雙雙於本案原審證述實在。茲分述如下：
      (１)證人許志卿於「許志卿販賣毒品案件」偵查中結證：
          丙○給我海洛因還有行動電話，我幫丙○販售海洛因
          ，我是打丙○電話0000000000號，丙○每天交給我海
          洛因的數量不一定，約有10幾包，我收到錢全部給她
          ，她有供應我 2包海洛因，都是以電話約地點。要購
          買海洛因的客戶都是打0000000000號與我聯絡，而扣
          案0000000000號行動電話則是我專門用以和丙○聯絡
          的電話。鐘文彥有託我向丙○買海洛因，以前有賣過
          鐘文彥1、2次，每次約 500元，是約在消防隊對面便
          利商店（即指南投縣南投市○○○路與民族路口之統
          一便利商店，下同），我賣給鐘文彥海洛因是丙○拿
          給我的。我也有賣海洛因毒品給楊雙雙，是幫丙○拿
          去，也是2、3天前拿去位於南陽路檳榔攤，楊雙雙也
          是買 500元，她是打0000000000號向我買過2、3次，
          詳細時間、地點不記得等語（見臺灣南投地方法院檢
          察署94年度偵字第3130號偵查影卷第1宗第8、9頁)。
          另於本案原審證述：我知道0000000000號那支電話是
          「小玉」的，因為我之前曾經打過這支電話給丙○，
          在「許志卿販賣毒品案件」中承認販賣海洛因給鐘文
          彥、施朝發、楊雙雙及楊景衡等 4人，均屬實在，94
          年9月3日「阿偉」打電話來買海洛因，我跟他約好交
          易地點碰面，毒品還沒有交給「阿偉」，「阿偉」也
          還沒有交錢，警察就出現，將我抓起來，「阿偉」跑
          掉了等語（見原審卷第185、189、191、192頁）。
      (２)證人鍾文彥於「許志卿販賣毒品案件」94年9月4日偵
          查中結稱：我以前有跟許志卿買過 2次海洛因，連今
          天打給他是第三次，但今天我沒有買到就被警查獲。
          我是用手機0000000000號打給許志卿手機0000000000
          號購買海洛因，3 次都是這樣子。第一次交易情形，
          我和許志卿約在南投市消防隊旁邊便利商店，是在20
          天前，約在下午，買 500元海洛因。第二次交易情形
          ，是第一次交易後 2天，也是約在消防隊旁邊，我是
          買1000元海洛因等語（見臺灣南投地方法院檢察署94
          年度偵字第3130號偵查影卷第1宗第14頁）。
      (３)證人楊景衡於「許志卿販賣毒品案件」法院審理時結
          證：我有向「小玉」買毒品，有一次是許志卿拿來的
          ，地點是在南投市○○路消防隊對面統一超商。我是
          用0000000000號行動電話打過去購買海洛因，從94年
          8月20日到同年9月3日止，我撥打 0000000000號電話
          的目的，都是為了購買毒品，在該段期間，94年 8月
          20日有買到毒品，但有時候許志卿人不在南投，所以
          買不到毒品，價錢是1、2千元，許志卿交付給我毒品
          有一次，地點在南投市消防隊對面統一超商等語（見
          臺灣南投地方法院95年度訴字第1483號影卷第12至14
          、16頁）。
      (４)證人施朝發於「許志卿販賣毒品案件」法院審理時結
          稱：我以前打電話買毒品都是一位女生接的，94年 9
          月 3日打電話去是位男生接的，毒品是向「小玉」買
          的。當天我要買1000元。販毒者的電話號碼是0917開
          頭，其他號碼忘記了，這支號碼是朋友提供給我的，
          我是要向「小玉」的人買毒品，從94年8月22日起至9
          月 3日有打電話與許志卿聯絡，交易的時間都是晚上
          ，有不同的人來交易，所以我無法確認是否是在庭的
          許志卿；我 8月底打去，有男生接的，也有女生接的
          。打0917這支電話購買毒品約有1、2週，交易地點在
          南投市消防隊對面的統一超商。94年9月3日向許志卿
          購買毒品，在還沒有交付給我時，就被警察查獲等語
          (見臺灣南投地方法院95年度訴字第1483號影卷第9至
          12頁）。於本案原審結稱：之前我也不認識許志卿，
          我是打0000000000那支電話，就有人拿毒品出來給我
          ，是一個男的拿給我的，但我不知道是否是許志卿，
          因為是晚上無法確認；因為朋友都是在施用毒品，大
          家口耳相傳就知道這支電話可以買到毒品。我打這支
          0000000000號電話總共成功交易二次毒品，打電話去
          說要買東西，對方就說好，有女生接，也有男生接，
          但是都是男生交毒品給我，我去約定的地點，交貨的
          人就會主動來問我。口耳相傳說這支電話打過去就可
          以買毒品，並說有一個女生在賣毒品，人家說那個女
          生就叫「小玉」，我打這支電話都是為了要買毒品，
          有成功透過0000000000號這支電話買過二次毒品，因
          為有時打過去可能找不到對方，或是對方沒有空，在
          警詢許志卿的案件作證時所說的（內容為：以我持用
          0000000000號行動電話與許志卿持用0000000000號行
          動電話聯絡購買海洛因2次，94年8月30日、94年9月1
          日在南崗路消防隊前的統一超商交易，每次向許志卿
          購買海洛因1000元，一手交錢，一手交貨。詳「許志
          卿販賣毒品案件」警卷第22頁）都實在等語（見原審
          卷第196至200頁）。
      (５)證人楊雙雙於原審證述：「阿雪」即乙○○有給我一
          支電話號碼讓我聯絡購買海洛因，我打這支電話聯絡
          購買海洛因時，跟我接洽的人是男子，在94年9月3日
          晚上9點時，我用檳榔攤0000000號電話打到「阿雪」
          提供給我的電話，欲購買海洛因而被警察查獲，許志
          卿於94年9月3日在檢察官偵訊時說他都將海洛因拿到
          我南陽路的檳榔攤，每次都是500元，最後1次拿給我
          是在案發前的2、3天等語是實在的，「阿雪」提供給
          我的那支0000000000號電話通聯記載從94年8月13 日
          到30日半個多月的時間，該電話與我檳榔攤 0000000
          的電話有數十通的通話紀錄，這些通話紀錄的通話內
          容，都是我在跟許志卿洽談購買海洛因的事情，許志
          卿賣給我的次數不太記得了，每次都跟許志卿買 500
          元，都是許志卿送到我南陽路的檳榔攤等語（見原審
          卷第239至244頁）。
    ２、此外，復有如附表二編號１、２所示之海洛因12包（送
        驗後合計淨重1.68公克，空包裝重2.77公克；警方逮捕
        許志卿過程中許志卿拋入排水孔鐵蓋細縫中之第一級毒
        品海洛因1小包與嗣後查獲之第一級毒品海洛因11 包，
        一併送驗並秤重）、聯絡交易毒品用之MOTOROLA廠牌行
        動電話1支（含門號0000000000號SIM卡1枚)、BENQ廠牌
        行動電話1支（含門號0000000000號SIM卡1枚)及證人許
        志卿販賣海洛因所得4000元等物扣案可資佐證。又扣案
        如附表二編號１所示之物，經送法務部調查局鑑定結果
        ，確含有海洛因成分，有法務部調查局94年12月22日調
        科壹字第970002890號鑑定通知書在卷足參(見臺灣南投
        地方法院檢察署94年度偵字第3130號偵查影卷第1宗第2
        8頁)。另有證人許志卿與證人鍾文彥、施朝發、楊景衡
        、楊雙雙及綽號「阿偉」等人之電話通聯紀錄各乙份附
        於臺灣南投地方法院檢察署94年度偵字第3130號偵查影
        卷第 2宗可稽。益徵證人鍾文彥、施朝發、楊景衡、楊
        雙雙等人所證述渠等係撥打被告曾使用之0000000000號
        行動電話，向證人許志卿購買海洛因等情，確屬實在。
    ３、被告雖辯稱：係我的男友即綽號「阿仁」或「阿全」者
        叫許志卿販毒，我只是跟在男友身邊去找許志卿，都是
        男友與許志卿接洽，我並沒有將海洛因及手機交給許志
        卿，要許志卿幫我賣毒品云云。惟查：
      (１)證人許志卿販賣毒品犯行於94年9月3日為警查獲後，
          歷經多次警詢、偵訊及法院審理之訊問，均僅提及其
          係幫被告販賣海洛因，未曾提及係被告之男友要其販
          賣海洛因，迄95年 5月10日「許志卿販賣毒品案件」
          法院審理時，傳喚被告到庭作證，因被告作證時曾提
          及男友乙事，當時立於被告身分之許志卿方才供述：
          我認識丙○的男朋友綽號「阿全」，手機、毒品都是
          丙○和她男朋友一起同時拿給我的，都有叫我去販賣
          等語（見臺灣南投地方法院95年度訴字第53號影卷第
          33頁)。另於95年6月12日本案偵查時改稱：是丙○跟
          她男朋友「阿全」一起來的，她男朋友跟我接洽的，
          丙○沒有單獨跟我接洽，只要丙○出現，都是她與她
          男朋友一起出現云云（見臺灣南投地方法院檢察署95
          年度偵字第2226號偵查卷第15頁）；且於本案原審亦
          證述：0000000000號、0000000000號行動電話及毒品
          海洛因均係被告之男友「阿全」所交付，叫我販賣，
          我販賣毒品所得均交付綽號「阿全」者云云（見原審
          卷第183至193頁）。惟姑不論許志卿取得手機及毒品
          之時，被告之男友是否在場，倘被告確如其所辯稱僅
          是陪同男友在場，都是男友與許志卿接洽云云，則證
          人許志卿為警查獲後，因恐供出毒品上游而日後遭人
          報復，依常理僅須向檢警供稱手機及毒品是「不詳姓
          名綽號『阿全』之人」所交付即可，實無可能僅提及
          被告姓名，而對實際與其接洽之「阿全」隻字未提。
          又證人許志卿自稱與綽號「阿全」者係國中時即認識
          （見臺灣南投地方法院檢察署95年度偵字第2226號偵
          查卷第15頁），則依其年齡推算，二人認識近20年，
          證人許志卿豈有不知綽號「阿全」者真實姓名之理，
          其竟無法指出該綽號「阿全」者全名，則是否確有綽
          號「阿全」者其人，已有可疑。況證人許志卿先證稱
          ：因為被告跟「阿全」在一起，所以我才認識被告云
          云；嗣改證述：在被告還沒有跟「阿全」在一起時，
          我就認識被告云云（均見原審卷第185頁)，前後所言
          明顯不一，堪認綽號「阿全」者應係出於虛構，否則
          證人許志卿就其認識被告之時點與綽號「阿全」者間
          之關聯，當不致有上開不能相容之矛盾。是證人許志
          卿根據被告95年 5月10日之證詞，於本案偵查、原審
          改證述行動電話及所販賣的毒品都是綽號「阿全」者
          所交付云云，顯係附和被告並意在迴護被告罪責之詞
          ，洵無足採。
      (２)證人蕭武全於「許志卿販賣毒品案件」法院審理時結
          證：我和許志卿是自小認識的玩伴，有一次(94年7月
          17日以後，詳細日期忘記了）被告到我家，後來有一
          位女生叫小玉的（當庭提示被告丙○之口卡片，經蕭
          武全指認無誤）到我家來找被告，當面交給被告20包
          海洛因及一支粉紅色手機，告訴許志卿說幫她賣的錢
          ，交給她18000元即可，其他2包則歸許志卿所有等語
          （見臺灣南投地方法院95年度訴字第53號影卷第14、
          15頁），許志卿當庭對證人蕭武全上開證詞亦陳稱沒
          有意見等語（見同上影卷第16頁），足見被告確有親
          自交付行動電話及海洛因供許志卿販賣，其所辯都是
          男友「阿全」與許志卿接洽云云，顯與事實不符，難
          以採信。
      (３)被告於原審供稱其男友之姓名為「林哲全」云云（見
          原審卷第81頁）；於本院改稱全名係「林子仁」，61
          年8月14日出生云云（見本院卷第59頁背面)，則其前
          後所言不一，是否真有其人，已有可疑。況經本院依
          戶政連結作業系統查詢結果，並無61年出生之「林哲
          全」或「林子仁」，有個人基本資料查詢結果 2筆在
          卷可憑（見本院卷第76頁），益見被告所辯並非真實
          。
    ４、買賣及持有毒品海洛因乃非法行為，無論販出者或販入
        者，原均未預期將遭警捕獲，自未刻意記憶各次交易之
        相關細節；況人之記憶本屬有限，就多次重複之同類行
        為，事後追憶陳述，或因未及想起而不完整，或因相互
        交錯致生齬齟，均屬難免，尚難執細節上之差異，即認
        確有交易行為之主要證詞為不可採。如前揭證人鍾文彥
        所證，其向許志卿購買海洛因2次，第1次500元，第2次
        1000元，則此部分被告共同販賣毒品所得為1500元。又
        依上開證人楊景衡所證，其向許志卿購買海洛因 1次，
        價錢為1、2千元，則依有利被告之方式，應認定此部分
        共同販賣海洛因 1次，所得為1000元。再者，依證人施
        朝發前開所證，其向許志卿購買海洛因 2次，每次1000
        元，則此部分被告共同販賣毒品所得為2000元。另證人
        楊雙雙證述向許志卿購買海洛因之金額為每次 500元，
        次數則稱已不復記憶；而證人許志卿證述：楊雙雙以50
        0元買過 2、3次等語，則依有利被告之方式，應認定此
        部分共同販賣之次數為 2次，所得為1000元。是被告與
        許志卿共同販賣毒品海洛因之所得合計為5500元。
  (三)我國查緝毒品之施用或販賣一向執法甚嚴，對於販賣毒品
      者尤科以重度刑責，使海洛因等毒品均益趨量微價高；又
      販賣毒品者，非可公然為之，亦無公定之價格，不論任何
      包裝，均可任意分裝增減分量，而每次買賣之價量，亦可
      能隨時依雙方間之關係深淺、資力、需求量及對行情之認
      知、來源是否充裕、查緝是否嚴緊，購買者被查獲時供述
      購買對象之可能性風險之評估等，因而異其標準，並機動
      調整，非可一概而論，販賣之利得除經坦承犯行或價量俱
      臻明確外，委難察得實情，惟販賣者從價差或量差中牟利
      方式雖異，其意圖營利之非法販賣行為則一。本件被告自
      始否認販賣海洛因之犯行，且上開證人乙○○、陳屏、
      許志卿亦均不知被告販入毒品之成本為何，致無法查得販
      賣之實際利得若干，惟被告與購毒者並非至親或有特殊情
      誼，當無可能屢屢甘冒重典，僅依購入價格轉售而毫無利
      得，是其有營利之意圖，要無疑義。
  (四)綜上所述，被告前揭販賣海洛因之犯罪事證已臻明確，所
      辯乃畏罪卸責之詞，無可採信，其犯行洵堪定，應依法論
      罪科刑。
三、被告行為後，94年2月2日修正公布之刑法，業於95年7月1日
    施行，應依刑法第2條第1項之規定比較應適用之法律如下：
  (一)論罪量刑之比較原則：應就罪刑有關之共犯、未遂犯、想
      像競合犯、牽連犯、連續犯、結合犯、以及各種加重原因
      （如累犯加重等）、各種減輕原因（如自首減輕等）暨其
      他法定加減原因（如身分加減）與加減例等一切情形，綜
      其全部罪刑之結果而為比較（最高法院95年第 8次刑事庭
      會議決議參照）。
  (二)修正刑法第33條第 5款規定：「罰金：新臺幣一千元以上
      ，以百元計算之」，經比較修正前刑法第33條第 5款、罰
      金罰鍰提高標準條例第 1條前段、現行法規所定貨幣單位
      折算新臺幣標準第 2條等規定之適用結果，有關毒品危害
      防制條例第4條第1項所規定法定刑罰金部分之最低額，於
      修正前為銀元10元即新臺幣30元；修正後則為新臺幣1000
      元，是此部分當以修正前之法律較有利於行為人。
  (三)修正刑法第28條既限縮共同正犯之參與類型，自較有利於
      行為人。
  (四)修正刑法第47條第 1項規定：「受徒刑之執行完畢，或一
      部之執行而赦免後，五年以內『故意』再犯有期徒刑以上
      之罪者，為累犯」，則再犯之罪如為「過失犯」，即不構
      成累犯。然修正前刑法第47條之規定，過失犯亦可論處累
      犯，自以修正後之法律較有利於行為人。
  (五)修正刑法已刪除第56條連續犯之規定，此刪除雖非犯罪構
      成要件之變更，但顯已影響行為人刑罰之法律效果，自屬
      法律有變更。經比較新、舊法結果，修正前應以一罪論；
      修正後則應數罪併罰，自以修正前之法律較有利於行為人
      。
  (六)綜上，修正之法律僅共同、累犯之規定較有利於行為人，
      惟被告係故意犯，且已共同實行犯罪行為，無論依修正前
      、後之規定，均應論以共犯及累犯，則綜合比較結果，修
      正之法律未較有利於行為人，有關罪刑自應全部適用修正
      前之法律。
四、按海洛因為毒品危害防制條例第2條第2項第 1款所稱之第一
    級毒品，被告販賣海洛因予不詳姓名成年男子4人、吳坤典(
    指前2次交易成功者)、鍾文彥、施朝發、楊景衡、楊雙雙等
    人之行為，均係犯同條例第4條第1項之販賣第一級毒品既遂
    罪；被告販賣海洛因予吳坤典（指第3次交易未成功者)及綽
    號「阿偉」之成年男子未遂之行為，係犯同條例第4條第6項
    、第 1項之販賣第一級毒品未遂罪。被告因販賣而持有海洛
    因之低度行為，為販賣第一級毒品之高度行為所吸收，不另
    論罪。被告與乙○○、陳屏間；與許志卿間，對於上開販
    賣第一級毒品之犯行，分別有犯意聯絡及行為分擔，為共同
    正犯。被告先後多次販賣第一級毒品既遂、未遂之犯行，時
    間緊接，所犯為構成要件相同之罪，顯係基於概括犯意反覆
    為之，應依修正前刑法第56條連續犯之規定，論以較重之販
    賣第一級毒品既遂罪一罪，除法定本刑為死刑或無期徒刑部
    分，依法不得加重其刑外，餘則加重其刑。被告與乙○○、
    陳屏共同販賣海洛因給 4名不詳姓名、年籍之成年男子，
    得款7500元部分，雖未經檢察官起訴，惟既與經起訴論罪部
    分，有連續犯裁判上一罪之關係，本院自得併予審理。被告
    曾因施用第一級毒品、施用第二級毒品等案件，經臺灣南投
    地方法院分別判處有期徒刑8月、5月，並定應執行有期徒刑
    1 年確定，於93年10月26日縮短刑期執行完畢，有臺灣高等
    法院被告前案紀錄表、在監在押全國紀錄表在卷可按（見本
    院卷第30頁、原審卷第40頁)，其於有期徒刑執行完畢後，5
    年內再犯本案有期徒刑以上之罪，為累犯，應依修正前刑法
    第47條之規定，除法定本刑為死刑或無期徒刑部分，依法不
    得加重其刑外，餘則遞加重其刑。
五、原審以被告之罪證明確，予以論罪科刑，固非無見，惟查：
    (1)被告與乙○○、陳屏另共同販賣海洛因給 4名不詳姓名
    、年籍之成年男子並得款7500元部分之行為，與經起訴論罪
    部分，有連續犯裁判上一罪之關係，原審未加審論，容有疏
    漏。(2)被告雖共同販賣海洛因給吳坤典 2次既遂，惟僅取得
    第1次之對價1000元，第2次則因吳坤典賒欠而尚未取得，原
    審認被告此部分犯罪所得之財物為2000元，尚有未合。(3)證
    人鍾文彥第2次購買毒品之時間係在第1次(即94年8月中旬某
    日)後2日，原審認係94年9月1日，稍有不當。(4)證人楊景衡
    明白證述係於94年 8月20日與許志卿完成海洛因交易，原審
    誤認係94年 8月31日，自有未洽。(5)被告共同販賣海洛因予
    楊雙雙僅2次，原審認係3次，亦有違誤。被告上訴意旨否認
    犯罪，指摘原審判決不當，雖無理由，惟原判決既有上開可
    議之處，即屬無可維持，自應由本院予以撤銷改判。爰審酌
    被告有多次前科之品性（參卷附臺灣高等法院被告前案紀錄
    表），其販賣第一級毒品海洛因，戕害國人身體健康，且有
    危害社會安全之虞，惡性非輕，犯罪之動機、目的、手段，
    販賣海洛因之次數、時間，所得並非甚鉅，暨否認犯行之犯
    後態度等一切情狀，量處法定最低度之無期徒刑，並依刑法
    第37條第 1項之規定，宣告褫奪公權終身，以資懲儆。又選
    任辯護人雖備位聲請本院依刑法第59條規定減輕其刑，並諭
    知被告有期徒刑之刑云云，惟被告既全盤否認犯行，本院即
    無從審認其犯罪情狀是否顯可憫恕而合於刑法第59條規定之
    要件，當難適用該法律酌量減輕其刑，附此敘明。
六、扣案如附表一編號１、３及如附表二編號１所示之海洛因，
    係毒品危害防制條例第2條第2項第 1款所規定之第一級毒品
    ，應依同條例第18條第 1項前段規定，宣告沒收銷燬。扣案
    如附表一編號４及如附表二編號２至４所示之物，分別為被
    告交付予乙○○、陳屏、許志卿供渠等販賣海洛因所用之
    物，業據乙○○、許志卿陳述在卷，應依同條例第19條第 1
    項之規定宣告沒收。又被告販賣海洛因之所得金額共計1400
    0元（含扣案4000元。按被告、乙○○、陳屏共犯部分850
    0元；被告、許志卿共犯部分5500元，合計14000元），應依
    毒品危害防制條例第19條第1項宣告沒收，其中未扣案之100
    00元，如全部或一部不能沒收時，以被告財產抵償之。至扣
    案上開行動電話機具內門號0000000000號及0000000000號之
    SIM晶片卡各1枚，依國內電信公司定型化契約之約定，所有
    權仍屬電信公司，申請人僅因承租門號而取得使用權，既非
    被告或共犯許志卿所有，且非屬違禁物，自不得併將該 2枚
    SIM卡宣告沒收。另依毒品危害防制條例第19條第1項前段之
    規定宣告沒收者，以屬於被告所有之供犯罪所用或因犯罪所
    得之物為限，蓋毒品危害防制條例第19條第 1項規定：「其
    供犯罪所用或因犯罪所得之財物，均沒收之」，既有意省略
    「不問屬於犯人與否，沒收之」之要件，基於刑止一身之原
    則及參照刑法第38條第 3項前段規定之立法精神，應認「以
    屬於犯人者為限」，始得宣告沒收，即供犯罪所用或因犯罪
    所得之財物若非犯人所有，或已非犯人所有（例如犯人已將
    之轉讓他人，而受讓人未具共犯身分），即無予以宣告沒收
    之餘地(參照最高法院92年度台非字第297號、93年度台上字
    第3263號判決要旨）。準此而言，因被告等已將扣案如附表
    一編號２所示之包裝袋（用以包裝如附表一編號１所示之海
    洛因）連同該海洛因販賣予吳坤典，該空包裝袋已非被告及
    共犯乙○○、陳屏所有，且吳坤典與被告及乙○○、陳
    屏間並無販賣毒品之共犯關係，故扣案如附表一編號２所示
    之包裝袋尚不得依毒品危害防制條例第19條第 1項規定予以
    宣告沒收，併此敘明。
七、公訴意旨另以：被告與許志卿共同基於販賣第一級毒品海洛
    因之概括犯意，自94年 8月30日起至同年9月3日止，在南投
    縣南投市○○○路與民族路口之統一便利商店前，或在南投
    縣草屯鎮惠德宮前等處，以每小包海洛因毒品1000元或 500
    元之價格，連續多次販賣第一級毒品海洛因予吳俊隆，因認
    被告此部分亦涉犯毒品危害防制條例第4條第1項販賣第一級
    毒品罪嫌。惟查：
  (一)按犯罪事實應依證據認定之，無證據不得認定犯罪事實；
      又不能證明被告犯罪或其行為不罰者，應諭知無罪之判決
      ，刑事訴訟法第154條第2項第301條第1項分別定有明文
      。又所謂認定犯罪事實之證據，係指足以認定被告確有犯
      罪行為之積極證據而言，該項證據自須適合於被告犯罪事
      實之認定，始得採為斷罪之資料；且如未能發現相當確實
      證據，或證據不足以證明，自不能以推測或擬制之方法，
      以為裁判之基礎；而認定犯罪事實所憑之證據，雖不以直
      接證據為限，間接證據亦包括在內，然而無論直接證據或
      間接證據，其為訴訟上之證明，須於通常一般人均不致有
      所懷疑，而得確信其為真實之程度者，始得據為有罪之認
      定，倘其證明尚未達到此一程度，而有合理之懷疑存在時
      ，即難遽採為不利被告之認定（最高法院76年台上字第49
      86號判例參照）。另刑事訴訟法第161條第1項規定：檢察
      官就被告犯罪事實，應負舉證責任，並指出證明之方法。
      因此，檢察官對於起訴之犯罪事實，應負提出證據及說服
      之實質舉證責任。倘其所提出之證據，不足為被告有罪之
      積極證明，或其指出證明之方法，無從說服法院以形成被
      告有罪之心證，基於無罪推定之原則，自不能為被告有罪
      之判決。
  (二)上開公訴人所指之犯罪事實固據證人吳俊隆於「許志卿販
      賣毒品案件」之警詢中供稱：「我於94年9月3日21時許以
      我手機0000000000號撥打阿卿行動電話0000000000號，電
      話內容係向阿卿購買1000元之一級毒品海洛因，並約定於
      草屯鎮惠德宮碰面交易」「總共向他購買 3次，每次購買
      1000元之一級毒品海洛因1包，從8月下旬約3天購買1次」
      等語，並於臺灣南投地方法院檢察署檢察官偵訊時亦為相
      同之指述，作為被告販賣第一級毒品海洛因予吳俊隆之證
      據。惟證人吳俊隆向許志卿購買毒品部分，為證人許志卿
      於「許志卿販賣毒品案件」法院審理時所否認，且該案承
      審法官於審判程序中曾二度傳喚證人吳俊隆出庭作證，然
      證人吳俊隆均未到庭。參諸證人吳俊隆於警詢中所稱其係
      於94年9月3日21時許，以其0000000000號行動電話撥打許
      志卿0000000000號行動電話約定購買毒品，然依卷附之通
      聯紀錄顯示（見臺灣南投地方法院檢察署94年度偵字第31
      30號偵查影卷第2宗第261頁），證人吳俊隆之0000000000
      號行動電話撥打許志卿之0000000000號行動電話之時間為
      94年9月3日21時54分 3秒至19秒間，該通話時間與證人吳
      俊隆於警詢中所證述之時間已不相符，且該通聯所示時間
      ，許志卿業已為警查獲；另於94年8月下旬，該2支電話亦
      無任何聯絡，有0000000000號行動電話通聯紀錄可證，是
      證人吳俊隆證稱向許志卿購買毒品之聯絡方式，既經證實
      並非真正，則其所云毒品交易之事實，自難採信。
  (三)綜上所述，此部分公訴人所舉之證據，並未達一般人均不
      致有所懷疑，而得確信被告及許志卿共同販賣海洛因予吳
      俊隆之真實程度，無從說服本院以形成被告有罪之心證。
      且本院在得依或應依職權調查證據之範圍內，復查無其他
      積極證據足以證明被告確有公訴意旨所指此項犯行。是此
      部分即屬不能證明被告犯罪，惟因公訴意旨認被告此部分
      行為，與上開經本院論罪科刑之犯行間，係連續犯裁判上
      一罪之關係，爰不就此部分另為被告無罪之諭知。
八、據上論斷，應依刑事訴訟法第369條第 1項前段、第364條、
    第299條第 1項，毒品危害防制條例第4條第1項、第18條第1
    項前段、第19條第 1項，刑法第2條第1項前段、第11條，修
    正前刑法第28條、第56條、第47條，刑法第37條第 1項，判
    決如主文。
本案經檢察官孟令士到庭執行職務。
中　　華　　民　　國　　96　　年　　9 　　月　　5 　　日
            刑事第六庭    審判長法　官
                                法　官
                                法　官
以上正本證明與原本無異。
如不服本判決應於收受本判決後10日內向本院提出上訴書狀，其
未敘述上訴理由者，並得於提起上訴後10日內向本院補提理由書
狀（均須按他造當事人之人數附繕本）「切勿逕送上級法院」。
                                書記官  陳　如　慧
中　　華　　民　　國　　96　　年　　9 　　月　　5 　　日
附錄論罪科刑法條
毒品危害防制條例第4條：
製造、運輸、販賣第一級毒品者，處死刑或無期徒刑；處無期徒
刑者，得併科新臺幣一千萬元以下罰金。
製造、運輸、販賣第二級毒品者，處無期徒刑或七年以上有期徒
刑，得併科新臺幣七百萬元以下罰金。
製造、運輸、販賣第三級毒品者，處五年以上有期徒刑，得併科
新臺幣五百萬元以下罰金。
製造、運輸、販賣第四級毒品者，處三年以上十年以下有期徒刑
，得併科新臺幣三百萬元以下罰金。
製造、運輸、販賣專供製造或施用毒品之器具者，處一年以上七
年以下有期徒刑，得併科新臺幣一百萬元以下罰金。
前五項之未遂犯罰之。
附表一：
編號  名稱及數量（或重量）
 １   海洛因淨重零點壹肆公克（原為1小包）
 ２   空包裝袋壹個（用以包裝編號１之海洛因）
 ３   海洛因合計淨重零點柒壹公克（原分裝為5小包）
 ４   空包裝袋伍個（用以包裝編號３之海洛因）
附表二：
編號  名稱及數量（或重量）
 １   海洛因淨重壹點陸捌公克（12包）
 ２   空包裝袋拾貳個（用以包裝編號１之海洛因，重貳點柒柒公
      克）
 ３   MOTOROLA廠牌行動電話壹支。
 ４   BENQ廠牌行動電話壹支。
